---
title: "Intégration Q Drias dans modèle"
date: today
author: "Marion Legrand, Etienne Prévost"
format:
  pdf:
    number-sections: true
    documentclass: scrartcl
    classoption:
      - DIV=20  # Valeurs plus grandes = texte plus large
    pdf-engine: pdflatex
editor: visual
---

```{r}
#| label: init
#| echo: false
#| eval: true
#| message: false


#====================================================
# Pour lancer à la main le script il faut lancer :
# - init
# - load
# - calcul_preliminaire
# - boucle_6_first_yr
# - boucle_yr_7
# - boucle_yr_12
# - (éventuellement) verif
#====================================================

library(coda)
library(lattice)
require(stringr)
library(dplyr)
library(lubridate)
library(boot)
library(ggplot2)

#Modèle de 2024_06
imgwd <- "D:/Documents/Workspace_eclipse/ModeleDynamiquePop/img/2024_06/Hierarchisation_variance + comptage_Langeac + MAJ data 2023/"

tabwd <- "D:/Documents/Workspace_eclipse/ModeleDynamiquePop/tab/2024_06/Hierarchisation_variance + comptage_Langeac + MAJ data 2023/"

datawd <- "D:/Documents/Workspace_eclipse/ModeleDynamiquePop/data/CODA/2024_06/Hierarchisation_variance + comptage_Langeac + MAJ data 2023/"

datanetcdfwd <- "D:/Documents/Workspace_eclipse/ModeleDynamiquePop/data/co-variables_env/projection_climatique/"

dataqwd <- "D:/Documents/Workspace_eclipse/ModeleDynamiquePop/script/integration_q_model/data/"

T=49

#on crée une petite fonction pour arrondir au millier, centaine, dizaine inférieure ou supérieur
smart_round <- function(x, dir = c("low", "up")) {
  if (!(dir %in% c("low", "up"))) {
    stop('Le paramètre "dir" doit être soit "low" soit "up".')
  }
  puissance <- floor(log10(x))
  base <- 10^puissance
  if (dir == "low") {
    return(floor(x / base) * base)
  } else {
    return(ceiling(x / base) * base)
  }
}


#on va chercher le fichier qui créée la fonction load_reindex_coda
source(file="D:/Documents/Workspace_eclipse/ModeleDynamiquePop/script/fonctions/fct_load_reindex_coda.R")
source(file="D:/Documents/Workspace_eclipse/ModeleDynamiquePop/script/fonctions/fct_graph.R")

```

# Identification des résidus

## Résidus de survie

Les résidus de survie sont déjà calculés. Il s'agit des `res_Vichy` qui sont calculés de la façon suivante :

::: {.callout-note title="Calcul des résidus de survie à Vichy"}
$$
\begin{aligned}
\text{res\_Vichy}[t] &= \log(N[t,1]) - L\_mu\_Vichy\_nm[t]
\end{aligned}
$$

avec :

$$
\begin{aligned}
L\_mu\_Vichy\_nm[t] &= \log\Big( s\_juv2ad[t] \cdot Juv\_tot\_system[t] + s\_smolt \cdot \\
&\quad (0.5 \cdot smolts\_tot[t+1] + 0.5 \cdot smolts\_tot[t]) \Big)
\end{aligned}
$$

$$
N[t,1] \sim \text{dlnorm}(L\_mu\_Vichy\_nm[t], tau\_vichy)\ I(\text{min\_N\_1}[t], 15000)
$$

$$
s\_juv2ad[t] = m\_surv \cdot \text{ilogit}(Qvb\_deval[t]) \cdot \text{ilogit}(Qmsl\_deval[t]) \cdot \text{ilogit}(Qmsl\_mont[t])
$$

$$
m\_surv \sim \text{Beta}(2, 2)
$$
:::

## Résidus pour la distribution des géniteurs

Les résidus pour la distribution des géniteurs dans les différents secteurs sont déjà calculés :

::: {.callout-note title="Calcul des résidus de répartition des géniteurs sur le secteur Alagnon"}
$$ res\_p\_alagnon[t] = L\_p\_alagnon[t] - L\_mu\_p\_alagnon[t] $$ avec :

$$ 
\begin{aligned}
L\_mu\_p\_alagnon[t] &= logit(ratio\_juv\_A[t]) + adjust\_p\_A + \\
&\quad beta\_Q\_L\_mont\_P \cdot L\_Q\_L\_mont\_P\_cr[t] +\\
&\quad beta\_Q\_L\_mont\_A \cdot L\_Q\_L\_mont\_A\_cr[t]
\end{aligned}
$$

$$ L\_p\_alagnon[t] \sim dnorm(L\_mu\_p\_alagnon[t],tau\_p\_alagnon) $$
:::

::: {.callout-note title="Calcul des résidus de répartition des géniteurs sur le secteur Langeac-Poutès"}
$$ res\_p\_langeac[t] = L\_p\_langeac[t] - L\_mu\_p\_langeac[t] $$ avec :

$$ 
\begin{aligned}
 L\_mu\_p\_langeac[t] &= logit(ratio\_juv\_L[t]) + adjust\_p\_L + \\
 &\quad beta\_Q\_VB\_mont\_P*L\_Q\_VB\_mont\_P\_cr[t] + \\
 &\quad beta\_Q\_VB\_mont\_A*L\_Q\_VB\_mont\_A\_cr[t]
\end{aligned}
$$

$$ L\_p\_langeac[t] \sim dnorm(L\_mu\_p\_langea[t],tau\_p\_langea) $$
:::

::: {.callout-note title="Calcul des résidus de répartition des géniteurs sur le secteur Amont Poutès"}
$$ res\_p\_poutes[t] = L\_p\_poutes[t] - L\_mu\_p\_poutes[t] $$ avec :

$$ 
\begin{aligned}
 L\_mu\_p\_poutes[t] &= L\_ratio\_juv\_P[t] + adjust\_p\_P + \\
 &\quad beta\_Q\_P\_mont_P*L\_Q\_P\_mont\_P\_cr[t] + \\
 &\quad beta\_Q\_P\_mont\_A*L\_Q\_P\_mont\_A\_cr[t]
\end{aligned}
$$

$$ L\_p\_poutes[t] \sim dnorm(L\_mu\_p\_poutes[t],tau\_p\_poutes) $$
:::

# Modélisation

## Description des étapes

On repart de ce qui a été fait pour Retour vers le Futur :

`script\analyse_retro\SimulationWithoutStocking_RetrospectiveAnalysis_4zones.R`

Les 6 premières années, on récupère les N_vichy du modèle. Les adultes qui arrivent à Vichy vont se répartir dans les différents secteurs et cette répartition est influencée par les débits. On a : $$ 
\begin{aligned}
L\_mu\_p\_alagnon[t] &= logit(ratio\_juv\_A[t]) + adjust\_p\_A + \\
&\quad beta\_Q\_L\_mont\_P \cdot L\_Q\_L\_mont\_P\_cr[t] +\\
&\quad beta\_Q\_L\_mont\_A \cdot L\_Q\_L\_mont\_A\_cr[t]
\end{aligned}
$$

$$ L\_p\_alagnon[t] \sim dnorm(L\_mu\_p\_alagnon[t],tau\_p\_alagnon) $$ On recalcule `L_mu_p_alagnon` en remplaçant les débits `L_Q_L_mont_P_cr` et `L_Q_L_mont_A_cr` par les débits correspondants récupérés sur DRIAS eau auxquels on applique les mêmes transformations (log + cr). On commence en choisissant 1 modèle et 1 narratif. Attention : lorsque l'on centre-réduit les débits DRIAS, on utilise les moyennes et écart-type des séries réellement observées.

On recalcule `L_p_alagnon` en faisant :

$$ L\_p\_alagnon\_drias[t] = L\_mu\_p\_alagnon[t] + res\_p\_alagnon[t] $$ On procède de la même manière pour les différents secteurs.

On calcule les effectifs alagnon en faisant : $$ N[t,2] = N\_corrected[t] * p\_alagnon\_bis[t] $$ avec :

-   N_corrected\[t\] = N\[t,1\] - tot_C\[t\] - S_stocking\[t\]
-   p_alagnon_bis\[t\] = inv.logit(L_ratio_eff_alagnon\[t\] - L_p_alagnon_mcmc\[t\] + L_p_alagnon_drias\[t\])
-   L_ratio_eff_alagnon\[t\] = logit(N_mcmc\[t,2\] / N_corrected_mcmc\[t\])

On calcule les effectifs à Langeac en faisant :

$$ N[t,3] = N\_corr[t] * p\_langeac\_bis[t] $$ avec :

-   N_corr\[t\] = N_corrected\[t\] - N\[t,2\]
-   p_langeac_bis\[t\] = inv.logit(L_ratio_eff_langeac\[t\] - L_p_langeac_mcmc\[t\] + L_p_langeac_drias\[t\])
-   L_ratio_eff_langeac\[t\] = logit(N_mcmc\[t,3\] / N_corr_mcmc\[t\])

On calcule les effectifs à Poutès (à partir de la 12eme année) en faisant :

$$ N[t,4] = N[t,3] * p\_poutes\_bis[t] $$ avec :

-   p_poutes_bis\[t\] = inv.logit(L_ratio_eff_poutes\[t\] - L_p_poutes_mcmc\[t\] + L_p_poutes_drias\[t\])
-   L_ratio_eff_poutes\[t\] = logit(N_mcmc\[t,4\] / N_mcmc\[t,3\])

On calcule les géniteurs à partir des N\[t,1\], N\[t,2\], N\[t,3\], N\[t,4\].

On passe aux juvéniles.

On commence par calculer `p_Rmax` sur les différents secteurs. Il représente la proportion d’habitats utilisée par les juvéniles sauvages. Il intervient dans le mécanisme d’interaction réciproque entre juvéniles sauvages et juvéniles déversés.

```{r}
#| label: calcul_p_Rmax
#| echo: true
#| eval: false
#| message: false

L_mu_d_wild_temp_alagnon[i,t+1]=log((S_alagnon[i,t]/S_juv_JP[2,t]) / 
                                (bugs_alpha_dd[i] + bugs_beta_dd[i] *   
                                (S_alagnon[i,t]/S_juv_JP[2,t]))) + 
                                bugs_nu_d[i,2]
if(I_juv_moy[t+1,2]==1){
 L_mu_d_juv_temp_alagnon[i,t+1]=log((stock_juv_scenar[2,t+1]/S_juv_JP[2,t]) /
                                (bugs_alpha_dd_juv[i]  + bugs_beta_dd[i] *
                                (stock_juv_scenar[2,t+1]/S_juv_JP[2,t]))) + 
                                bugs_nu_d[i,2]
 p_Rmax_alagnon[i,t+1] = exp(L_mu_d_wild_temp_alagnon[i,t+1]) /
                        (exp(L_mu_d_wild_temp_alagnon[i,t+1]) +
                         exp(L_mu_d_juv_temp_alagnon[i,t+1])) 
}else{p_Rmax_alagnon[i,t+1]=1}
```

On recalcule les densités de juvéniles sur chacun des secteurs pour les sauvages et les déversés et on les somme pour avoir les juvéniles totaux par secteur. Attention à ne pas oublier le compartiment 'oeufs' à partir de t=12.

```{r}
#| label: calcul_dens_juv
#| echo: true
#| eval: false
#| message: false

L_mu_d_wild_alagnon[i,t+1]=log((S_alagnon[i,t]/S_juv_JP[2,t]) / 
                           (bugs_alpha_dd[i] + bugs_beta_dd[i] / 
                           p_Rmax_alagnon[i,t+1] *
                           (S_alagnon[i,t]/S_juv_JP[2,t]))) + bugs_nu_d[i,2]
		
L_d_moy_alagnon[i,t+1] = L_mu_d_wild_alagnon[i,t+1] + res_wild_A[i,t+1]
d_moy_w_alagnon[i,t+1] = exp(L_d_moy_alagnon[i,t+1])
		
beta_temp_alagnon[i,t+1] <- 1 / (1 + (bugs_a[i]/bugs_Rmax[i]) *
                            (S_alagnon[i,t]/S_juv_JP[2,t]))

#Pente de la relation SR des déversés corrigée d'un paramètre beta_temp 
#qui correspond à l'impact des poissons sauvages déjà en place sur les 
#poissons déversés
alpha_dd_juv_temp_alagnon[i,t+1]  <- 1/(bugs_a_juv[i] * beta_temp_alagnon[i,t+1])
if(I_juv_moy[t+1,2]==1){
 L_mu_d_juv_alagnon[i,t+1] = log((stock_juv_scenar[2,t+1]/S_juv_JP[2,t]) /
                             (alpha_dd_juv_temp_alagnon[i,t+1] + bugs_beta_dd[i] / 
                             (1- p_Rmax_alagnon[i,t+1]) * 
                             (stock_juv_scenar[2,t+1]/S_juv_JP[2,t]))) + bugs_nu_d[i,2]
 L_d_juv_moy_alagnon[i,t+1] = L_mu_d_juv_alagnon[i,t+1] + res_juv_A [i,t+1]
 d_moy_juv_alagnon[i,t+1] = exp(L_d_juv_moy_alagnon[i,t+1])
}else{d_moy_juv_alagnon[i,t+1]=0}

juv_alagnon[i,t+1]=(d_moy_w_alagnon[i,t+1]+d_moy_juv_alagnon[i,t+1])*S_juv_JP[2,t+1]
```

A partir de la 7eme année, on a l'ensemble des données pour calculer les juvéniles à l'origine du retour des adultes

```{r}
#| label: calcul_juv_adult_return
#| echo: false
#| eval: false
#| message: false

juv_tot_vichy[i,t] = (1/3) * juv_vichy[i,t-3] + (1/3) * juv_vichy[i,t-4] + (1/3) * juv_vichy[i,t-5] 
juv_tot_alagnon[i,t] = (1/3) * juv_alagnon[i,t-3] + (1/3) * juv_alagnon[i,t-4] + (1/3) * juv_alagnon[i,t-5] 
juv_tot_langeac[i,t] = (1/3) * juv_langeac[i,t-3] + (1/3) * juv_langeac[i,t-4] + (1/3) * juv_langeac[i,t-5]	
		
juv_tot_system[i,t] = juv_tot_vichy[i,t]+juv_tot_alagnon[i,t]+juv_tot_langeac[i,t] 
```

On peut aussi calculer la survie du juvénile à l'adulte influencée par les débits :

$$ s\_juv2ad[t] = m\_surv * ilogit(Qvb\_deval[t]) * ilogit(Qmsl\_deval[t]) * ilogit(Qmsl\_mont[t]) $$ avec :

-   Qvb_deval\[t\] = beta_Q_VB_deval \* L_Q_VB_deval_cr\[t\]
-   Qmsl_deval\[t\] = beta_Q_MSL_deval \* L_Q_MSL_deval_cr\[t\]
-   Qmsl_mont\[t\] = beta_Q_MSL_mont \* L_Q_MSL_mont_cr\[t\]

Ce qui nous permet de recalculer `L_mu_Vichy_nm` :

$$ 
\begin{aligned}
L\_mu\_Vichy\_nm[t] &= log(s\_juv2ad[t] * Juv\_tot\_system[t] + \\
&\quad s\_smolt * (0.5 * smolts\_tot[t+1] + 0.5 * smolts\_tot[t] ))
\end{aligned}
$$

Ainsi que `N_vichy` : $$ N[t,1] = L\_mu\_Vichy\_nm[t] + res\_vichy[t] $$

## Script

Pour commencer on choisit de démarrer avec le modèle SMASH et le narratif 1 (changements futurs relativement peu marqués)

### Nouveaux débits à intégrer dans le modèle

On doit remplacer `L_Q_VB_mont_P_cr[t]`, `L_Q_VB_mont_A_cr[t]`, `L_Q_L_mont_P_cr[t]`, `L_Q_L_mont_A_cr[t]`, `L_Q_P_mont_P_cr[t]`, `L_Q_P_mont_A_cr[t]`, `L_Q_VB_deval_cr[t]`, `L_Q_MSL_mont_cr[t]`, `L_Q_MSL_deval_cr[t]` par les débits récupérés sur DRIAS-Eau. Pour centrer-réduire les débits de DRIAS eau, on utilise la moyenne et écart-type des séries réellement observées.

```{r}
#| label: recalcul_des_débits
#| echo: true
#| eval: true

#On charge le Rdata dans lequel on avait stocké toutes les données des netCDF
load(file=str_c(datanetcdfwd,"data_netcdf.RData"))

choice_model = 'SMASH'
choice_narratif = 'CNRM-CERFACS-CNRM-CM5 / CNRM-ALADIN63'

#on a besoin des séries de débit réellement observées pour calculer mean et sd 
#et centrer-réduire les séries de DRIAS
#on récupère les données qui alimentent le modèle
bugs2jags(str_c(datawd,"data.txt"),"data_4zones_Interaction_2024.06.R")
source("data_4zones_Interaction_2024.06.R")

#on construit les moyennes et sd sur les séries de données du modèle
L_Q_L_mont_A_mean <-mean(log(Q_L_mont_A))
L_Q_L_mont_A_sd <-sd(log(Q_L_mont_A))
L_Q_L_mont_P_mean <-mean(log(Q_L_mont_P))
L_Q_L_mont_P_sd <-sd(log(Q_L_mont_P))
L_Q_P_mont_A_mean <-mean(log(Q_P_mont_A))
L_Q_P_mont_A_sd <-sd(log(Q_P_mont_A))
L_Q_P_mont_P_mean <-mean(log(Q_P_mont_P))
L_Q_P_mont_P_sd <-sd(log(Q_P_mont_P))
L_Q_VB_mont_A_mean <-mean(log(Q_VB_mont_A))
L_Q_VB_mont_A_sd <-sd(log(Q_VB_mont_A))
L_Q_VB_mont_P_mean <-mean(log(Q_VB_mont_P))
L_Q_VB_mont_P_sd <-sd(log(Q_VB_mont_P))
L_Q_MSL_mont_mean <-mean(log(Q_MSL_mont))
L_Q_MSL_mont_sd <-sd(log(Q_MSL_mont))
L_Q_MSL_deval_mean <-mean(log(Q_MSL_deval))
L_Q_MSL_deval_sd <-sd(log(Q_MSL_deval))
L_Q_VB_deval_mean <-mean(log(Q_VB_deval))
L_Q_VB_deval_sd <-sd(log(Q_VB_deval))


# PRINTEMPS : on agrège le jeu de données netcdf par moyenne sur les mois de mars à juin
# (on ne prend pas Montjean qui n'est pas sur ces périodes dans le modèle)
data_p <- data_netcdf %>% 
  filter(mod_hydro == choice_model,
         mod_narratif == choice_narratif,
         between(month(date),3,6),
         between(year(date), 1975, 1974+T),
         nom_station!='Montjean') %>% 
  group_by (nom_station,year(date)) %>%
  summarise(qmean=mean(debit,na.rm=TRUE),.groups = "drop")%>%
  rename(year=`year(date)`) %>%
  mutate(lqmean_yr=case_when(
                      nom_station=='Lempdes' ~ L_Q_L_mont_P_mean,
                      nom_station=='Prades' ~ L_Q_P_mont_P_mean,
                      nom_station=='Vieille-Brioude' ~ L_Q_VB_mont_P_mean,
                      TRUE ~ NA_real_
                    ),
         lqmean_sd=case_when(
                      nom_station=='Lempdes' ~ L_Q_L_mont_P_sd,
                      nom_station=='Prades' ~ L_Q_P_mont_P_sd,
                      nom_station=='Vieille-Brioude' ~ L_Q_VB_mont_P_sd,
                      TRUE ~ NA_real_
                  )
  )%>%
  # Regrouper uniquement par station pour calculer lqmean_cr en récupérant 
  #moyenne/sd des séries d'observation
  group_by(nom_station) %>%  
  mutate(
    lqmean_cr = round((log(qmean) - lqmean_yr) / lqmean_sd,2)
  ) 

# AUTOMNE : on agrège le jeu de données netcdf par moyenne sur les mois de 
# septembre à novembre (on ne prend pas Montjean qui n'est pas sur ces 
# périodes dans le modèle)
data_a <- data_netcdf %>% 
  filter(mod_hydro == choice_model,
         mod_narratif == choice_narratif,
         between(month(date),9,11),
         between(year(date), 1975, 1974+T),
         nom_station!='Montjean') %>% 
  group_by (nom_station,year(date)) %>%
  summarise(qmean=mean(debit,na.rm=TRUE),.groups = "drop")%>%
  rename(year=`year(date)`) %>%
  mutate(lqmean_yr=case_when(
                      nom_station=='Lempdes' ~ L_Q_L_mont_A_mean,
                      nom_station=='Prades' ~ L_Q_P_mont_A_mean,
                      nom_station=='Vieille-Brioude' ~ L_Q_VB_mont_A_mean,
                      TRUE ~ NA_real_
                    ),
         lqmean_sd=case_when(
                      nom_station=='Lempdes' ~ L_Q_L_mont_A_sd,
                      nom_station=='Prades' ~ L_Q_P_mont_A_sd,
                      nom_station=='Vieille-Brioude' ~ L_Q_VB_mont_A_sd,
                      TRUE ~ NA_real_
                  )
  )%>%
  # Regrouper uniquement par station pour calculer lqmean_cr en récupérant 
  #moyenne/sd des séries d'observation
  group_by(nom_station) %>%  
  mutate(
    lqmean_cr = round((log(qmean) - lqmean_yr) / lqmean_sd,2)
  ) 

# On récupère les nouveaux lqmean_cr pour chaque station
L_Q_VB_mont_P_drias_cr <- as.vector(data_p %>%
                             ungroup() %>%
                             filter(nom_station=="Vieille-Brioude") %>%
                             select(lqmean_cr) %>%
                             unlist())
L_Q_VB_mont_A_drias_cr <- as.vector(data_a %>%
                             ungroup() %>%
                             filter(nom_station=="Vieille-Brioude") %>%
                             select(lqmean_cr) %>%
                             unlist())
L_Q_L_mont_P_drias_cr <- as.vector(data_p %>%
                             ungroup() %>%
                             filter(nom_station=="Lempdes") %>%
                             select(lqmean_cr) %>%
                             unlist())
L_Q_L_mont_A_drias_cr <- as.vector(data_a %>%
                             ungroup() %>%
                             filter(nom_station=="Lempdes") %>%
                             select(lqmean_cr) %>%
                             unlist())
L_Q_P_mont_P_drias_cr <- as.vector(data_p %>%
                             ungroup() %>%
                             filter(nom_station=="Prades") %>%
                             select(lqmean_cr) %>%
                             unlist())
L_Q_P_mont_A_drias_cr <- as.vector(data_a %>%
                             ungroup() %>%
                             filter(nom_station=="Prades") %>%
                             select(lqmean_cr) %>%
                             unlist())

#Dévalaison à Vieille-Brioude
#Moyenne des débits à Vieille Brioude entre 1er mars-30 avril 
#pour la dévalaison calculée avec 1/3*Q[t-2]+1/3*Q[t-3]+1/3*Q[t-4]

data_VB_deval_select <- data_netcdf %>%
  filter(mod_hydro == choice_model,
         mod_narratif == choice_narratif,
         nom_station == "Vieille-Brioude",
         between(month(date),3,4),
         #les retours d'adultes de 1975 (=1ere année du modèle) sont issus des
         #smolts dévalant 2 à 4 ans avant(on a donc besoin des Q à partir de 1971)
         between(year(date), 1971, 1974+T)) %>% 
  group_by (year(date)) %>%
  summarise(qmean=mean(debit,na.rm=TRUE),.groups = "drop")
  
#calculer la moyenne pondérée avec poids identique (1/3) revient à calculer 
#une moyenne glissante sur fenêtre 3 ans
running.mean<- function(x, n = 3){stats::filter(x, rep(1 / n, n), sides = 1)}
mean_indic_adult<-running.mean(data_VB_deval_select,3)
#Il faut changer les années en face de chaque moyenne pondérée
year<-seq(1975,(1974+T),1)
#commence à 3 car 1ere année retour adulte=1975 qui sont issus des juv 1971 à 
#1973 centrés sur 1972 (3eme ligne). Pour calculer l'indice de fin : on compte 
#le nbr d'années entre l'année de fin (1974+T-3) et l'année de début (1972) et 
#on ajoute ce nombre d'année à 3. On fait bien (1974+T-3) car dernière année 
#pour les retours adultes (=T) correspond aux smolts sur période (T-4)-(T-2), 
#qui est centrée sur (T-3).
data_VB_deval<-data.frame(nom_station=as.vector(rep("Vieille-Brioude",T)),
                    year=year,
                    qmean=as.vector(mean_indic_adult[3:(3+(1974+T-3)-1972),2])) %>%
               mutate(lqmean_yr=L_Q_VB_deval_mean,
                      lqmean_sd=L_Q_VB_deval_sd,
                      lqmean_cr = round((log(qmean) - lqmean_yr) / lqmean_sd,2)
                    )    
                

L_Q_VB_deval_drias_cr <- data_VB_deval$lqmean_cr

#Pour Montjean-sur-Loire : Moyenne des débits à Montjean sur loire pour la montaison
#entre 15/12 et 15/03
data_mont <- data_netcdf %>%
  filter(mod_hydro == choice_model,
         mod_narratif == choice_narratif,
         nom_station == "Montjean",
         (month(date) == 12 & day(date) >= 15) | 
           (month(date) %in% c(1, 2)) | 
           (month(date) == 3 & day(date) <= 15)) %>% 
  mutate(year = ifelse(month(date) == 12, year(date) + 1, year(date))) %>%
  filter(between(year, 1975, 1974+T)) %>%
  group_by (nom_station,year) %>%
  summarise(qmean=mean(debit,na.rm=TRUE),.groups = "drop")%>%
  mutate(
    lqmean_yr = L_Q_MSL_mont_mean,
    lqmean_sd = L_Q_MSL_mont_sd,    
    lqmean_cr = round((log(qmean) - lqmean_yr) / lqmean_sd,2)
  )

#Moyenne des débits à Montjean sur loire pour la dévalaison entre 15 mars-15 mai
# Q de 1975 correspondent à 1/3*Q_1973 + 1/3*Q_1972 + 1/3*Q_1971 pour prendre en 
#compte les débits lors de la dévalaison des smolts qui ont redonné les retours 
#d'adultes en 1975
data_MSL_deval_select <- data_netcdf %>%
  filter(mod_hydro == choice_model,
         mod_narratif == choice_narratif,
         nom_station == "Montjean",
         (month(date) == 3 & day(date) >= 15) | 
           (month(date) == 4) | 
           (month(date) == 5 & day(date) <= 15),
         between(year(date), 1971, 1974+T)) %>% 
  group_by (year(date)) %>%
  summarise(qmean=mean(debit,na.rm=TRUE),.groups = "drop")

mean_indic_adult_MSL<-running.mean(data_MSL_deval_select,3)
year<-seq(1975,(1974+T),1)

data_MSL_deval<-data.frame(nom_station=as.vector(rep("Montjean",T)),
                    year=year,
                    qmean=as.vector(mean_indic_adult_MSL[3:(3+(1974+T-3)-1972),2])) %>%
  mutate(
    lqmean_yr = L_Q_MSL_deval_mean, 
    lqmean_sd = L_Q_MSL_deval_sd,    
    lqmean_cr = round((log(qmean) - lqmean_yr) / lqmean_sd,2)
  )

L_Q_MSL_mont_drias_cr <- as.vector(data_mont %>%
                             ungroup() %>%
                             select(lqmean_cr) %>%
                             unlist())
L_Q_MSL_deval_drias_cr <- data_MSL_deval$lqmean_cr

```

```{r}
#| label: comparaison_débits
#| echo: false
#| eval: true
#| fig.width: 8
#| fig.height: 12

#On compare les débits centrés-réduits obtenus selon 2 méthodes
###1: Q centré-réduit par rapport à moyenne+sd de la série DRIAS
###2: Q centré-réduit par rapport à moyenne+sd de la série observée

load(str_c(dataqwd,"L_Q_VB_mont_P_drias_cr_2025_06_01.Rdata"))
load(str_c(dataqwd,"L_Q_VB_mont_A_drias_cr_2025_06_01.Rdata"))
load(str_c(dataqwd,"L_Q_L_mont_P_drias_cr_2025_06_01.Rdata"))
load(str_c(dataqwd,"L_Q_L_mont_A_drias_cr_2025_06_01.Rdata"))
load(str_c(dataqwd,"L_Q_P_mont_P_drias_cr_2025_06_01.Rdata"))
load(str_c(dataqwd,"L_Q_P_mont_A_drias_cr_2025_06_01.Rdata"))
load(str_c(dataqwd,"L_Q_VB_deval_drias_cr_2025_06_01.Rdata"))
load(str_c(dataqwd,"L_Q_MSL_mont_drias_cr_2025_06_01.Rdata"))
load(str_c(dataqwd,"L_Q_MSL_deval_drias_cr_2025_06_01.Rdata"))
L_Q_VB_mont_P_drias_cr_1 <- L_Q_VB_mont_P_drias_cr
L_Q_VB_mont_A_drias_cr_1 <- L_Q_VB_mont_A_drias_cr
L_Q_L_mont_P_drias_cr_1 <- L_Q_L_mont_P_drias_cr
L_Q_L_mont_A_drias_cr_1 <- L_Q_L_mont_A_drias_cr
L_Q_P_mont_P_drias_cr_1 <- L_Q_P_mont_P_drias_cr
L_Q_P_mont_A_drias_cr_1 <- L_Q_P_mont_A_drias_cr
L_Q_VB_deval_drias_cr_1 <- L_Q_VB_deval_drias_cr
L_Q_MSL_mont_drias_cr_1 <- L_Q_MSL_mont_drias_cr
L_Q_MSL_deval_drias_cr_1 <- L_Q_MSL_deval_drias_cr

load(str_c(dataqwd,"L_Q_VB_mont_P_drias_cr.Rdata"))
load(str_c(dataqwd,"L_Q_VB_mont_A_drias_cr.Rdata"))
load(str_c(dataqwd,"L_Q_L_mont_P_drias_cr.Rdata"))
load(str_c(dataqwd,"L_Q_L_mont_A_drias_cr.Rdata"))
load(str_c(dataqwd,"L_Q_P_mont_P_drias_cr.Rdata"))
load(str_c(dataqwd,"L_Q_P_mont_A_drias_cr.Rdata"))
load(str_c(dataqwd,"L_Q_VB_deval_drias_cr.Rdata"))
load(str_c(dataqwd,"L_Q_MSL_mont_drias_cr.Rdata"))
load(str_c(dataqwd,"L_Q_MSL_deval_drias_cr.Rdata"))
L_Q_VB_mont_P_drias_cr_2 <- L_Q_VB_mont_P_drias_cr
L_Q_VB_mont_A_drias_cr_2 <- L_Q_VB_mont_A_drias_cr
L_Q_L_mont_P_drias_cr_2 <- L_Q_L_mont_P_drias_cr
L_Q_L_mont_A_drias_cr_2 <- L_Q_L_mont_A_drias_cr
L_Q_P_mont_P_drias_cr_2 <- L_Q_P_mont_P_drias_cr
L_Q_P_mont_A_drias_cr_2 <- L_Q_P_mont_A_drias_cr
L_Q_VB_deval_drias_cr_2 <- L_Q_VB_deval_drias_cr
L_Q_MSL_mont_drias_cr_2 <- L_Q_MSL_mont_drias_cr
L_Q_MSL_deval_drias_cr_2 <- L_Q_MSL_deval_drias_cr

#on regarde la différence entre les 2 séries
par(mfrow = c(3, 1))
plot(L_Q_VB_mont_P_drias_cr_1, type = "l", col = "blue", lwd = 2,
     ylab = "log_Q_mean_cr", xlab = "Index_yr", main = "Vieille-Brioude Printemps")
lines(L_Q_VB_mont_P_drias_cr_2, col = "red", lwd = 2)
legend("topright", legend = c("Mean+SD série DRIAS", "Mean+SD série observée"),
       col = c("blue", "red"), lwd = 2)

plot(L_Q_P_mont_P_drias_cr_1, type = "l", col = "blue", lwd = 2,
     ylab = "log_Q_mean_cr", xlab = "Index_yr", main = "Prades Printemps")
lines(L_Q_P_mont_P_drias_cr_2, col = "red", lwd = 2)
legend("topright", legend = c("Mean+SD série DRIAS", "Mean+SD série observée"),
       col = c("blue", "red"), lwd = 2)

plot(L_Q_L_mont_P_drias_cr_1, type = "l", col = "blue", lwd = 2,
     ylab = "log_Q_mean_cr", xlab = "Index_yr", main = "Lempdes Printemps")
lines(L_Q_L_mont_P_drias_cr_2, col = "red", lwd = 2)
legend("topright", legend = c("Mean+SD série DRIAS", "Mean+SD série observée"),
       col = c("blue", "red"), lwd = 2)

#---- on compare les Q drias centrés-réduits avec valeurs observées et les Q centrés-réduits du modèle------#
#on recalcule les Q cr du modèle
L_Q_L_mont_P_bugs_cr<-(log(Q_L_mont_P)-mean(log(Q_L_mont_P)))/sd(log(Q_L_mont_P))
L_Q_L_mont_A_bugs_cr<-(log(Q_L_mont_A)-mean(log(Q_L_mont_A)))/sd(log(Q_L_mont_A))
L_Q_P_mont_P_bugs_cr<-(log(Q_P_mont_P)-mean(log(Q_P_mont_P)))/sd(log(Q_P_mont_P))
L_Q_P_mont_A_bugs_cr<-(log(Q_P_mont_A)-mean(log(Q_P_mont_A)))/sd(log(Q_P_mont_A))
L_Q_VB_mont_P_bugs_cr<-(log(Q_VB_mont_P)-mean(log(Q_VB_mont_P)))/sd(log(Q_VB_mont_P))
L_Q_VB_mont_A_bugs_cr<-(log(Q_VB_mont_A)-mean(log(Q_VB_mont_A)))/sd(log(Q_VB_mont_A))

L_Q_VB_deval_bugs_cr<-(log(Q_VB_deval)-mean(log(Q_VB_deval)))/sd(log(Q_VB_deval))
L_Q_MSL_mont_bugs_cr<-(log(Q_MSL_mont)-mean(log(Q_MSL_mont)))/sd(log(Q_MSL_mont))
L_Q_MSL_deval_bugs_cr<-(log(Q_MSL_deval)-mean(log(Q_MSL_deval)))/sd(log(Q_MSL_deval))

#on regarde la différence entre les Q_cr du modèle et ceux issus de DRIAS
png(str_c(imgwd,"Comparaison_Q_drias_model_printemps.png"), width = 800, height = 1000)
  
  layout(matrix(c(1, 2, 3, 4), nrow = 4), heights = c(1, 1, 1, 0.3))
  
  plot(L_Q_VB_mont_P_bugs_cr, type = "l", col = "green", lwd = 2,
       ylab = "log_Q_mean_cr", xlab = "Index_yr", main = "Vieille-Brioude Printemps")
  lines(L_Q_VB_mont_P_drias_cr, col = "red", lwd = 2)
  
  plot(L_Q_P_mont_P_bugs_cr, type = "l", col = "green", lwd = 2,
       ylab = "log_Q_mean_cr", xlab = "Index_yr", main = "Prades Printemps")
  lines(L_Q_P_mont_P_drias_cr, col = "red", lwd = 2)
  
  plot(L_Q_L_mont_P_bugs_cr, type = "l", col = "green", lwd = 2,
       ylab = "log_Q_mean_cr", xlab = "Index_yr", main = "Lempdes Printemps")
  lines(L_Q_L_mont_P_drias_cr, col = "red", lwd = 2)
  
  # Légende
  par(mar = c(0, 0, 0, 0))  # Pas de marges
  plot.new()
  legend("center", horiz = TRUE,
         legend = c("Q_cr du modèle", "Q_cr DRIAS (Mean+SD série observée)"),
         col = c("green", "red"), lwd = 2, bty = "n", cex = 1.2)
dev.off()

#A l'automne
png(str_c(imgwd,"Comparaison_Q_drias_model_automne.png"), width = 800, height = 1000)
  
  layout(matrix(c(1, 2, 3, 4), nrow = 4), heights = c(1, 1, 1, 0.3))
  
  plot(L_Q_VB_mont_A_bugs_cr, type = "l", col = "green", lwd = 2,
       ylab = "log_Q_mean_cr", xlab = "Index_yr", main = "Vieille-Brioude Automne")
  lines(L_Q_VB_mont_A_drias_cr, col = "red", lwd = 2)
  
  plot(L_Q_P_mont_A_bugs_cr, type = "l", col = "green", lwd = 2,
       ylab = "log_Q_mean_cr", xlab = "Index_yr", main = "Prades Automne")
  lines(L_Q_P_mont_A_drias_cr, col = "red", lwd = 2)
  
  plot(L_Q_L_mont_A_bugs_cr, type = "l", col = "green", lwd = 2,
       ylab = "log_Q_mean_cr", xlab = "Index_yr", main = "Lempdes Automne")
  lines(L_Q_L_mont_A_drias_cr, col = "red", lwd = 2)
  
  # Légende
  par(mar = c(0, 0, 0, 0))  # Pas de marges
  plot.new()
  legend("center", horiz = TRUE,
         legend = c("Q_cr du modèle", "Q_cr DRIAS (Mean+SD série observée)"),
         col = c("green", "red"), lwd = 2, bty = "n", cex = 1.2)
dev.off()

#A l'automne
png(str_c(imgwd,"Comparaison_Q_drias_model_survie.png"), width = 800, height = 1000)
  
  layout(matrix(c(1, 2, 3, 4), nrow = 4), heights = c(1, 1, 1, 0.3))
  
  plot(L_Q_VB_deval_bugs_cr, type = "l", col = "green", lwd = 2,
       ylab = "log_Q_mean_cr", xlab = "Index_yr", main = "Vieille-Brioude dévalaison")
  lines(L_Q_VB_deval_drias_cr, col = "red", lwd = 2)
  
  plot(L_Q_MSL_mont_bugs_cr, type = "l", col = "green", lwd = 2,
       ylab = "log_Q_mean_cr", xlab = "Index_yr", main = "Montjean-sur-Loire montaison")
  lines(L_Q_MSL_mont_drias_cr, col = "red", lwd = 2)
  
  plot(L_Q_MSL_deval_bugs_cr, type = "l", col = "green", lwd = 2,
       ylab = "log_Q_mean_cr", xlab = "Index_yr", main = "Montjean-sur-Loire dévalaison")
  lines(L_Q_MSL_deval_drias_cr, col = "red", lwd = 2)
  
  # Légende
  par(mar = c(0, 0, 0, 0))  # Pas de marges
  plot.new()
  legend("center", horiz = TRUE,
         legend = c("Q_cr du modèle", "Q_cr DRIAS (Mean+SD série observée)"),
         col = c("green", "red"), lwd = 2, bty = "n", cex = 1.2)
dev.off()

#comparaison survie liée aux débits
#côté bugs :
iteration <- 10000
bugs_beta_Q_VB_deval=load_reindex_coda(str_c(datawd,"beta_Q_VB_devalCODAchain1.txt"),str_c(datawd,"beta_Q_VB_devalCODAindex.txt"))
bugs_beta_Q_MSL_deval=load_reindex_coda(str_c(datawd,"beta_Q_MSL_devalCODAchain1.txt"),str_c(datawd,"beta_Q_MSL_devalCODAindex.txt"))
bugs_beta_Q_MSL_mont=load_reindex_coda(str_c(datawd,"beta_Q_MSL_montCODAchain1.txt"),str_c(datawd,"beta_Q_MSL_montCODAindex.txt"))
bugs_m_surv=load_reindex_coda(str_c(datawd,"m_survCODAchain1.txt"),str_c(datawd,"m_survCODAindex.txt"))

bugs_Qvb_deval <- array(0,dim=c(iteration,T))
bugs_Qmsl_deval <- array(0,dim=c(iteration,T))
bugs_Qmsl_mont <- array(0,dim=c(iteration,T))
bugs_s_juv2ad <- array(0,dim=c(iteration,T))
  
for (t in 1:T){
  for (i in 1:iteration){
    bugs_Qvb_deval[i,t] <- bugs_beta_Q_VB_deval[i]*L_Q_VB_deval_bugs_cr[t]
    bugs_Qmsl_deval[i,t] <- bugs_beta_Q_MSL_deval[i]*L_Q_MSL_deval_bugs_cr[t]
    bugs_Qmsl_mont[i,t] <- bugs_beta_Q_MSL_mont[i]*L_Q_MSL_mont_bugs_cr[t]
    bugs_s_juv2ad[i,t] <- bugs_m_surv[i] * inv.logit(bugs_Qvb_deval[i,t]) * inv.logit(bugs_Qmsl_deval[i,t]) *
                          inv.logit(bugs_Qmsl_mont[i,t])
  }
}


```

```{r}
#| label: svg_débits
#| echo: false
#| eval: false
#On sauvegarde ces jeux de données
save(L_Q_VB_mont_P_drias_cr,file=str_c(dataqwd,"L_Q_VB_mont_P_drias_cr.Rdata"))
save(L_Q_VB_mont_A_drias_cr,file=str_c(dataqwd,"L_Q_VB_mont_A_drias_cr.Rdata"))
save(L_Q_L_mont_P_drias_cr,file=str_c(dataqwd,"L_Q_L_mont_P_drias_cr.Rdata"))
save(L_Q_L_mont_A_drias_cr,file=str_c(dataqwd,"L_Q_L_mont_A_drias_cr.Rdata"))
save(L_Q_P_mont_P_drias_cr,file=str_c(dataqwd,"L_Q_P_mont_P_drias_cr.Rdata"))
save(L_Q_P_mont_A_drias_cr,file=str_c(dataqwd,"L_Q_P_mont_A_drias_cr.Rdata"))
save(L_Q_VB_deval_drias_cr,file=str_c(dataqwd,"L_Q_VB_deval_drias_cr.Rdata"))
save(L_Q_MSL_mont_drias_cr,file=str_c(dataqwd,"L_Q_MSL_mont_drias_cr.Rdata"))
save(L_Q_MSL_deval_drias_cr,file=str_c(dataqwd,"L_Q_MSL_deval_drias_cr.Rdata"))
```

```{r}
#| label: load
#| echo: false
#| eval: true
#| message: false

#on définit le nbr d'iteration (pour les essais on en met très peu pour accélérer les calculs, mais quand le script sera bon on pourra remettre iteration=10 000)
iteration=100

##Utilisation de la fonction load_reindex_coda pour indicer tous les paramètres sur les mêmes temps (1 à T)
##Pour calculs préliminaires
rho_station=load_reindex_coda(str_c(datawd, "rho_stationCODAchain1.txt"),str_c(datawd, "rho_stationCODAindex.txt"))
adjust_p_A=load_reindex_coda(str_c(datawd,"simulation/adjust_p_ACODAchain1.txt"),str_c(datawd,"simulation/adjust_p_ACODAindex.txt"))
adjust_p_L=load_reindex_coda(str_c(datawd,"simulation/adjust_p_LCODAchain1.txt"),str_c(datawd,"simulation/adjust_p_LCODAindex.txt"))
adjust_p_P=load_reindex_coda(str_c(datawd,"simulation/adjust_p_PCODAchain1.txt"),str_c(datawd,"simulation/adjust_p_PCODAindex.txt"))
res_p_alagnon=load_reindex_coda(str_c(datawd,"simulation/res_p_alagnonCODAchain1.txt"),str_c(datawd,"simulation/res_p_alagnonCODAindex.txt"))
res_p_langeac=load_reindex_coda(str_c(datawd,"simulation/res_p_langeacCODAchain1.txt"),str_c(datawd,"simulation/res_p_langeacCODAindex.txt"))
res_p_poutes=load_reindex_coda(str_c(datawd,"simulation/res_p_poutesCODAchain1.txt"),str_c(datawd,"simulation/res_p_poutesCODAindex.txt"))
beta_Q_L_mont_P=load_reindex_coda(str_c(datawd,"beta_Q_L_mont_PCODAchain1.txt"),str_c(datawd,"beta_Q_L_mont_PCODAindex.txt"))
beta_Q_L_mont_A=load_reindex_coda(str_c(datawd,"beta_Q_L_mont_ACODAchain1.txt"),str_c(datawd,"beta_Q_L_mont_ACODAindex.txt"))
beta_Q_VB_mont_P=load_reindex_coda(str_c(datawd,"beta_Q_VB_mont_PCODAchain1.txt"),str_c(datawd,"beta_Q_VB_mont_PCODAindex.txt"))
beta_Q_VB_mont_A=load_reindex_coda(str_c(datawd,"beta_Q_VB_mont_ACODAchain1.txt"),str_c(datawd,"beta_Q_VB_mont_ACODAindex.txt"))
beta_Q_P_mont_P=load_reindex_coda(str_c(datawd,"beta_Q_P_mont_PCODAchain1.txt"),str_c(datawd,"beta_Q_P_mont_PCODAindex.txt"))
beta_Q_P_mont_A=load_reindex_coda(str_c(datawd,"beta_Q_P_mont_ACODAchain1.txt"),str_c(datawd,"beta_Q_P_mont_ACODAindex.txt"))

load(str_c(dataqwd,"L_Q_VB_mont_P_drias_cr.Rdata"))
load(str_c(dataqwd,"L_Q_VB_mont_A_drias_cr.Rdata"))
load(str_c(dataqwd,"L_Q_L_mont_P_drias_cr.Rdata"))
load(str_c(dataqwd,"L_Q_L_mont_A_drias_cr.Rdata"))
load(str_c(dataqwd,"L_Q_P_mont_P_drias_cr.Rdata"))
load(str_c(dataqwd,"L_Q_P_mont_A_drias_cr.Rdata"))
load(str_c(dataqwd,"L_Q_VB_deval_drias_cr.Rdata"))
load(str_c(dataqwd,"L_Q_MSL_mont_drias_cr.Rdata"))
load(str_c(dataqwd,"L_Q_MSL_deval_drias_cr.Rdata"))

dmoy_tot_V=load_reindex_coda(str_c(datawd,"dmoytot_VCODAchain1.txt"),str_c(datawd,"dmoytot_VCODAindex.txt"))
dmoy_tot_A=load_reindex_coda(str_c(datawd,"dmoytot_ACODAchain1.txt"),str_c(datawd,"dmoytot_ACODAindex.txt"))
dmoy_tot_L=load_reindex_coda(str_c(datawd,"dmoytot_LCODAchain1.txt"),str_c(datawd,"dmoytot_LCODAindex.txt"))
dmoy_tot_P=load_reindex_coda(str_c(datawd,"dmoytot_PCODAchain1.txt"),str_c(datawd,"dmoytot_PCODAindex.txt"))

dmoy_egg_V = load_reindex_coda(str_c(datawd,"stocking_egg_VCODAchain1.txt"),str_c(datawd,"stocking_egg_VCODAindex.txt"))
dmoy_egg_L = load_reindex_coda(str_c(datawd,"stocking_egg_LCODAchain1.txt"),str_c(datawd,"stocking_egg_LCODAindex.txt"))

juv_tot_V=load_reindex_coda(str_c(datawd,"simulation/juv_tot_VCODAchain1.txt"),str_c(datawd,"simulation/juv_tot_VCODAindex.txt"))
juv_tot_A=load_reindex_coda(str_c(datawd,"simulation/juv_tot_ACODAchain1.txt"),str_c(datawd,"simulation/juv_tot_ACODAindex.txt"))
juv_tot_L=load_reindex_coda(str_c(datawd,"simulation/juv_tot_LCODAchain1.txt"),str_c(datawd,"simulation/juv_tot_LCODAindex.txt"))
juv_tot_P=load_reindex_coda(str_c(datawd,"simulation/juv_tot_PCODAchain1.txt"),str_c(datawd,"simulation/juv_tot_PCODAindex.txt"))

ratio_juv_prod_A=load_reindex_coda(str_c(datawd,"ratio_juv_prod_ACODAchain1.txt"),str_c(datawd,"ratio_juv_prod_ACODAindex.txt"))
ratio_juv_prod_L=load_reindex_coda(str_c(datawd,"ratio_juv_prod_LCODAchain1.txt"),str_c(datawd,"ratio_juv_prod_LCODAindex.txt"))

##Pour boucle 6 premières années
bugs_N_vichy=load_reindex_coda(str_c(datawd,"N_VichyCODAchain1.txt"),str_c(datawd,"N_VichyCODAindex.txt"))
bugs_N_alagnon=load_reindex_coda(str_c(datawd,"N_alagnonCODAchain1.txt"),str_c(datawd,"N_alagnonCODAindex.txt"))
bugs_N_langeac=load_reindex_coda(str_c(datawd,"N_langeacCODAchain1.txt"),str_c(datawd,"N_langeacCODAindex.txt"))
bugs_N_poutes=load_reindex_coda(str_c(datawd,"N_poutesCODAchain1.txt"),str_c(datawd,"N_poutesCODAindex.txt"))

p_reach_V=load_reindex_coda(str_c(datawd,"p_reach_VCODAchain1.txt"),str_c(datawd,"p_reach_VCODAindex.txt"))
alpha_dd=load_reindex_coda(str_c(datawd,"simulation/alpha_ddCODAchain1.txt"),str_c(datawd,"simulation/alpha_ddCODAindex.txt"))
beta_dd=load_reindex_coda(str_c(datawd,"simulation/beta_ddCODAchain1.txt"),str_c(datawd,"simulation/beta_ddCODAindex.txt"))

# p_Rmax représente la proportion d’habitats utilisée par les juvéniles sauvages.
# On utilise fill=1 car quand pas de tirage, c'est qu'il n'y a pas eu de déversement donc la proportion de 
# Rmax pour les sauvages est de 1. Il n'y a que lorsqu'il y a déversement que cette proportion est réduite
bugs_p_Rmax_V=load_reindex_coda(str_c(datawd,"p_Rmax_VCODAchain1.txt"),str_c(datawd,"p_Rmax_VCODAindex.txt"),fill =1)
bugs_p_Rmax_A=load_reindex_coda(str_c(datawd,"p_Rmax_ACODAchain1.txt"),str_c(datawd,"p_Rmax_ACODAindex.txt"),fill =1)
bugs_p_Rmax_L=load_reindex_coda(str_c(datawd,"p_Rmax_LCODAchain1.txt"),str_c(datawd,"p_Rmax_LCODAindex.txt"),fill =1)
bugs_p_Rmax_P=load_reindex_coda(str_c(datawd,"p_Rmax_PCODAchain1.txt"),str_c(datawd,"p_Rmax_PCODAindex.txt"),fill =1)

#ATTENTION : nu_d n'est pas indicé sur t mais sur les secteurs 1 à 4
#pour charger ce paramètre on utilise tout simplement read.coda et non la fonction load_reindex_coda
nu_d=read.coda(str_c(datawd,"nu_dCODAchain1.txt"),str_c(datawd,"nu_dCODAindex.txt"),quiet=TRUE)

res_wild_vichy=load_reindex_coda(str_c(datawd,"res_wild_VCODAchain1.txt"),str_c(datawd,"res_wild_VCODAindex.txt"))
res_wild_alagnon=load_reindex_coda(str_c(datawd,"res_wild_ACODAchain1.txt"),str_c(datawd,"res_wild_ACODAindex.txt"))
res_wild_langeac=load_reindex_coda(str_c(datawd,"res_wild_LCODAchain1.txt"),str_c(datawd,"res_wild_LCODAindex.txt"))
res_wild_poutes=load_reindex_coda(str_c(datawd,"res_wild_PCODAchain1.txt"),str_c(datawd,"res_wild_PCODAindex.txt"))
res_juv_vichy=load_reindex_coda(str_c(datawd,"res_juv_VCODAchain1.txt"),str_c(datawd,"res_juv_VCODAindex.txt"))
res_juv_alagnon=load_reindex_coda(str_c(datawd,"res_juv_ACODAchain1.txt"),str_c(datawd,"res_juv_ACODAindex.txt"))
res_juv_langeac=load_reindex_coda(str_c(datawd,"res_juv_LCODAchain1.txt"),str_c(datawd,"res_juv_LCODAindex.txt"))
res_juv_poutes=load_reindex_coda(str_c(datawd,"res_juv_PCODAchain1.txt"),str_c(datawd,"res_juv_PCODAindex.txt"))
bugs_p_alagnon=load_reindex_coda(str_c(datawd,"p_alagnonCODAchain1.txt"),str_c(datawd,"p_alagnonCODAindex.txt"))
bugs_p_langeac=load_reindex_coda(str_c(datawd,"p_langeacCODAchain1.txt"),str_c(datawd,"p_langeacCODAindex.txt"))
bugs_p_poutes=load_reindex_coda(str_c(datawd,"p_poutesCODAchain1.txt"),str_c(datawd,"p_poutesCODAindex.txt"))
a_juv=load_reindex_coda(str_c(datawd,"a_juvCODAchain1.txt"),str_c(datawd,"a_juvCODAindex.txt"))
a=load_reindex_coda(str_c(datawd,"aCODAchain1.txt"),str_c(datawd,"aCODAindex.txt"))
Rmax=load_reindex_coda(str_c(datawd,"RmaxCODAchain1.txt"),str_c(datawd,"RmaxCODAindex.txt"))

#à partir de t=7
m_surv=load_reindex_coda(str_c(datawd,"m_survCODAchain1.txt"),str_c(datawd,"m_survCODAindex.txt"))
res_vichy=load_reindex_coda(str_c(datawd,"simulation/res_vichyCODAchain1.txt"),str_c(datawd,"simulation/res_vichyCODAindex.txt"))
beta_Q_VB_deval=load_reindex_coda(str_c(datawd,"beta_Q_VB_devalCODAchain1.txt"),str_c(datawd,"beta_Q_VB_devalCODAindex.txt"))
beta_Q_MSL_deval=load_reindex_coda(str_c(datawd,"beta_Q_MSL_devalCODAchain1.txt"),str_c(datawd,"beta_Q_MSL_devalCODAindex.txt"))
beta_Q_MSL_mont=load_reindex_coda(str_c(datawd,"beta_Q_MSL_montCODAchain1.txt"),str_c(datawd,"beta_Q_MSL_montCODAindex.txt"))


#on charge les données qui alimentent le modèle
bugs2jags(str_c(datawd,"data.txt"),"data_4zones_Interaction_2024.06.R")
source("data_4zones_Interaction_2024.06.R")

#on créé les tableaux dont on aura besoin
S_vichy=array(0,dim=c(iteration,T))
S_alagnon=array(0,dim=c(iteration,T))
S_langeac=array(0,dim=c(iteration,T))
S_poutes=array(0,dim=c(iteration,T))

L_mu_vichy_nm=array(0,dim=c(iteration,T))

N_vichy=array(0,dim=c(iteration,T))
N_langeac=array(0,dim=c(iteration,T))
N_alagnon=array(0,dim=c(iteration,T))
N_poutes=array(0,dim=c(iteration,T))

d_moy_vichy=array(0,dim=c(iteration,T+1))
d_moy_alagnon=array(0,dim=c(iteration,T+1))
d_moy_langeac=array(0,dim=c(iteration,T+1))
d_moy_poutes=array(0,dim=c(iteration,T+1))

d_wild_moy_vichy=array(0,dim=c(iteration,T+1))
d_wild_moy_alagnon=array(0,dim=c(iteration,T+1))
d_wild_moy_langeac=array(0,dim=c(iteration,T+1))
d_wild_moy_poutes=array(0,dim=c(iteration,T+1))

d_juv_moy_vichy=array(0,dim=c(iteration,T+1))
d_juv_moy_alagnon=array(0,dim=c(iteration,T+1))
d_juv_moy_langeac=array(0,dim=c(iteration,T+1))
d_juv_moy_poutes=array(0,dim=c(iteration,T+1))

juv_vichy=array(0,dim=c(iteration,T+1))
juv_alagnon=array(0,dim=c(iteration,T+1))
juv_langeac=array(0,dim=c(iteration,T+1))
juv_poutes=array(0,dim=c(iteration,T+1))

juv_tot_vichy=array(0,dim=c(iteration,T+1))
juv_tot_alagnon=array(0,dim=c(iteration,T+1))
juv_tot_langeac=array(0,dim=c(iteration,T+1))
juv_tot_poutes=array(0,dim=c(iteration,T+1))
juv_tot_system=array(0,dim=c(iteration,T+1))

ratio_habitat=array(0,dim=c(4,T+20))
ratio_wild=array(0,dim=c(iteration,T))

alpha_dd_juv_V_temp=array(0,dim=c(iteration,T+1))
alpha_dd_juv_A_temp=array(0,dim=c(iteration,T+1))
alpha_dd_juv_L_temp=array(0,dim=c(iteration,T+1))
alpha_dd_juv_P_temp=array(0,dim=c(iteration,T+1))
alpha_dd_juv=NULL

beta_temp_V=array(0,dim=c(iteration,T+1))
beta_temp_A=array(0,dim=c(iteration,T+1))
beta_temp_L=array(0,dim=c(iteration,T+1))
beta_temp_P=array(0,dim=c(iteration,T+1))

#seulement les 2 premières années (1976 et 1977) sont nécessaires, après on utilise juv_tot
#pour plus de facilité on commence à 1975 donc tableau avec 3 années (la 1ere sera = 0)
juv_alagnon_init=array(0,dim=c(iteration,3))
juv_langeac_init=array(0,dim=c(iteration,3))
juv_vichy_init=array(0,dim=c(iteration,3))

ratio_juv_prod_V=array(0,dim=c(iteration,T))
ratio_juv_prod_A=array(0,dim=c(iteration,T))
ratio_juv_prod_L=array(0,dim=c(iteration,T))
ratio_juv_prod_P=array(0,dim=c(iteration,T))

ratio_juv_V=array(0,dim=c(iteration,T))
ratio_juv_A=array(0,dim=c(iteration,T))
ratio_juv_L=array(0,dim=c(iteration,T))
ratio_juv_P=array(0,dim=c(iteration,T))

L_mu_d_wild_temp_vichy=array(0,dim=c(iteration,T+1))
L_mu_d_wild_temp_alagnon=array(0,dim=c(iteration,T+1))
L_mu_d_wild_temp_langeac=array(0,dim=c(iteration,T+1))
L_mu_d_wild_temp_poutes=array(0,dim=c(iteration,T+1))

L_mu_d_juv_temp_vichy=array(0,dim=c(iteration,T+1))
L_mu_d_juv_temp_alagnon=array(0,dim=c(iteration,T+1))
L_mu_d_juv_temp_langeac=array(0,dim=c(iteration,T+1))
L_mu_d_juv_temp_poutes=array(0,dim=c(iteration,T+1))

p_Rmax_V=array(0,dim=c(iteration,T+1))
p_Rmax_A=array(0,dim=c(iteration,T+1))
p_Rmax_L=array(0,dim=c(iteration,T+1))
p_Rmax_P=array(0,dim=c(iteration,T+1))

L_mu_p_alagnon=array(0,dim=c(iteration,T))
L_mu_p_langeac=array(0,dim=c(iteration,T))
L_mu_p_poutes=array(0,dim=c(iteration,T))

L_p_alagnon=array(0,dim=c(iteration,T))
L_p_langeac=array(0,dim=c(iteration,T))
L_p_poutes=array(0,dim=c(iteration,T))

tot_C=array(0,dim=c(iteration,T))
bugs_tot_C=array(0,dim=c(iteration,T))
p_alagnon_bis=array(0,dim=c(iteration,T))
p_langeac_bis=array(0,dim=c(iteration,T))
p_poutes_bis=array(0,dim=c(iteration,T))
L_ratio_eff_alagnon=array(0,dim=c(iteration,T))
L_ratio_eff_langeac=array(0,dim=c(iteration,T))
L_ratio_eff_poutes=array(0,dim=c(iteration,T))
N_corrected=array(0,dim=c(iteration,T))
N_corr=array(0,dim=c(iteration,T))

s_juv2ad=array(0,dim=c(iteration,T))
Qvb_deval=array(0,dim=c(iteration,T))
Qmsl_deval=array(0,dim=c(iteration,T))
Qmsl_mont=array(0,dim=c(iteration,T))

bugs_N_corrected=array(0,dim=c(iteration,T))
bugs_N_corr=array(0,dim=c(iteration,T))

#calcul de paramètres non-indicé t
for (i in 1:iteration){
  alpha_dd_juv[i] = 1/a_juv[i]
}

#On recalcule les N_corrected/N_corr
for (t in 1:22){ 
  for(i in 1:iteration){
  bugs_tot_C[i,t] <- round(p_reach_V[i] * C_dwn[t] + C_up[t])
  bugs_N_corrected[i,t] <- bugs_N_vichy[i,t] - bugs_tot_C[i,t] - S_stocking[t]
  bugs_N_corr[i,t] <- bugs_N_corrected[i,t] - bugs_N_alagnon[i,t]
  }
}
for (t in 23:29){ 
  for(i in 1:iteration){
  bugs_tot_C[i,t] <- round(p_reach_V[i] * C_dwn[t] + C_up[t])
  bugs_N_corrected[i,t] <- N[t] - bugs_tot_C[i,t] - S_stocking[t]
  bugs_N_corr[i,t] <- bugs_N_corrected[i,t] - bugs_N_alagnon[i,t]
  }
}
for (t in 30:30){ 
  for(i in 1:iteration){
   bugs_tot_C[i,t] <- round(p_reach_V[i] * C_dwn[t] + C_up[t])
  bugs_N_corrected[i,t] <- bugs_N_vichy[i,t] - bugs_tot_C[i,t] - S_stocking[t]
  bugs_N_corr[i,t] <- bugs_N_corrected[i,t] - bugs_N_alagnon[i,t]
  }
}
for (t in 31:T){ 
  for(i in 1:iteration){
  bugs_tot_C[i,t] <- round(p_reach_V[i] * C_dwn[t] + C_up[t])
  bugs_N_corrected[i,t] <- N[t] - bugs_tot_C[i,t] - S_stocking[t]
  bugs_N_corr[i,t] <- bugs_N_corrected[i,t] - bugs_N_alagnon[i,t]
  }
}

#on réécrit les surfaces sur le bon format
S_juv_JP<-t(S_juv_JP)
```

### Calculs préliminaires

```{r}
#| label: calcul_preliminaire
#| echo: true
#| eval: true

#on recalcule les 2 premières années de juvéniles (t=2 et 3 c-à-d 1976 et 1977)
for(t in 2:3){
  for(i in 1:iteration){
    juv_alagnon_init[i,t] <- dmoy_tot_A[i,t]*S_juv_JP[2,t]
    juv_langeac_init[i,t] <- dmoy_tot_L[i,t]*S_juv_JP[3,t]
    juv_vichy_init[i,t] <- dmoy_tot_V[i,t]*S_juv_JP[1,t]
  }
}
#On commence par recalculer les L_mu_p_alagnon / langeac / poutès

for(t in 1:4){
  for(i in 1:iteration){
    ratio_juv_A[i,t] <- rho_station[i] * (S_juv_JP[2,t]/(S_juv_JP[1,t]+
                       S_juv_JP[2,t]+S_juv_JP[3,t])) + 
                       (1-rho_station[i]) * ratio_juv_prod_A[i,t]
    L_mu_p_alagnon[i,t] <- logit(ratio_juv_A[i,t]) + adjust_p_A[i] + beta_Q_L_mont_P[i] * 
                        L_Q_L_mont_P_drias_cr[t] + beta_Q_L_mont_A[i] *   
                        L_Q_L_mont_A_drias_cr[t]
    L_p_alagnon[i,t] <- L_mu_p_alagnon[i,t] + res_p_alagnon[i,t]
    
    ratio_juv_L[i,t] <- rho_station[i] * (S_juv_JP[3,t]/(S_juv_JP[1,t]+S_juv_JP[3,t])) + 
                       (1-rho_station[i]) * ratio_juv_prod_L[i,t]
    L_mu_p_langeac[i,t] <- logit(ratio_juv_L[i,t]) + adjust_p_L[i] +
                          beta_Q_VB_mont_P[i] * L_Q_VB_mont_P_drias_cr[t] +
                          beta_Q_VB_mont_A[i] *L_Q_VB_mont_A_drias_cr[t]
    L_p_langeac[i,t] <- L_mu_p_langeac[i,t] + res_p_langeac[i,t]
  }
}

for(t in 5:5){
  for(i in 1:iteration){
    ratio_juv_prod_A[i,t] <- juv_alagnon_init[i,t-3] / (juv_vichy_init[i,t-3] + 
                            juv_alagnon_init[i,t-3] + juv_langeac_init[i,t-3])
    ratio_juv_A[i,t] <- rho_station[i] * (S_juv_JP[2,t]/(S_juv_JP[1,t]+S_juv_JP[2,t]+
                       S_juv_JP[3,t])) + (1-rho_station[i]) * ratio_juv_prod_A[i,t]
    L_mu_p_alagnon[i,t] <- logit(ratio_juv_A[i,t]) + adjust_p_A[i] + 
                          beta_Q_L_mont_P[i] * L_Q_L_mont_P_drias_cr[t] + 
                          beta_Q_L_mont_A[i] * L_Q_L_mont_A_drias_cr[t]
    L_p_alagnon[i,t] <- L_mu_p_alagnon[i,t] + res_p_alagnon[i,t]
    
    ratio_juv_prod_L[i,t] <- juv_langeac_init[i,t-3] / (juv_vichy_init[i,t-3] + 
                            juv_langeac_init[i,t-3])
    ratio_juv_L[i,t] <- rho_station[i] * (S_juv_JP[3,t]/(S_juv_JP[1,t]+
                       S_juv_JP[3,t])) + (1-rho_station[i]) * ratio_juv_prod_L[i,t]
    L_mu_p_langeac[i,t] <- logit(ratio_juv_L[i,t]) + adjust_p_L[i] + 
                          beta_Q_VB_mont_P[i] * L_Q_VB_mont_P_drias_cr[t] + 
                          beta_Q_VB_mont_A[i] *L_Q_VB_mont_A_drias_cr[t]
    L_p_langeac[i,t] <- L_mu_p_langeac[i,t] + res_p_langeac[i,t]
  }
}
for(t in 6:6){
  for(i in 1:iteration){
    ratio_juv_prod_A[i,t] <- (juv_alagnon_init[i,t-3] + juv_alagnon_init[i,t-4]) / 
                            (juv_vichy_init[i,t-3] + juv_vichy_init[i,t-4] + 
                             juv_alagnon_init[i,t-3] + juv_alagnon_init[i,t-4] +        
                             juv_langeac_init[i,t-3] + juv_langeac_init[i,t-4])
    ratio_juv_A[i,t] <- rho_station[i] * (S_juv_JP[2,t]/(S_juv_JP[1,t]+S_juv_JP[2,t]+
                       S_juv_JP[3,t])) + (1-rho_station[i]) * ratio_juv_prod_A[i,t]
    L_mu_p_alagnon[i,t] <- logit(ratio_juv_A[i,t]) + adjust_p_A[i] + 
                          beta_Q_L_mont_P[i] * L_Q_L_mont_P_drias_cr[t] + 
                          beta_Q_L_mont_A[i] * L_Q_L_mont_A_drias_cr[t]
    L_p_alagnon[i,t] <- L_mu_p_alagnon[i,t] + res_p_alagnon[i,t]
    
    ratio_juv_prod_L[i,t] <- (juv_langeac_init[i,t-3] + juv_langeac_init[i,t-4]) / 
                            (juv_vichy_init[i,t-3] + juv_vichy_init[i,t-4] + 
                             juv_langeac_init[i,t-3] + juv_langeac_init[i,t-4])
    ratio_juv_L[i,t] <- rho_station[i] * (S_juv_JP[3,t]/(S_juv_JP[1,t]+S_juv_JP[3,t])) + 
                       (1-rho_station[i]) * ratio_juv_prod_L[i,t]
    L_mu_p_langeac[i,t] <- logit(ratio_juv_L[i,t]) + adjust_p_L[i] + 
                          beta_Q_VB_mont_P[i] * L_Q_VB_mont_P_drias_cr[t] + 
                          beta_Q_VB_mont_A[i] *L_Q_VB_mont_A_drias_cr[t]
    L_p_langeac[i,t] <- L_mu_p_langeac[i,t] + res_p_langeac[i,t]
  }
}

#----On s'arrêt là car après il faut prendre les juvéniles calculés dans R et non
# ceux de bugs----#

#---on calcule chaque année en moyenne la part que représente tot_C+S_stocking par 
#rapport à bugs_N_vichy

sat_removed <- array(0,dim=c(iteration,T))
coef_vichy_sat_removed <- array(0,dim=c(iteration,T))



for (t in 1:22){
  for (i in 1:iteration){
    tot_C[i,t] <- round(p_reach_V[i] * C_dwn[t] + C_up[t],0)
    sat_removed[i,t] <- tot_C[i,t] + S_stocking[t] 
    coef_vichy_sat_removed[i,t] <- sat_removed[i,t] / bugs_N_vichy[i,t]
  }
}
#on a des comptages réels à Vichy (on utilise donc N[t,1])
for (t in 23:29){
  for (i in 1:iteration){
    tot_C[i,t] <- round(p_reach_V[i] * C_dwn[t] + C_up[t],0)
    sat_removed[i,t] <- tot_C[i,t] + S_stocking[t]
    coef_vichy_sat_removed[i,t] <- sat_removed[i,t] / N[t,1]
  }
}
#une année jugée trop incomplète (on utilise bugs_N_vichy)
for (t in 30:30){
  for (i in 1:iteration){
    tot_C[i,t] <- round(p_reach_V[i] * C_dwn[t] + C_up[t],0)
    sat_removed[i,t] <- tot_C[i,t] + S_stocking[t] 
    coef_vichy_sat_removed[i,t] <- sat_removed[i,t] / bugs_N_vichy[i,t]
  }
}
#on a des comptages réels à Vichy (on utilise donc N[t,1])
for (t in 31:T){
  for (i in 1:iteration){
    tot_C[i,t] <- round(p_reach_V[i] * C_dwn[t] + C_up[t],0)
    sat_removed[i,t] <- tot_C[i,t] + S_stocking[t] 
    coef_vichy_sat_removed[i,t] <- sat_removed[i,t] / N[t,1]
  }
}

```

### Boucle pour les 6 premières années

Pour les 6 premières années, on récupère les effectifs estimés à Vichy issus des tirages MCMC `bugs_N_vichy`. Les adultes qui arrivent à Vichy vont se répartir dans les différents secteurs et cette répartition est influencée par les débits (`L_p_alagnon`, `L_p_langeac` qu'on vient de calculer dans le chunk r au-dessus). On ne peut pas encore calculer la survie du juvénile 0+ à l'adulte `s_juv2ad`

```{r}
#| label: boucle_6_first_yr
#| echo: true
#| eval: true

for (t in 1:6){
  for (i in 1:iteration){ 
    
    tot_C[i,t] <- round(p_reach_V[i] * C_dwn[t] + C_up[t],0)
    #au lieu d'écrire N_corrected[i,t] = N[t,1] - tot_C[i,t] - S_stocking[t]  on calcule
    #les poissons à retirer en proportion de bugs_N_vichy 
    N_corrected[i,t] <-  bugs_N_vichy[i,t] - bugs_N_vichy[i,t]*coef_vichy_sat_removed[i,t]
    #on calcule le ratio sur les codas issues de bugs
    L_ratio_eff_alagnon[i,t] <-  logit(bugs_N_alagnon[i,t] / bugs_N_corrected[i,t])
    p_alagnon_bis[i,t] <- inv.logit(L_ratio_eff_alagnon[i,t] - logit(bugs_p_alagnon[i,t]) + 
                         L_p_alagnon[i,t])
    N_alagnon[i,t] <- N_corrected[i,t] * p_alagnon_bis[i,t]
   
    
    N_corr[i,t] <- N_corrected[i,t] - bugs_N_alagnon[i,t]
    #on calcule le ratio sur les codas issues de bugs
    L_ratio_eff_langeac[i,t] <- logit(bugs_N_langeac[i,t] / bugs_N_corr[i,t])
    p_langeac_bis[i,t] <- inv.logit(L_ratio_eff_langeac[i,t] - logit(bugs_p_langeac[i,t]) + 
                         L_p_langeac[i,t])
    N_langeac[i,t] <- N_corr[i,t] * p_langeac_bis[i,t]
    
    S_vichy[i,t]<- max(N_corrected[i,t]-N_alagnon[i,t]-N_langeac[i,t],1)
    S_alagnon[i,t]<- max(N_alagnon[i,t],1)
    S_langeac[i,t]<- max(N_langeac[i,t],1)
    
    #On recalcule p_Rmax qui représente la proportion d'habitat utilisée par  
    #les juvéniles sauvages. On fait ça pour chacune des zones
    L_mu_d_wild_temp_vichy[i,t+1]<-log((S_vichy[i,t]/S_juv_JP[1,t]) / 
                                (alpha_dd[i] + beta_dd[i] *   
                                (S_vichy[i,t]/S_juv_JP[1,t]))) + 
                                nu_d[i,1]
      #pour les années où il y a des déversements
      if(I_juv_moy[t+1,1]==1){
          L_mu_d_juv_temp_vichy[i,t+1]<-log((stock_juv[t+1,1]/S_juv_JP[1,t+1]) /
                                         (alpha_dd_juv[i]  + beta_dd[i] *
                                         (stock_juv[t+1,1]/S_juv_JP[1,t+1]))) + 
                                         nu_d[i,1]

          p_Rmax_V[i,t+1] <- exp(L_mu_d_wild_temp_vichy[i,t+1]) /
                                  (exp(L_mu_d_wild_temp_vichy[i,t+1]) +
                                  exp(L_mu_d_juv_temp_vichy[i,t+1])) 


      }else{
          p_Rmax_V[i,t+1]<-1

      }
     
     
      L_mu_d_wild_temp_alagnon[i,t+1] <- log((S_alagnon[i,t]/S_juv_JP[2,t]) / 
                                (alpha_dd[i] + beta_dd[i] *   
                                (S_alagnon[i,t]/S_juv_JP[2,t]))) + 
                                nu_d[i,2]
      
      if(I_juv_moy[t+1,2]==1){
          L_mu_d_juv_temp_alagnon[i,t+1] <- log((stock_juv[t+1,2]/S_juv_JP[2,t+1]) /
                                         (alpha_dd_juv[i]  + beta_dd[i] *
                                         (stock_juv[t+1,2]/S_juv_JP[2,t+1]))) + 
                                         nu_d[i,2]
          p_Rmax_A[i,t+1] <- exp(L_mu_d_wild_temp_alagnon[i,t+1]) /
                                  (exp(L_mu_d_wild_temp_alagnon[i,t+1]) +
                                  exp(L_mu_d_juv_temp_alagnon[i,t+1])) 
      }else{
          p_Rmax_A[i,t+1]<-1
          
      }

      L_mu_d_wild_temp_langeac[i,t+1] <- log((S_langeac[i,t]/S_juv_JP[3,t]) / 
                                (alpha_dd[i] + beta_dd[i] *   
                                (S_langeac[i,t]/S_juv_JP[3,t]))) + 
                                  nu_d[i,3]
      if(I_juv_moy[t+1,3]==1){
          L_mu_d_juv_temp_langeac[i,t+1]<-log((stock_juv[t+1,3]/S_juv_JP[3,t+1]) /
                                         (alpha_dd_juv[i]  + beta_dd[i] *
                                         (stock_juv[t+1,3]/S_juv_JP[3,t+1]))) + 
                                         nu_d[i,3]
          p_Rmax_L[i,t+1] <- exp(L_mu_d_wild_temp_langeac[i,t+1]) /
                                  (exp(L_mu_d_wild_temp_langeac[i,t+1]) +
                                  exp(L_mu_d_juv_temp_langeac[i,t+1])) 
      }else{
          p_Rmax_L[i,t+1]<-1
      }
          
      #finalement qu'on déverse ou non, dans R on récupère de la même façon d_wild_moy. 
      #En cas de déversement, les résidus incorporent la corrélations entre sauvage et
      #repeuplement
      d_wild_moy_vichy[i,t+1] <- exp(log((S_vichy[i,t]/S_juv_JP[1,t]) / 
                          (alpha_dd[i] + (beta_dd[i] / p_Rmax_V[i,t+1]) * 
                          (S_vichy[i,t]/S_juv_JP[1,t]))) +
                          nu_d[i,1] + res_wild_vichy[i,t+1])  
    
      d_wild_moy_alagnon[i,t+1] <- exp(log((S_alagnon[i,t]/S_juv_JP[2,t]) / 
                          (alpha_dd[i] + (beta_dd[i] / p_Rmax_A[i,t+1]) * 
                          (S_alagnon[i,t]/S_juv_JP[2,t]))) +
                          nu_d[i,2] + res_wild_alagnon[i,t+1])
      
      d_wild_moy_langeac[i,t+1] <- exp(log((S_langeac[i,t]/S_juv_JP[3,t]) / 
                          (alpha_dd[i] + (beta_dd[i] / p_Rmax_L[i,t+1]) * 
                          (S_langeac[i,t]/S_juv_JP[3,t]))) + 
                          nu_d[i,3] + res_wild_langeac[i,t+1])
    
    #lorsqu'il y a déversement on calcule en plus d_juv_moy pour chacune des zones
    beta_temp_V[i,t+1] <-  1 / (1 + (a[i]/Rmax[i])*(S_vichy[i,t]/S_juv_JP[1,t]))
    beta_temp_A[i,t+1] <-  1 / (1 + (a[i]/Rmax[i])*(S_alagnon[i,t]/S_juv_JP[2,t]))
    beta_temp_L[i,t+1] <-  1 / (1 + (a[i]/Rmax[i])*(S_langeac[i,t]/S_juv_JP[3,t]))
    
    alpha_dd_juv_V_temp[i,t+1] <- 1/(a_juv[i] * beta_temp_V[i,t+1])
    alpha_dd_juv_A_temp[i,t+1] <- 1/(a_juv[i] * beta_temp_A[i,t+1])
    alpha_dd_juv_L_temp[i,t+1] <- 1/(a_juv[i] * beta_temp_L[i,t+1])
    
    
    if(I_juv_moy[t+1,1]==1){
      d_juv_moy_vichy[i,t+1] <- exp(log((stock_juv[t+1,1]/S_juv_JP[1,t+1]) / 
                        (alpha_dd_juv_V_temp[i,t+1]  + (beta_dd[i] / (1- p_Rmax_V[i,t+1])) *
                        (stock_juv[t+1,1]/S_juv_JP[1,t+1]))) + nu_d[i,1] + 
                        res_juv_vichy[i,t+1])
    }
    
    if(I_juv_moy[t+1,2]==1){
      d_juv_moy_alagnon[i,t+1] <- exp(log((stock_juv[t+1,2]/S_juv_JP[2,t+1]) / 
                        (alpha_dd_juv_A_temp[i,t+1]  + (beta_dd[i] / (1- p_Rmax_A[i,t+1])) *
                        (stock_juv[t+1,2]/S_juv_JP[2,t+1]))) + nu_d[i,2] + 
                        res_juv_alagnon[i,t+1])
    }
    
    if(I_juv_moy[t+1,3]==1){
      d_juv_moy_langeac[i,t+1] <- exp(log((stock_juv[t+1,3]/S_juv_JP[3,t+1]) / 
                        (alpha_dd_juv_V_temp[i,t+1]  + (beta_dd[i] / (1- p_Rmax_L[i,t+1])) *
                        (stock_juv[t+1,3]/S_juv_JP[3,t+1]))) + nu_d[i,3] + 
                        res_juv_langeac[i,t+1])
    }
   
    d_moy_vichy[i,t+1] <- d_wild_moy_vichy[i,t+1] + d_juv_moy_vichy[i,t+1] 	
    d_moy_alagnon[i,t+1] <- d_wild_moy_alagnon[i,t+1] + d_juv_moy_alagnon[i,t+1]
    d_moy_langeac[i,t+1] <- d_wild_moy_langeac[i,t+1] + d_juv_moy_langeac[i,t+1]
    
    juv_vichy[i,t+1]<-d_moy_vichy[i,t+1]*S_juv_JP[1,t+1]
    juv_alagnon[i,t+1]<-d_moy_alagnon[i,t+1]*S_juv_JP[2,t+1]
    juv_langeac[i,t+1]<-d_moy_langeac[i,t+1]*S_juv_JP[3,t+1]
 
  }
}


```

### Boucle pour les années 7 à 11

A partir de la 7eme année, on peut calculer les juvéniles à l'origine du retour des adultes 3 à 5 ans plus tard. On peut donc également calculer le taux de transition entre les juvéniles 0+ et les adultes de retour. Ce taux de transition est influencé par les débits lors de la dévalaison à Vieille-Brioude et à Montjean-sur-Loire des smolts issus des 3 années à l'origine du retour des adultes (1/3 pour chaque cohorte sur la période respectivement du 1er mars - 30 avril et du 15 mars - 15 mai), ainsi que par les débits lors de la montaison à Montjean-sur-Loire (15 décembre - 15 mars).

```{r}
#| label: boucle_yr_7
#| echo: true
#| eval: true

for (t in 7:11){
  for (i in 1:iteration){ 
    #Calcul des juvéniles à l'origine du retour des adultes
    juv_tot_vichy[i,t] <- (1/3) * juv_vichy[i,t-3] + (1/3) * juv_vichy[i,t-4] + (1/3) * 
                         juv_vichy[i,t-5] 
		juv_tot_alagnon[i,t] <- (1/3) * juv_alagnon[i,t-3] + (1/3) * juv_alagnon[i,t-4] + 
		                       (1/3) * juv_alagnon[i,t-5] 
		juv_tot_langeac[i,t] <- (1/3) * juv_langeac[i,t-3] + (1/3) * juv_langeac[i,t-4] + 
		                       (1/3) * juv_langeac[i,t-5]	
		
		juv_tot_system[i,t] <- juv_tot_vichy[i,t]+juv_tot_alagnon[i,t]+juv_tot_langeac[i,t] 
		
		ratio_juv_prod_A[i,t] <-  juv_tot_alagnon[i,t] / juv_tot_system[i,t] 
		ratio_juv_prod_L[i,t] <-  juv_tot_langeac[i,t] / ( juv_tot_vichy[i,t] + 
		                         juv_tot_langeac[i,t] )
	
		ratio_juv_A[i,t]<- rho_station[i] *
		                  (S_juv_JP[2,t]/(S_juv_JP[1,t]+S_juv_JP[2,t]+S_juv_JP[3,t])) + 
		                  (1 -  rho_station[i]) * ratio_juv_prod_A[i,t]
		ratio_juv_L[i,t]<- rho_station[i] * (S_juv_JP[3,t]/(S_juv_JP[1,t]+S_juv_JP[3,t])) + 
		                  (1 -  rho_station[i]) * ratio_juv_prod_L[i,t]
    
		#Répartition des adultes dans les différents secteurs influencée par les débits	
    L_mu_p_alagnon[i,t] <- logit(ratio_juv_A[i,t]) + adjust_p_A[i] + 
                          beta_Q_L_mont_P[i] * L_Q_L_mont_P_drias_cr[t] + 
                          beta_Q_L_mont_A[i] * L_Q_L_mont_A_drias_cr[t]
    L_p_alagnon[i,t] <- L_mu_p_alagnon[i,t] + res_p_alagnon[i,t]
    

    L_mu_p_langeac[i,t] <- logit(ratio_juv_L[i,t]) + adjust_p_L[i] + 
                          beta_Q_VB_mont_P[i] * L_Q_VB_mont_P_drias_cr[t] + 
                          beta_Q_VB_mont_A[i] *L_Q_VB_mont_A_drias_cr[t]
    L_p_langeac[i,t] <- L_mu_p_langeac[i,t] + res_p_langeac[i,t]

    #Survie du 0+ à l'adulte influencée par les débits
    Qvb_deval[i,t] <- beta_Q_VB_deval[i]*L_Q_VB_deval_drias_cr[t]
	  Qmsl_deval[i,t] <- beta_Q_MSL_deval[i]*L_Q_MSL_deval_drias_cr[t]
	  Qmsl_mont[i,t] <- beta_Q_MSL_mont[i]*L_Q_MSL_mont_drias_cr[t]
    s_juv2ad[i,t] <- m_surv[i] * inv.logit(Qvb_deval[i,t]) * inv.logit(Qmsl_deval[i,t]) *
                    inv.logit(Qmsl_mont[i,t])
    
    L_mu_vichy_nm[i,t]<-log(s_juv2ad[i,t] * juv_tot_system[i,t] + s_smolt * (0.5 * 
                        smolts_tot[t+1] + 0.5 * smolts_tot[t]))
    N_vichy[i,t] <- exp(L_mu_vichy_nm[i,t] + res_vichy[i,t]) 

    tot_C[i,t] <- round(p_reach_V[i] * C_dwn[t] + C_up[t],0)
    
    #on n'écrit plus N_corrected[i,t] <-  N_vichy[i,t] - tot_C[i,t] - S_stocking[t]
    N_corrected[i,t] <-  N_vichy[i,t] - N_vichy[i,t]*coef_vichy_sat_removed[i,t]
    #on calcule le ratio en utilisant les codas issues de bugs
    L_ratio_eff_alagnon[i,t] <-  logit(bugs_N_alagnon[i,t] / bugs_N_corrected[i,t])
    p_alagnon_bis[i,t] <- inv.logit(L_ratio_eff_alagnon[i,t] - logit(bugs_p_alagnon[i,t]) + 
                          L_p_alagnon[i,t])
    N_alagnon[i,t] <- N_corrected[i,t] * p_alagnon_bis[i,t]

    N_corr[i,t] <- N_corrected[i,t] - N_alagnon[i,t]
    #on calcule le ratio en utilisant les codas issues de bugs
    L_ratio_eff_langeac[i,t] <- logit(bugs_N_langeac[i,t] / bugs_N_corr[i,t])
    p_langeac_bis[i,t] <- inv.logit(L_ratio_eff_langeac[i,t] - logit(bugs_p_langeac[i,t]) + 
                         L_p_langeac[i,t])
    N_langeac[i,t] <- N_corr[i,t] * p_langeac_bis[i,t]
    
    S_vichy[i,t]<- max(N_corrected[i,t]-N_alagnon[i,t]-N_langeac[i,t],1)
    S_alagnon[i,t]<- max(N_alagnon[i,t],1)
    S_langeac[i,t]<- max(N_langeac[i,t],1)
    
    #On recalcule p_Rmax qui représente la proportion d'habitat utilisée par  
    #les juvéniles sauvages. On fait ça pour chacune des zones
    
    L_mu_d_wild_temp_vichy[i,t+1]<-log((S_vichy[i,t]/S_juv_JP[1,t]) / 
                                (alpha_dd[i] + beta_dd[i] *   
                                (S_vichy[i,t]/S_juv_JP[1,t]))) + 
                                nu_d[i,1]
      if(I_juv_moy[t+1,1]==1){
          L_mu_d_juv_temp_vichy[i,t+1]<-log((stock_juv[t+1,1]/S_juv_JP[1,t+1]) /
                                         (alpha_dd_juv[i]  + beta_dd[i] *
                                         (stock_juv[t+1,1]/S_juv_JP[1,t+1]))) + 
                                         nu_d[i,1]
          p_Rmax_V[i,t+1] <- exp(L_mu_d_wild_temp_vichy[i,t+1]) /
                                  (exp(L_mu_d_wild_temp_vichy[i,t+1]) +
                                  exp(L_mu_d_juv_temp_vichy[i,t+1])) 
      }else{
          p_Rmax_V[i,t+1]<-1
      }
     
       L_mu_d_wild_temp_alagnon[i,t+1]<-log((S_alagnon[i,t]/S_juv_JP[2,t]) / 
                                (alpha_dd[i] + beta_dd[i] *   
                                (S_alagnon[i,t]/S_juv_JP[2,t]))) + 
                                  nu_d[i,2]
      if(I_juv_moy[t+1,2]==1){
          L_mu_d_juv_temp_alagnon[i,t+1]<-log((stock_juv[t+1,2]/S_juv_JP[2,t+1]) /
                                         (alpha_dd_juv[i]  + beta_dd[i] *
                                         (stock_juv[t+1,2]/S_juv_JP[2,t+1]))) + 
                                         nu_d[i,2]
          p_Rmax_A[i,t+1] <- exp(L_mu_d_wild_temp_alagnon[i,t+1]) /
                                  (exp(L_mu_d_wild_temp_alagnon[i,t+1]) +
                                  exp(L_mu_d_juv_temp_alagnon[i,t+1])) 
      }else{
          p_Rmax_A[i,t+1]<-1
      }
    
      L_mu_d_wild_temp_langeac[i,t+1]<-log((S_langeac[i,t]/S_juv_JP[3,t]) / 
                                (alpha_dd[i] + beta_dd[i] *   
                                (S_langeac[i,t]/S_juv_JP[3,t]))) + 
                                  nu_d[i,3]
      if(I_juv_moy[t+1,3]==1){
          L_mu_d_juv_temp_langeac[i,t+1]<-log((stock_juv[t+1,3]/S_juv_JP[3,t+1]) /
                                         (alpha_dd_juv[i]  + beta_dd[i] *
                                         (stock_juv[t+1,3]/S_juv_JP[3,t+1]))) + 
                                         nu_d[i,3]
          p_Rmax_L[i,t+1] <- exp(L_mu_d_wild_temp_langeac[i,t+1]) /
                                  (exp(L_mu_d_wild_temp_langeac[i,t+1]) +
                                  exp(L_mu_d_juv_temp_langeac[i,t+1])) 
      }else{
          p_Rmax_L[i,t+1]<-1
      
      }
      
      #finalement qu'on déverse ou non, dans R on récupère de la même façon d_wild_moy. 
      #En cas de déversement, les résidus incorporent la corrélations entre sauvage et
      #repeuplement
      d_wild_moy_vichy[i,t+1] <- exp(log((S_vichy[i,t]/S_juv_JP[1,t]) / 
                          (alpha_dd[i] + (beta_dd[i] / p_Rmax_V[i,t+1]) * 
                          (S_vichy[i,t]/S_juv_JP[1,t]))) +
                          nu_d[i,1] + res_wild_vichy[i,t+1])
    
      d_wild_moy_alagnon[i,t+1] <- exp(log((S_alagnon[i,t]/S_juv_JP[2,t]) / 
                          (alpha_dd[i] + (beta_dd[i] / p_Rmax_A[i,t+1]) * 
                          (S_alagnon[i,t]/S_juv_JP[2,t]))) +
                          nu_d[i,2] + res_wild_alagnon[i,t+1])
    
      d_wild_moy_langeac[i,t+1] <- exp(log((S_langeac[i,t]/S_juv_JP[3,t]) / 
                          (alpha_dd[i] + (beta_dd[i] / p_Rmax_L[i,t+1]) *
                          (S_langeac[i,t]/S_juv_JP[3,t]))) + 
                          nu_d[i,3] + res_wild_langeac[i,t+1])
 
    #lorsqu'il y a déversement on calcule en plus d_juv_moy pour chacune des zones
    beta_temp_V[i,t+1] <-  1 / (1 + (a[i]/Rmax[i])*(S_vichy[i,t]/S_juv_JP[1,t]))
    beta_temp_A[i,t+1] <-  1 / (1 + (a[i]/Rmax[i])*(S_alagnon[i,t]/S_juv_JP[2,t]))
    beta_temp_L[i,t+1] <-  1 / (1 + (a[i]/Rmax[i])*(S_langeac[i,t]/S_juv_JP[3,t]))
    
    alpha_dd_juv_V_temp[i,t+1] <- 1/(a_juv[i] * beta_temp_V[i,t+1])
    alpha_dd_juv_A_temp[i,t+1] <- 1/(a_juv[i] * beta_temp_A[i,t+1])
    alpha_dd_juv_L_temp[i,t+1] <- 1/(a_juv[i] * beta_temp_L[i,t+1])
    
    if(I_juv_moy[t+1,1]==1){
      d_juv_moy_vichy[i,t+1] <- exp(log((stock_juv[t+1,1]/S_juv_JP[1,t+1]) / 
                        (alpha_dd_juv_V_temp[i,t+1]  + (beta_dd[i] / 
                        (1- p_Rmax_V[i,t+1])) * (stock_juv[t+1,1]/
                        S_juv_JP[1,t+1]))) + nu_d[i,1] + 
                        res_juv_vichy[i,t+1])
    }
    
    if(I_juv_moy[t+1,2]==1){
      d_juv_moy_alagnon[i,t+1] <- exp(log((stock_juv[t+1,2]/S_juv_JP[2,t+1]) / 
                        (alpha_dd_juv_A_temp[i,t+1]  + (beta_dd[i] / 
                        (1- p_Rmax_A[i,t+1])) * (stock_juv[t+1,2]/
                        S_juv_JP[2,t+1]))) + nu_d[i,2] + 
                        res_juv_alagnon[i,t+1])
    }
   
    if(I_juv_moy[t+1,3]==1){
      d_juv_moy_langeac[i,t+1] <- exp(log((stock_juv[t+1,3]/S_juv_JP[3,t+1]) /
                                (alpha_dd_juv_V_temp[i,t+1]  + (beta_dd[i] / 
                                (1- p_Rmax_L[i,t+1])) * (stock_juv[t+1,3]/
                                S_juv_JP[3,t+1]))) + nu_d[i,3] +
                                res_juv_langeac[i,t+1])
    }
    
    d_moy_vichy[i,t+1] <- d_wild_moy_vichy[i,t+1] + I_juv_moy[t+1,1] * 
                          d_juv_moy_vichy[i,t+1] 	
    d_moy_alagnon[i,t+1] <- d_wild_moy_alagnon[i,t+1] + I_juv_moy[t+1,2] * 
                            d_juv_moy_alagnon[i,t+1]
    d_moy_langeac[i,t+1] <- d_wild_moy_langeac[i,t+1] + I_juv_moy[t+1,3] * 
                            d_juv_moy_langeac[i,t+1]
    
    juv_vichy[i,t+1]<-d_moy_vichy[i,t+1]*S_juv_JP[1,t+1]
    juv_alagnon[i,t+1]<-d_moy_alagnon[i,t+1]*S_juv_JP[2,t+1]
    juv_langeac[i,t+1]<-d_moy_langeac[i,t+1]*S_juv_JP[3,t+1]
 
  }
}


```

### Boucle pour les années 12 à T

A partir de la 12eme année (1986), ouverture de Poutès. C'est aussi à partir de t=12 que commencent les incubateurs sur les secteur Vichy-Langeac et Langeac-Poutès uniquement.Attention jusqu'à l'année 15 juv_prod_P=0. On ne commence à le calculer qu'à partir de l'année 16. A partir de l'année t=45 (2019) nous n'avons plus de comptages exhaustifs à Poutès (travaux puis période de transparence lors de la montaison). Enfin pour l'année T on ne calcule plus de densité de juvéniles (car juvéniles indicés t+1).

```{r}
#| label: boucle_yr_12
#| echo: true
#| eval: true

for (t in 12:T){
  for (i in 1:iteration){ 
    #Calcul des juvéniles à l'origine du retour des adultes
    juv_tot_vichy[i,t] <- (1/3) * juv_vichy[i,t-3] + (1/3) * juv_vichy[i,t-4] + 
                          (1/3) * juv_vichy[i,t-5] 
		juv_tot_alagnon[i,t] <- (1/3) * juv_alagnon[i,t-3] + (1/3) * juv_alagnon[i,t-4] + 
		                       (1/3) * juv_alagnon[i,t-5] 
		juv_tot_langeac[i,t] <- (1/3) * juv_langeac[i,t-3] + (1/3) * juv_langeac[i,t-4] + 
		                       (1/3) * juv_langeac[i,t-5]	
		if(t < 16){
		  juv_tot_poutes[i,t] <- 0
		}
		if(t == 16){
		  juv_tot_poutes[i,t] <- (1/3) * juv_poutes[i,t-3] 
		}
		if(t == 17){
		  juv_tot_poutes[i,t] <- (1/3) * juv_poutes[i,t-3] + (1/3) * juv_poutes[i,t-4]
		}
		if(t > 17){
		  juv_tot_poutes[i,t] <- (1/3) * juv_poutes[i,t-3] + (1/3) * juv_poutes[i,t-4] +
		                         (1/3) * juv_poutes[i,t-5]	
		}
		juv_tot_system[i,t] <- juv_tot_vichy[i,t]+juv_tot_alagnon[i,t]+
		                       juv_tot_langeac[i,t]+juv_tot_poutes[i,t]
		
		ratio_juv_prod_A[i,t] <-  juv_tot_alagnon[i,t] / juv_tot_system[i,t] 
		ratio_juv_prod_L[i,t] <-  juv_tot_langeac[i,t] / ( juv_tot_vichy[i,t] + 
		                         juv_tot_langeac[i,t] + juv_tot_poutes[i,t])
	
		ratio_juv_A[i,t] <- rho_station[i] *
		                  (S_juv_JP[2,t]/(S_juv_JP[1,t]+S_juv_JP[2,t]+S_juv_JP[3,t])) + 
		                  (1 -  rho_station[i]) * ratio_juv_prod_A[i,t]
		ratio_juv_L[i,t] <- rho_station[i] * (S_juv_JP[3,t]/(S_juv_JP[1,t]+S_juv_JP[3,t])) + 
		                  (1 -  rho_station[i]) * ratio_juv_prod_L[i,t]
		if(t<16){
		ratio_juv_prod_P[i,t] <- 0  
		ratio_juv_P[i,t]<- rho_station[i] * 
		                  (S_juv_JP[4,t] / (S_juv_JP[3,t] + S_juv_JP[4,t]) ) + 
		                  (1 - rho_station[i]) * ratio_juv_prod_P[i,t]
		}else{
		ratio_juv_prod_P[i,t] <- juv_tot_poutes[i,t] / (juv_tot_langeac[i,t] + 
		                         juv_tot_poutes[i,t])
		ratio_juv_P[i,t]<- rho_station[i] * 
		                   (S_juv_JP[4,t] / (S_juv_JP[3,t] + S_juv_JP[4,t]) ) + 
		                   (1 - rho_station[i]) * ratio_juv_prod_P[i,t]
		}
    
		#Répartition des adultes dans les différents secteurs influencée 
		#par les débits	
    L_mu_p_alagnon[i,t] <- logit(ratio_juv_A[i,t]) + adjust_p_A[i] + 
                          beta_Q_L_mont_P[i] * L_Q_L_mont_P_drias_cr[t] + 
                          beta_Q_L_mont_A[i] * L_Q_L_mont_A_drias_cr[t]
    L_p_alagnon[i,t] <- L_mu_p_alagnon[i,t] + res_p_alagnon[i,t]
    

    L_mu_p_langeac[i,t] <- logit(ratio_juv_L[i,t]) + adjust_p_L[i] + 
                          beta_Q_VB_mont_P[i] * L_Q_VB_mont_P_drias_cr[t] + 
                          beta_Q_VB_mont_A[i] *L_Q_VB_mont_A_drias_cr[t]
    L_p_langeac[i,t] <- L_mu_p_langeac[i,t] + res_p_langeac[i,t]
    
    
    L_mu_p_poutes[i,t] <- logit(ratio_juv_P[i,t]) + adjust_p_P[i] + 
                          beta_Q_VB_mont_P[i] * L_Q_VB_mont_P_drias_cr[t] + 
                          beta_Q_VB_mont_A[i] *L_Q_VB_mont_A_drias_cr[t]
    L_p_poutes[i,t] <- L_mu_p_poutes[i,t] + res_p_poutes[i,t]

    #Survie du 0+ à l'adulte influencée par les débits
    Qvb_deval[i,t] <- beta_Q_VB_deval[i]*L_Q_VB_deval_drias_cr[t]
	  Qmsl_deval[i,t] <- beta_Q_MSL_deval[i]*L_Q_MSL_deval_drias_cr[t]
	  Qmsl_mont[i,t] <- beta_Q_MSL_mont[i]*L_Q_MSL_mont_drias_cr[t]
    s_juv2ad[i,t] <- m_surv[i] * inv.logit(Qvb_deval[i,t]) * 
                     inv.logit(Qmsl_deval[i,t]) * inv.logit(Qmsl_mont[i,t])
    
    L_mu_vichy_nm[i,t]<-log(s_juv2ad[i,t] * juv_tot_system[i,t] + s_smolt * (0.5 * 
                        smolts_tot[t+1] + 0.5 * smolts_tot[t]))
    N_vichy[i,t] <- exp(L_mu_vichy_nm[i,t] + res_vichy[i,t]) 

    tot_C[i,t] <- round(p_reach_V[i] * C_dwn[t] + C_up[t],0)
    
    #on n'écrit plus N_corrected[i,t] <-  N_vichy[i,t] - tot_C[i,t] - S_stocking[t]
    N_corrected[i,t] <-  N_vichy[i,t] - N_vichy[i,t]*coef_vichy_sat_removed[i,t]
    #on calcule le ratio en utilisant les codas issues de bugs
    L_ratio_eff_alagnon[i,t] <-  logit(bugs_N_alagnon[i,t] / bugs_N_corrected[i,t])
    p_alagnon_bis[i,t] <- inv.logit(L_ratio_eff_alagnon[i,t] - 
                                    logit(bugs_p_alagnon[i,t]) +  L_p_alagnon[i,t])
    N_alagnon[i,t] <- N_corrected[i,t] * p_alagnon_bis[i,t]

    N_corr[i,t] <- N_corrected[i,t] - N_alagnon[i,t]
    #on calcule le ratio en utilisant les codas issues de bugs
    L_ratio_eff_langeac[i,t] <- logit(bugs_N_langeac[i,t] / bugs_N_corr[i,t])
    p_langeac_bis[i,t] <- inv.logit(L_ratio_eff_langeac[i,t] - 
                                    logit(bugs_p_langeac[i,t]) + L_p_langeac[i,t])
    N_langeac[i,t] <- N_corr[i,t] * p_langeac_bis[i,t]
    
    #on calcule le ratio en utilisant les données de comptage à poutès. 
    #Attention à partir de 2019 (t=45) travaux à Poutès puis reconfiguration 
    #de l'ouvrage = arrêt des comptages exhaustifs
    if(t<45){
    L_ratio_eff_poutes[i,t] <-  logit(N[t,4] / bugs_N_langeac[i,t])
    }else{
    L_ratio_eff_poutes[i,t] <-  logit(bugs_N_poutes[i,t] / bugs_N_langeac[i,t])
    }
    p_poutes_bis[i,t] <- inv.logit(L_ratio_eff_poutes[i,t] - 
                                  logit(bugs_p_poutes[i,t]) + L_p_poutes[i,t])
    N_poutes[i,t] <- N_langeac[i,t] * p_poutes_bis[i,t]
    
    S_vichy[i,t]<- max(N_corrected[i,t]-N_alagnon[i,t]-N_langeac[i,t],1)
    S_alagnon[i,t]<- max(N_alagnon[i,t],1)
    S_langeac[i,t]<- max(N_langeac[i,t] - N_poutes[i,t],1)
    S_poutes[i,t]<- max(N_poutes[i,t],1)
    
    #On ne calcule qqchose sur les juvéniles jusqu'à t-1
    if(t<T){
    #On recalcule p_Rmax qui représente la proportion d'habitat utilisée par  
    #les juvéniles sauvages. On fait ça pour chacune des zones
      
      #Vichy
      L_mu_d_wild_temp_vichy[i,t+1]<-log((S_vichy[i,t]/S_juv_JP[1,t]) / 
                                (alpha_dd[i] + beta_dd[i] *   
                                (S_vichy[i,t]/S_juv_JP[1,t]))) + 
                                nu_d[i,1]
      if(I_juv_moy[t+1,1]==1){
          L_mu_d_juv_temp_vichy[i,t+1]<-log((stock_juv[t+1,1]/S_juv_JP[1,t+1]) /
                                         (alpha_dd_juv[i]  + beta_dd[i] *
                                         (stock_juv[t+1,1]/S_juv_JP[1,t+1]))) + 
                                         nu_d[i,1]
          p_Rmax_V[i,t+1] <- exp(L_mu_d_wild_temp_vichy[i,t+1]) /
                                  (exp(L_mu_d_wild_temp_vichy[i,t+1]) +
                                  exp(L_mu_d_juv_temp_vichy[i,t+1])) 
      }else{
          p_Rmax_V[i,t+1]<-1
      }
     
       #Alagnon
       L_mu_d_wild_temp_alagnon[i,t+1]<-log((S_alagnon[i,t]/S_juv_JP[2,t]) / 
                                (alpha_dd[i] + beta_dd[i] *   
                                (S_alagnon[i,t]/S_juv_JP[2,t]))) + 
                                  nu_d[i,2]
      if(I_juv_moy[t+1,2]==1){
          L_mu_d_juv_temp_alagnon[i,t+1]<-log((stock_juv[t+1,2]/S_juv_JP[2,t+1]) /
                                         (alpha_dd_juv[i]  + beta_dd[i] *
                                         (stock_juv[t+1,2]/S_juv_JP[2,t+1]))) + 
                                         nu_d[i,2]
          p_Rmax_A[i,t+1] <- exp(L_mu_d_wild_temp_alagnon[i,t+1]) /
                                  (exp(L_mu_d_wild_temp_alagnon[i,t+1]) +
                                  exp(L_mu_d_juv_temp_alagnon[i,t+1])) 
      }else{
          p_Rmax_A[i,t+1]<-1
      }
       
      #Langeac
      L_mu_d_wild_temp_langeac[i,t+1]<-log((S_langeac[i,t]/S_juv_JP[3,t]) / 
                                (alpha_dd[i] + beta_dd[i] *   
                                (S_langeac[i,t]/S_juv_JP[3,t]))) + 
                                  nu_d[i,3]
      if(I_juv_moy[t+1,3]==1){
          L_mu_d_juv_temp_langeac[i,t+1]<-log((stock_juv[t+1,3]/S_juv_JP[3,t+1]) /
                                         (alpha_dd_juv[i]  + beta_dd[i] *
                                         (stock_juv[t+1,3]/S_juv_JP[3,t+1]))) + 
                                         nu_d[i,3]
          p_Rmax_L[i,t+1] <- exp(L_mu_d_wild_temp_langeac[i,t+1]) /
                                  (exp(L_mu_d_wild_temp_langeac[i,t+1]) +
                                  exp(L_mu_d_juv_temp_langeac[i,t+1])) 
      }else{
          p_Rmax_L[i,t+1]<-1
      
      }
      
      #Poutès
       L_mu_d_wild_temp_poutes[i,t+1]<-log((S_poutes[i,t]/S_juv_JP[4,t]) / 
                                (alpha_dd[i] + beta_dd[i] *   
                                (S_poutes[i,t]/S_juv_JP[4,t]))) + 
                                  nu_d[i,4]
      if(I_juv_moy[t+1,4]==1){
          L_mu_d_juv_temp_poutes[i,t+1]<-log((stock_juv[t+1,4]/S_juv_JP[4,t+1]) /
                                         (alpha_dd_juv[i]  + beta_dd[i] *
                                         (stock_juv[t+1,4]/S_juv_JP[4,t+1]))) + 
                                         nu_d[i,4]
          p_Rmax_P[i,t+1] <- exp(L_mu_d_wild_temp_poutes[i,t+1]) /
                                  (exp(L_mu_d_wild_temp_poutes[i,t+1]) +
                                  exp(L_mu_d_juv_temp_poutes[i,t+1])) 
      }else{
          p_Rmax_P[i,t+1]<-1
      
      }
      
      #finalement qu'on déverse ou non, dans R on récupère de la même façon 
      #d_wild_moy. En cas de déversement, les résidus incorporent la corrélations 
      #entre sauvage et repeuplement
      d_wild_moy_vichy[i,t+1] <- exp(log((S_vichy[i,t]/S_juv_JP[1,t]) / 
                          (alpha_dd[i] + (beta_dd[i] / p_Rmax_V[i,t+1]) * 
                          (S_vichy[i,t]/S_juv_JP[1,t]))) +
                          nu_d[i,1] + res_wild_vichy[i,t+1])
    
      d_wild_moy_alagnon[i,t+1] <- exp(log((S_alagnon[i,t]/S_juv_JP[2,t]) / 
                          (alpha_dd[i] + (beta_dd[i] / p_Rmax_A[i,t+1]) * 
                          (S_alagnon[i,t]/S_juv_JP[2,t]))) +
                          nu_d[i,2] + res_wild_alagnon[i,t+1])
    
      d_wild_moy_langeac[i,t+1] <- exp(log((S_langeac[i,t]/S_juv_JP[3,t]) / 
                          (alpha_dd[i] + (beta_dd[i] / p_Rmax_L[i,t+1]) *
                          (S_langeac[i,t]/S_juv_JP[3,t]))) + 
                          nu_d[i,3] + res_wild_langeac[i,t+1])
      
      d_wild_moy_poutes[i,t+1] <- exp(log((S_poutes[i,t]/S_juv_JP[4,t]) / 
                          (alpha_dd[i] + (beta_dd[i] / p_Rmax_P[i,t+1]) *
                          (S_poutes[i,t]/S_juv_JP[4,t]))) + 
                          nu_d[i,4] + res_wild_poutes[i,t+1])
 
    #lorsqu'il y a déversement on calcule en plus d_juv_moy pour chacune des zones
    beta_temp_V[i,t+1] <-  1 / (1 + (a[i]/Rmax[i])*(S_vichy[i,t]/S_juv_JP[1,t]))
    beta_temp_A[i,t+1] <-  1 / (1 + (a[i]/Rmax[i])*(S_alagnon[i,t]/S_juv_JP[2,t]))
    beta_temp_L[i,t+1] <-  1 / (1 + (a[i]/Rmax[i])*(S_langeac[i,t]/S_juv_JP[3,t]))
    beta_temp_P[i,t+1] <-  1 / (1 + (a[i]/Rmax[i])*(S_poutes[i,t]/S_juv_JP[4,t]))
    
    alpha_dd_juv_V_temp[i,t+1] <- 1/(a_juv[i] * beta_temp_V[i,t+1])
    alpha_dd_juv_A_temp[i,t+1] <- 1/(a_juv[i] * beta_temp_A[i,t+1])
    alpha_dd_juv_L_temp[i,t+1] <- 1/(a_juv[i] * beta_temp_L[i,t+1])
    alpha_dd_juv_P_temp[i,t+1] <- 1/(a_juv[i] * beta_temp_P[i,t+1])
    
    if(I_juv_moy[t+1,1]==1){
      d_juv_moy_vichy[i,t+1] <- exp(log((stock_juv[t+1,1]/S_juv_JP[1,t+1]) / 
                        (alpha_dd_juv_V_temp[i,t+1]  + (beta_dd[i] / 
                        (1- p_Rmax_V[i,t+1])) * (stock_juv[t+1,1]/
                        S_juv_JP[1,t+1]))) + nu_d[i,1] + 
                        res_juv_vichy[i,t+1])
    }
    
    if(I_juv_moy[t+1,2]==1){
      d_juv_moy_alagnon[i,t+1] <- exp(log((stock_juv[t+1,2]/S_juv_JP[2,t+1]) / 
                        (alpha_dd_juv_A_temp[i,t+1]  + (beta_dd[i] / 
                        (1- p_Rmax_A[i,t+1])) * (stock_juv[t+1,2]/
                        S_juv_JP[2,t+1]))) + nu_d[i,2] + 
                        res_juv_alagnon[i,t+1])
    }
   
    if(I_juv_moy[t+1,3]==1){
      d_juv_moy_langeac[i,t+1] <- exp(log((stock_juv[t+1,3]/S_juv_JP[3,t+1]) /
                                (alpha_dd_juv_L_temp[i,t+1]  + (beta_dd[i] / 
                                (1- p_Rmax_L[i,t+1])) * (stock_juv[t+1,3]/
                                S_juv_JP[3,t+1]))) + nu_d[i,3] +
                                res_juv_langeac[i,t+1])
    }
    
    if(I_juv_moy[t+1,4]==1){
      d_juv_moy_poutes[i,t+1] <- exp(log((stock_juv[t+1,4]/S_juv_JP[4,t+1]) /
                                (alpha_dd_juv_P_temp[i,t+1]  + (beta_dd[i] / 
                                (1- p_Rmax_P[i,t+1])) * (stock_juv[t+1,4]/
                                S_juv_JP[4,t+1]))) + nu_d[i,4] +
                                res_juv_poutes[i,t+1])
    }
    
    d_moy_vichy[i,t+1] <- d_wild_moy_vichy[i,t+1] + I_juv_moy[t+1,1] * 
                          d_juv_moy_vichy[i,t+1] 	+ I_egg_moy[t+1,1] * 
                          dmoy_egg_V[i,t+1]
    d_moy_alagnon[i,t+1] <- d_wild_moy_alagnon[i,t+1] + I_juv_moy[t+1,2] * 
                            d_juv_moy_alagnon[i,t+1] 
    d_moy_langeac[i,t+1] <- d_wild_moy_langeac[i,t+1] + I_juv_moy[t+1,3] * 
                            d_juv_moy_langeac[i,t+1] + I_egg_moy[t+1,3] * 
                            dmoy_egg_L[i,t+1]
    d_moy_poutes[i,t+1] <- d_wild_moy_poutes[i,t+1] + I_juv_moy[t+1,4] * 
                            d_juv_moy_poutes[i,t+1]
    
    juv_vichy[i,t+1]<-d_moy_vichy[i,t+1]*S_juv_JP[1,t+1]
    juv_alagnon[i,t+1]<-d_moy_alagnon[i,t+1]*S_juv_JP[2,t+1]
    juv_langeac[i,t+1]<-d_moy_langeac[i,t+1]*S_juv_JP[3,t+1]
    juv_poutes[i,t+1]<-d_moy_poutes[i,t+1]*S_juv_JP[4,t+1]
    
    }
   }
}


```

```{r}
#| label: verif
#| echo: false
#| eval: false

var_verif <- list(
  juv_tot_system = juv_tot_system,
  juv_vichy = juv_vichy,
  juv_alagnon = juv_alagnon,
  juv_langeac = juv_langeac,
  juv_poutes = juv_poutes,
  S_vichy = S_vichy,
  S_alagnon = S_alagnon,
  S_langeac = S_langeac,
  S_poutes = S_poutes
)

sapply(var_verif, anyNA)

```

# Sortie résultat

## S_juv2ad

Survie recalculée avec l'influence des débits

```{r}
#| label: s_juv2ad
#| echo: false
#| eval: true
#| fig.width: 10
#| fig.height: 8
#| fig.cap: "S_juv2ad issues des recalculs dans R"
s_juv2ad_q <- t(apply(s_juv2ad, 2, quantile, probs = c(0.025, 0.25, 0.5, 0.75, 0.975)))
mean_res_periode2<-mean(s_juv2ad[,7:T]) #période 2 commence après effondrement survie=1991


years <- 7:T
s_juv2ad_df <- data.frame(
  year = 1974 + years,
   q05 = s_juv2ad_q[years, 1],  # 5%
  q25 = s_juv2ad_q[years, 2], # 25%
  q50 = s_juv2ad_q[years, 3],# 50%
  q75 = s_juv2ad_q[years, 4], # 75%
  q95 = s_juv2ad_q[years, 5]   # 95%
)

g<-ggplot(s_juv2ad_df, aes(x = year)) +
  # Whiskers
  geom_segment(aes(xend = year, y = q05, yend = q25), color = "#607D8B", linewidth = 0.4) +
  geom_segment(aes(xend = year, y = q75, yend = q95), color = "#607D8B", linewidth = 0.4) +
  # Caps
  geom_segment(aes(x = year - 0.15, xend = year + 0.15, y = q05, yend = q05), color = "#607D8B", linewidth = 0.4) +
  geom_segment(aes(x = year - 0.15, xend = year + 0.15, y = q95, yend = q95), color = "#607D8B", linewidth = 0.4) +
  # Box
  geom_rect(aes(xmin = year - 0.3, xmax = year + 0.3, ymin = q25, ymax = q75), fill = "#CFD8DC", color = NA) +
  # Médiane
  geom_segment(aes(x = year - 0.3, xend = year + 0.3, y = q50, yend = q50), color = "black", linewidth = 0.6) +
  # Moyenne période 2
  geom_hline(yintercept = mean_res_periode2, color = "#E53935", linetype = "dashed", linewidth = 0.6) +
  # Texte à gauche de l'axe y, à l'extérieur
  annotate("text", 
           x = min(s_juv2ad_df$year),  # plus petit que le min(year) pour être hors plot
           y = mean_res_periode2,
           label = round(mean_res_periode2, 3),
           hjust = 2, color = "#E53935", size = 3) +
  scale_y_continuous(limits = c(0, 0.015), breaks = seq(0, 0.015, 0.005)) +
 scale_x_continuous(
  breaks = c(1981, 1990, 2000, 2010, 1974 + T),
  expand = expansion(add = c(1, 1))  # ajoute 1 unités à gauche
) +
  labs(x = "Années", y = "s_juv2ad") +
  coord_cartesian(clip = "off") + 
  theme_bw() +
  theme(
    axis.text.x = element_text(angle = 45, hjust = 1),
    axis.text = element_text(color = "grey20"),
    axis.title = element_text(color = "grey10"),
    plot.margin = margin(t = 5, r = 5, b = 5, l = 70)  # augmente la marge à gauche pour le texte
  )

print(g)
ggsave(str_c(imgwd,"s_juv2ad_recalculR.png"), plot = g, width = 8, height = 8, units = "in", dpi = 300)
```

```{r}
#| label: s_juv2ad_bugs
#| echo: false
#| eval: true
#| fig.width: 10
#| fig.height: 8
#| fig.cap: "S_juv2ad issues des codas d'Openbugs"

s_juv2ad_bugs=read.coda(str_c(datawd,"s_juv2adCODAchain1.txt"),str_c(datawd,"s_juv2adCODAindex.txt"),quiet=TRUE)
sum=summary(s_juv2ad_bugs, probs=seq(0,1,0.1))
s_juv2ad_bugs_q<-sum$quantiles
mean_res<-cbind(sum$statistics[,"Mean"])

mean_res_periode2<-mean(s_juv2ad_bugs[,(T-6-30):(T-6)]) #période 2 commence après effondrement survie=1991

plot(1,1,type="n",axes=FALSE,xlim=c(0,(T-6)),xlab="Years",ylim=c(0,0.03),ylab="s_juv2ad")

# trace l'axe des ordonnées
axis(2,at = seq(0,0.03,by=0.005),labels=seq(0,0.03,by=0.005),cex.axis = 0.9,las = 1,col = "grey55")
# trace l'axe des abscisses
lab1=c(1981,1990,2000,2010,1974+T)
axis(1,at = c(1,10,20,30,(T-6)),
		labels=lab1,
		cex.axis = 0.9,las = 1,col = "grey55")

for(i in 1:(T-6)){
	#whiskers
	#95%
	segments(i-0.15,s_juv2ad_bugs_q[i,5],i+0.15,s_juv2ad_bugs_q[i,5])
	segments(i,s_juv2ad_bugs_q[i,4],i,s_juv2ad_bugs_q[i,5])
	#5%
	segments(i-0.15,s_juv2ad_bugs_q[i,1],i+0.15,s_juv2ad_bugs_q[i,1])
	segments(i,s_juv2ad_bugs_q[i,2],i,s_juv2ad_bugs_q[i,1])
	#boxplot
	polygon(c(i-0.3,i+0.3,i+0.3,i-0.3),c(s_juv2ad_bugs_q[i,2],s_juv2ad_bugs_q[i,2],s_juv2ad_bugs_q[i,4],s_juv2ad_bugs_q[i,4]),col="green")
	#mean
	#segments(i-0.3,mean_res[i,],i+0.3,mean_res[i,])
	#median car il y a des valeurs extrêmes qui tirent la moyenne
	segments(i-0.3,s_juv2ad_bugs_q[i,3],i+0.3,s_juv2ad_bugs_q[i,3])
}


#segments(x0=0,y0=mean(mean_res),y1=mean(mean_res),x1=(T-6),col="red")
segments(x0=12,y0=mean_res_periode2,y1=mean_res_periode2,x1=(T-6),col="red")
mtext(round(mean_res_periode2,5),side=4,line=0,at=mean_res_periode2,cex = 0.8,col="red",las=1)

```

## N_Vichy

```{r}
#| label: N_vichy
#| echo: false
#| eval: true
#| message: false
#| fig.width: 8
#| fig.height: 8
#| fig.cap: "N_vichy issues des recalculs dans R (les 6 premières années proviennent des CODAs d'Openbugs)"
#| 
N_vichy_bugs=read.coda(str_c(datawd,"N_vichyCODAchain1.txt"),str_c(datawd,"N_vichyCODAindex.txt"),quiet=TRUE)

sum=summary(N_vichy_bugs, probs=seq(0,1,0.1))
N_vichy_q_bugs<-sum$quantiles
mean_res_bugs<-cbind(sum$statistics[,"Mean"])
mean_res_vichy<-mean_res_bugs #pour pouvoir le récupérer quand on calcule les adultes restant sur la zone Vichy-Langeac

#on sort les stats sur la série N_vichy calculée dans R
N_vichy_q_r<-t(apply(N_vichy, 2, quantile, probs = c(0.025, 0.25, 0.5, 0.75, 0.975)))
mean_res_r <- as.data.frame(colMeans(N_vichy))

#png(filename=str_c(imgwd,"N_vichy_recalculR.png"),width=800,height=800)
plot(1,1,type="n",axes=FALSE,xlim=c(0,T),xlab="Years",ylim=c(0,15000),ylab="N_vichy")

# trace l'axe des ordonnées
axis(2,at = seq(0,15000,by=5000),labels=c(0,5000,10000,15000),cex.axis = 0.9,las = 1,col = "grey55")
# trace l'axe des abscisses
axis(1,at = c(1,6,16,26,36,T),
		labels=c(1975,1980,1990,2000,2010,(1974+T)),
		cex.axis = 0.9,las = 1,col = "grey55")

for(i in 1:6){
	#whiskers
	#95%
	segments(i-0.15,N_vichy_q_bugs[i,5],i+0.15,N_vichy_q_bugs[i,5])
	segments(i,N_vichy_q_bugs[i,4],i,N_vichy_q_bugs[i,5])
	#5%
	segments(i-0.15,N_vichy_q_bugs[i,1],i+0.15,N_vichy_q_bugs[i,1])
	segments(i,N_vichy_q_bugs[i,2],i,N_vichy_q_bugs[i,1])
	#boxplot
	polygon(c(i-0.3,i+0.3,i+0.3,i-0.3),c(N_vichy_q_bugs[i,2],N_vichy_q_bugs[i,2],N_vichy_q_bugs[i,4],N_vichy_q_bugs[i,4]),col="green")
	#mean
	segments(i-0.3,mean_res_bugs[i,],i+0.3,mean_res_bugs[i,])
}

for(i in 7:T){
	#whiskers
	#95%
	segments(i-0.15,N_vichy_q_r[i,5],i+0.15,N_vichy_q_r[i,5])
	segments(i,N_vichy_q_r[i,4],i,N_vichy_q_r[i,5])
	#5%
	segments(i-0.15,N_vichy_q_r[i,1],i+0.15,N_vichy_q_r[i,1])
	segments(i,N_vichy_q_r[i,2],i,N_vichy_q_r[i,1])
	#boxplot
	polygon(c(i-0.3,i+0.3,i+0.3,i-0.3),c(N_vichy_q_r[i,2],N_vichy_q_r[i,2],N_vichy_q_r[i,4],N_vichy_q_r[i,4]),col="green")
	#mean
	segments(i-0.3,mean_res_r[i,],i+0.3,mean_res_r[i,])
}

segments(x0=0,y0=mean(mean_res_bugs[1:6,1]),y1=mean(mean_res_bugs[1:6,1]),x1=6.5,col="red")
mtext(round(mean(mean_res_bugs[1:6,1]),0),side=2,line=0,at=mean(mean_res_bugs[1:6,1]),cex = 0.8,col="red",las=1)
segments(x0=7,y0=mean(mean_res_r[7:T,1]),y1=mean(mean_res_r[7:T,1]),x1=(T+0.5),col="red")
mtext(round(mean(mean_res_r[7:T,1]),0),side=4,line=0,at=mean(mean_res_r[7:T,1]),cex = 0.8,col="red",las=1)
#dev.off()
```

```{r}
#| label: N_vichy_bugs
#| echo: false
#| eval: true
#| fig.width: 8
#| fig.height: 8
#| fig.cap: "N_vichy issues des codas d'Openbugs"
#| 
sum=summary(N_vichy_bugs, probs=seq(0,1,0.1))
N_vichy_q<-sum$quantiles
mean_res<-cbind(sum$statistics[,"Mean"])
mean_res_vichy<-mean_res #pour pouvoir le récupérer quand on calcule les adultes restant sur la zone Vichy-Langeac

plot(1,1,type="n",axes=FALSE,xlim=c(0,T),xlab="Years",ylim=c(0,15000),ylab="N_vichy")

# trace l'axe des ordonnées
axis(2,at = seq(0,15000,by=5000),labels=c(0,5000,10000,15000),cex.axis = 0.9,las = 1,col = "grey55")
# trace l'axe des abscisses
axis(1,at = c(1,6,16,26,36,T),
		labels=c(1975,1980,1990,2000,2010,(1974+T)),
		cex.axis = 0.9,las = 1,col = "grey55")

for(i in 1:22){
	#whiskers
	#95%
	segments(i-0.15,N_vichy_q[i,5],i+0.15,N_vichy_q[i,5])
	segments(i,N_vichy_q[i,4],i,N_vichy_q[i,5])
	#5%
	segments(i-0.15,N_vichy_q[i,1],i+0.15,N_vichy_q[i,1])
	segments(i,N_vichy_q[i,2],i,N_vichy_q[i,1])
	#boxplot
	polygon(c(i-0.3,i+0.3,i+0.3,i-0.3),c(N_vichy_q[i,2],N_vichy_q[i,2],N_vichy_q[i,4],N_vichy_q[i,4]),col="green")
	#mean
	segments(i-0.3,mean_res[i,],i+0.3,mean_res[i,])
}

points(x=seq(23,29,1),N[23:29,1],pch=16)


for(i in 30:30){
	#whiskers
	#95%
	segments(i-0.15,N_vichy_q[i-7,5],i+0.15,N_vichy_q[i-7,5])
	segments(i,N_vichy_q[i-7,4],i,N_vichy_q[i-7,5])
	#5%
	segments(i-0.15,N_vichy_q[i-7,1],i+0.15,N_vichy_q[i-7,1])
	segments(i,N_vichy_q[i-7,2],i,N_vichy_q[i-7,1])
	#boxplot
	polygon(c(i-0.3,i+0.3,i+0.3,i-0.3),c(N_vichy_q[i-7,2],N_vichy_q[i-7,2],N_vichy_q[i-7,4],N_vichy_q[i-7,4]),col="green")
	#mean
	segments(i-0.3,mean_res[i-7,],i+0.3,mean_res[i-7,])
}

points(x=seq(31,T,1),N[31:T,1],pch=16)

segments(x0=0,y0=mean(mean_res),y1=mean(mean_res),x1=(T+0.5),col="red")
mtext(round(mean(mean_res),5),side=4,line=0,at=mean(mean_res),cex = 0.8,col="red",las=1)

```

## Géniteurs potentiels et ratio

```{r}
#| label: S_calc
#| echo: false
#| eval: true
#| message: false
#| warning: false

#----- recalcul issus de R -----------#
S_vichy_q_r=array(rep(0,T*5),dim=c(T,5))
S_alagnon_q_r=array(rep(0,T*5),dim=c(T,5))
S_langeac_q_r=array(rep(0,T*5),dim=c(T,5))
S_poutes_q_r=array(rep(0,T*5),dim=c(T,5))

ratio_S_V_r=array(0,c(iteration,T))
ratio_S_A_r=array(0,c(iteration,T))
ratio_S_L_r=array(0,c(iteration,T))
ratio_S_P_r=array(NA,c(iteration,T))

for (t in 1:T){
	for(i in 1:iteration){
		ratio_S_V_r[i,t] = S_vichy[i,t] / (S_vichy[i,t] + S_alagnon[i,t] + S_langeac[i,t] + S_poutes[i,t])
		ratio_S_A_r[i,t] = S_alagnon[i,t] / (S_vichy[i,t] + S_alagnon[i,t] + S_langeac[i,t] + S_poutes[i,t])
		ratio_S_L_r[i,t] = S_langeac[i,t] / (S_vichy[i,t] + S_alagnon[i,t] + S_langeac[i,t] + S_poutes[i,t])
		if (t>=12) {
		ratio_S_P_r[i,t] = S_poutes[i,t] / (S_vichy[i,t] + S_alagnon[i,t] + S_langeac[i,t] + S_poutes[i,t])}
	}
}

ratio_S_V_q_r=array(0,c(T,5))
ratio_S_A_q_r=array(0,c(T,5))
ratio_S_L_q_r=array(0,c(T,5))
ratio_S_P_q_r=array(NA,c(T,5))


for (t in 1:T){
	ratio_S_V_q_r[t,]=quantile(ratio_S_V_r[,t],probs=c(0.025,0.25,0.5,0.75,0.975),names=FALSE)
	ratio_S_A_q_r[t,]=quantile(ratio_S_A_r[,t],probs=c(0.025,0.25,0.5,0.75,0.975),names=FALSE)
	ratio_S_L_q_r[t,]=quantile(ratio_S_L_r[,t],probs=c(0.025,0.25,0.5,0.75,0.975),names=FALSE)
	if (t>=12) {
	ratio_S_P_q_r[t,]=quantile(ratio_S_P_r[,t],probs=c(0.025,0.25,0.5,0.75,0.975),names=FALSE)}
}

#vérif des sommes des quantiles
verif_S_q_r=array(0,dim=c(T,5))
for (t in 1:T){
  for(q in 1:5)
	verif_S_q_r[t,q]<-sum(ratio_S_V_q_r[t,q]+ratio_S_A_q_r[t,q],ratio_S_L_q_r[t,q],ratio_S_P_q_r[t,q],na.rm=TRUE)
}
	

  for (i in 1:T){
  	S_vichy_q_r[i,]=quantile(S_vichy[,i],probs=c(0.025,0.25,0.5,0.75,0.975),names=FALSE)
  	S_alagnon_q_r[i,]=quantile(S_alagnon[,i],probs=c(0.025,0.25,0.5,0.75,0.975),names=FALSE)
  	S_langeac_q_r[i,]=quantile(S_langeac[,i],probs=c(0.025,0.25,0.5,0.75,0.975),names=FALSE)
  if (i >= 12) {
    S_poutes_q_r[i,] <- quantile(S_poutes[, i], probs = c(0.025, 0.25, 0.5, 0.75, 0.975), names = FALSE, na.rm = TRUE)
  } else {
    S_poutes_q_r[i,] <- rep(NA, 5)
  }
  }

#----- Calculs issus d'Openbugs -------#

S_vichy_bugs=load_reindex_coda(str_c(datawd,"S_vichyCODAchain1.txt"),str_c(datawd,"S_vichyCODAindex.txt"))
S_alagnon_bugs=load_reindex_coda(str_c(datawd,"S_alagnonCODAchain1.txt"),str_c(datawd,"S_alagnonCODAindex.txt"))
S_langeac_bugs=load_reindex_coda(str_c(datawd,"S_langeacCODAchain1.txt"),str_c(datawd,"S_langeacCODAindex.txt"))
#manque S_poutes dans les codas on le recalcul à partir de N_poutes
N_poutes_bugs=load_reindex_coda(str_c(datawd,"N_poutesCODAchain1.txt"),str_c(datawd,"N_poutesCODAindex.txt"))
S_poutes_bugs = array(NA,dim=c(iteration, T))
for (t in 12:T){ #à partir de t=45 (2019) on estime les passages à Poutès (avant=comptage)
  for (i in 1:iteration){
    if(t<45){
      S_poutes_bugs[i,t] <- max(N[t,4],1)
    }
    if(t>=45){
       S_poutes_bugs[i,t] <- max(N_poutes_bugs[i,t],1)
    }
    
  }
}

S_vichy_q_bugs=array(rep(0,T*5),dim=c(T,5))
S_alagnon_q_bugs=array(rep(0,T*5),dim=c(T,5))
S_langeac_q_bugs=array(rep(0,T*5),dim=c(T,5))
S_poutes_q_bugs=array(rep(0,T*5),dim=c(T,5))

ratio_S_V_bugs=array(0,c(iteration,T))
ratio_S_A_bugs=array(0,c(iteration,T))
ratio_S_L_bugs=array(0,c(iteration,T))
ratio_S_P_bugs=array(NA,c(iteration,T))

for (t in 1:T){
	for(i in 1:iteration){
		ratio_S_V_bugs[i,t] = S_vichy_bugs[i,t] / (S_vichy_bugs[i,t] + S_alagnon_bugs[i,t] + S_langeac_bugs[i,t] + ifelse(is.na(S_poutes_bugs[i,t]),0,S_poutes_bugs[i,t]))
		ratio_S_A_bugs[i,t] = S_alagnon_bugs[i,t] / (S_vichy_bugs[i,t] + S_alagnon_bugs[i,t] + S_langeac_bugs[i,t] + ifelse(is.na(S_poutes_bugs[i,t]),0,S_poutes_bugs[i,t]))
		ratio_S_L_bugs[i,t] = S_langeac_bugs[i,t] / (S_vichy_bugs[i,t] + S_alagnon_bugs[i,t] + S_langeac_bugs[i,t] + ifelse(is.na(S_poutes_bugs[i,t]),0,S_poutes_bugs[i,t]))
		if (t>=12) {
		ratio_S_P_bugs[i,t] = S_poutes_bugs[i,t] / (S_vichy_bugs[i,t] + S_alagnon_bugs[i,t] + S_langeac_bugs[i,t] + S_poutes_bugs[i,t])}
	}
}

ratio_S_V_q_bugs=array(0,c(T,5))
ratio_S_A_q_bugs=array(0,c(T,5))
ratio_S_L_q_bugs=array(0,c(T,5))
ratio_S_P_q_bugs=array(NA,c(T,5))


for (t in 1:T){
	ratio_S_V_q_bugs[t,]=quantile(ratio_S_V_bugs[,t],probs=c(0.025,0.25,0.5,0.75,0.975),names=FALSE)
	ratio_S_A_q_bugs[t,]=quantile(ratio_S_A_bugs[,t],probs=c(0.025,0.25,0.5,0.75,0.975),names=FALSE)
	ratio_S_L_q_bugs[t,]=quantile(ratio_S_L_bugs[,t],probs=c(0.025,0.25,0.5,0.75,0.975),names=FALSE)
	if (t>=12) {
	ratio_S_P_q_bugs[t,]=quantile(ratio_S_P_bugs[,t],probs=c(0.025,0.25,0.5,0.75,0.975),names=FALSE)}
}

#vérif des sommes des quantiles
verif_S_q_bugs=array(0,dim=c(T,5))
for (t in 1:T){
  for(q in 1:5)
	verif_S_q_bugs[t,q]<-sum(ratio_S_V_q_bugs[t,q]+ratio_S_A_q_bugs[t,q],ratio_S_L_q_bugs[t,q],ratio_S_P_q_bugs[t,q],na.rm=TRUE)
}
	

  for (i in 1:T){
  	S_vichy_q_bugs[i,]=quantile(S_vichy_bugs[,i],probs=c(0.025,0.25,0.5,0.75,0.975),names=FALSE)
  	S_alagnon_q_bugs[i,]=quantile(S_alagnon_bugs[,i],probs=c(0.025,0.25,0.5,0.75,0.975),names=FALSE)
  	S_langeac_q_bugs[i,]=quantile(S_langeac_bugs[,i],probs=c(0.025,0.25,0.5,0.75,0.975),names=FALSE)
  if (i >= 12) {
    S_poutes_q_bugs[i,] <- quantile(S_poutes_bugs[,i], probs = c(0.025, 0.25, 0.5, 0.75, 0.975), names = FALSE, na.rm = TRUE)
  } else {
    S_poutes_q_bugs[i,] <- rep(NA, 5)
  }
  }


```

```{r}
#| label: S_graph
#| echo: false
#| eval: true
#| fig.width: 8
#| fig.height: 9
#| fig.cap: "Géniteurs en effectif et ratio issus des recalculs dans R"


par(mfrow=c(4,2),mar=c(4,6.1,2,0.5),cex.lab=1.4, cex.lab=1.4,col.lab="grey25",col.axis="grey55",col.main="grey25")

custom_plot(data = S_vichy_q_r,
                    years = 1:T, 
                    yr_deb = 3,
                    main_title = "Vichy-Langeac",
                    ylab_txt = expression(italic(S["t,1"])),
                    ylim_range = c(0, smart_round(max(S_vichy_q_r[,4]),dir="low")),
                    subplot_label = expression(italic("a.")),
                    lang="fr")
custom_plot(data = ratio_S_V_q_r,
                    years = 1:T, 
                    yr_deb = 3,
                    main_title = "Vichy-Langeac",
                    ylab_txt = expression(italic("ratio géniteurs")),
                    ylim_range = c(0, 1),
                    subplot_label = expression(italic("b.")),
                    add_segments = list(
                      list(x0 = 0, x1 = T, y0 = 0.5, y1 = 0.5, col = "deepskyblue", lty = 2),
                      list(x0 = 0, x1 = T, y0 = 0.2, y1 = 0.2, col = "deepskyblue", lty = 2)),
                    lang="fr")
custom_plot(data = S_alagnon_q_r,
                    years = 1:T, 
                    yr_deb = 3,
                    main_title = "Alagnon",
                    ylab_txt = expression(italic(S["t,2"])),
                    ylim_range = c(0, smart_round(max(S_alagnon_q_r[,5]),dir="up")),
                    subplot_label = expression(italic("c.")),
                    lang="fr")
custom_plot(data = ratio_S_A_q_r,
                    years = 1:T, 
                    yr_deb = 3,
                    main_title = "Alagnon",
                    ylab_txt = expression(italic("ratio géniteurs")),
                    ylim_range = c(0, 1),
                    subplot_label = expression(italic("d.")),
                    add_segments = list(
                      list(x0 = 0, x1 = T, y0 = 0.5, y1 = 0.5, col = "deepskyblue", lty = 2),
                      list(x0 = 0, x1 = T, y0 = 0.2, y1 = 0.2, col = "deepskyblue", lty = 2)),
                    lang="fr")
custom_plot(data = S_langeac_q_r,
                    years = 1:T, 
                    yr_deb = 3,
                    main_title = "Langeac-Poutès",
                    ylab_txt = expression(italic(S["t,3"])),
                    ylim_range = c(0, smart_round(max(S_langeac_q_r[,3]),dir="up")),
                    subplot_label = expression(italic("e.")),
                    lang="fr")
custom_plot(data = ratio_S_L_q_r,
                    years = 1:T,
                    yr_deb = 3,
                    main_title = "Langeac-Poutès",
                    ylab_txt = expression(italic("ratio géniteurs")),
                    ylim_range = c(0, 1),
                    subplot_label = expression(italic("f.")),
                    add_segments = list(
                      list(x0 = 0, x1 = T, y0 = 0.5, y1 = 0.5, col = "deepskyblue", lty = 2),
                      list(x0 = 0, x1 = T, y0 = 0.2, y1 = 0.2, col = "deepskyblue", lty = 2)),
                    lang="fr")
custom_plot(data = S_poutes_q_r,
                    years = 1:T, 
                    yr_deb = 3,
                    main_title = "Amont Poutès",
                    ylab_txt = expression(italic(S["t,4"])),
                    ylim_range = c(0, smart_round(max(S_langeac_q_r[,3]),dir="up")), #on met sur la même échelle que Langeac
                    subplot_label = expression(italic("g.")),
                    add_segments = list(list(x0 = 12, x1 = 12, y0 = 0, y1 = smart_round(max(S_langeac_q_r[,3]),dir="up"), lty = 2)),
                    add_text = list(list(x = 5.5, y = 250, labels = "Amont Poutès\n inaccessible", cex = 1, pos = 3)),
                    lang="fr")
custom_plot(data = ratio_S_P_q_r,
                    years = 1:T,
                    yr_deb = 3,
                    main_title = "Amont Poutès",
                    ylab_txt = expression(italic("ratio géniteurs")),
                    ylim_range = c(0, 1),
                    subplot_label = expression(italic("h.")),
                    add_segments = list(
                      list(x0 = 0, x1 = T, y0 = 0.5, y1 = 0.5, col = "deepskyblue", lty = 2),
                      list(x0 = 0, x1 = T, y0 = 0.2, y1 = 0.2, col = "deepskyblue", lty = 2),
                      list(x0 = 12, x1 = 12, y0 = 0, y1 = 1, lty = 2)),
                    add_text = list(list(x = 5.5, y = 0.35, labels = "Amont Poutès\n inaccessible", cex = 1, pos = 3)),
                    lang="fr")


```


```{r}
#| label: S_graph_bugs
#| echo: false
#| eval: true
#| fig.width: 8
#| fig.height: 9
#| fig.cap: "Géniteurs en effectif et ratio issus des codas d'Openbugs"


par(mfrow=c(4,2),mar=c(4,6.1,2,0.5),cex.lab=1.4, cex.lab=1.4,col.lab="grey25",col.axis="grey55",col.main="grey25")

custom_plot(data = S_vichy_q_bugs,
                    years = 1:T, 
                    yr_deb = 3,
                    main_title = "Vichy-Langeac",
                    ylab_txt = expression(italic(S["t,1"])),
                    ylim_range = c(0, smart_round(max(S_vichy_q_bugs[,4]),dir="low")),
                    subplot_label = expression(italic("a.")),
                    lang="fr")
custom_plot(data = ratio_S_V_q_bugs,
                    years = 1:T, 
                    yr_deb = 3,
                    main_title = "Vichy-Langeac",
                    ylab_txt = expression(italic("ratio géniteurs")),
                    ylim_range = c(0, 1),
                    subplot_label = expression(italic("b.")),
                    add_segments = list(
                      list(x0 = 0, x1 = T, y0 = 0.5, y1 = 0.5, col = "deepskyblue", lty = 2),
                      list(x0 = 0, x1 = T, y0 = 0.2, y1 = 0.2, col = "deepskyblue", lty = 2)),
                    lang="fr")
custom_plot(data = S_alagnon_q_bugs,
                    years = 1:T, 
                    yr_deb = 3,
                    main_title = "Alagnon",
                    ylab_txt = expression(italic(S["t,2"])),
                    ylim_range = c(0, smart_round(max(S_alagnon_q_bugs[,5]),dir="up")),
                    subplot_label = expression(italic("c.")),
                    lang="fr")
custom_plot(data = ratio_S_A_q_bugs,
                    years = 1:T, 
                    yr_deb = 3,
                    main_title = "Alagnon",
                    ylab_txt = expression(italic("ratio géniteurs")),
                    ylim_range = c(0, 1),
                    subplot_label = expression(italic("d.")),
                    add_segments = list(
                      list(x0 = 0, x1 = T, y0 = 0.5, y1 = 0.5, col = "deepskyblue", lty = 2),
                      list(x0 = 0, x1 = T, y0 = 0.2, y1 = 0.2, col = "deepskyblue", lty = 2)),
                    lang="fr")
custom_plot(data = S_langeac_q_bugs,
                    years = 1:T,
                    yr_deb = 3,
                    main_title = "Langeac-Poutès",
                    ylab_txt = expression(italic(S["t,3"])),
                    ylim_range = c(0, smart_round(max(S_langeac_q_bugs[,3]),dir="up")),
                    subplot_label = expression(italic("e.")),
                    lang="fr")
custom_plot(data = ratio_S_L_q_bugs,
                    years = 1:T, 
                    yr_deb = 3,
                    main_title = "Langeac-Poutès",
                    ylab_txt = expression(italic("ratio géniteurs")),
                    ylim_range = c(0, 1),
                    subplot_label = expression(italic("f.")),
                    add_segments = list(
                      list(x0 = 0, x1 = T, y0 = 0.5, y1 = 0.5, col = "deepskyblue", lty = 2),
                      list(x0 = 0, x1 = T, y0 = 0.2, y1 = 0.2, col = "deepskyblue", lty = 2)),
                    lang="fr")
custom_plot(data = S_poutes_q_bugs,
                    years = 1:T,
                    yr_deb = 3,
                    yr_point = 12:45,
                    main_title = "Amont Poutès",
                    ylab_txt = expression(italic(S["t,4"])),
                    ylim_range = c(0, smart_round(max(S_poutes_q_bugs[,3],na.rm=TRUE),dir="up")), #on met sur la même échelle que Langeac
                    subplot_label = expression(italic("g.")),
                    add_segments = list(list(x0 = 12, x1 = 12, y0 = 0, y1 = smart_round(max(S_poutes_q_bugs[,3],na.rm=TRUE),dir="up"), lty = 2)),
                    add_text = list(list(x = 5.5, y = 100, labels = "Amont Poutès\n inaccessible", cex = 1, pos = 3)),
                    lang="fr")
custom_plot(data = ratio_S_P_q_bugs,
                    years = 1:T, 
                    yr_deb = 3,
                    yr_point = c(23:29,31:45),
                    main_title = "Amont Poutès",
                    ylab_txt = expression(italic("ratio géniteurs")),
                    ylim_range = c(0, 1),
                    subplot_label = expression(italic("h.")),
                    add_segments = list(
                      list(x0 = 0, x1 = T, y0 = 0.5, y1 = 0.5, col = "deepskyblue", lty = 2),
                      list(x0 = 0, x1 = T, y0 = 0.2, y1 = 0.2, col = "deepskyblue", lty = 2),
                      list(x0 = 12, x1 = 12, y0 = 0, y1 = 1, lty = 2)),
                    add_text = list(list(x = 5.5, y = 0.35, labels = "Amont Poutès\n inaccessible", cex = 1, pos = 3)),
                    lang="fr")
```

## Juvéniles 0+ et ratio juvéniles et géniteurs
```{r}
#| label: Juv_calc
#| echo: false
#| eval: true
#| message: false
#| warning: false


ratio_juv_tot_V_r=array(0,c(iteration,T))
ratio_juv_tot_A_r=array(0,c(iteration,T))
ratio_juv_tot_L_r=array(0,c(iteration,T))
ratio_juv_tot_P_r=array(0,c(iteration,T))

for (t in 7:T){			
	for(i in 1:iteration){
		ratio_juv_tot_V_r[i,t] = juv_tot_vichy[i,t] / (juv_tot_vichy[i,t] +  juv_tot_alagnon[i,t] + juv_tot_langeac[i,t] + juv_tot_poutes[i,t])
		ratio_juv_tot_A_r[i,t] = juv_tot_alagnon[i,t] / (juv_tot_vichy[i,t] +  juv_tot_alagnon[i,t] + juv_tot_langeac[i,t] + juv_tot_poutes[i,t])
		ratio_juv_tot_L_r[i,t] = juv_tot_langeac[i,t] / (juv_tot_vichy[i,t] +  juv_tot_alagnon[i,t] + juv_tot_langeac[i,t] + juv_tot_poutes[i,t])
		ratio_juv_tot_P_r[i,t] = 1 - ratio_juv_tot_V_r[i,t] - ratio_juv_tot_A_r[i,t] - ratio_juv_tot_L_r[i,t]
	}
}

ratio_juv_tot_V_q_r=array(0,c(T,5))
ratio_juv_tot_A_q_r=array(0,c(T,5))
ratio_juv_tot_L_q_r=array(0,c(T,5))
ratio_juv_tot_P_q_r=array(0,c(T,5))

for (t in 7:T){
	
	ratio_juv_tot_V_q_r[t,]=quantile(ratio_juv_tot_V_r[,t],probs=c(0.025,0.25,0.5,0.75,0.975),names=FALSE)
	ratio_juv_tot_A_q_r[t,]=quantile(ratio_juv_tot_A_r[,t],probs=c(0.025,0.25,0.5,0.75,0.975),names=FALSE)
	ratio_juv_tot_L_q_r[t,]=quantile(ratio_juv_tot_L_r[,t],probs=c(0.025,0.25,0.5,0.75,0.975),names=FALSE)
	ratio_juv_tot_P_q_r[t,]=quantile(ratio_juv_tot_P_r[,t],probs=c(0.025,0.25,0.5,0.75,0.975),names=FALSE)
}

#calcul de la disponibilité relative de l'habitat potentiel pour les juvéniles
dispo_hab_V_1_12 <- S_juv_JP[1,1]/(S_juv_JP[1,1]+S_juv_JP[2,1]+S_juv_JP[3,1])
dispo_hab_V_12_24 <- S_juv_JP[1,12]/(S_juv_JP[1,12]+S_juv_JP[2,12]+S_juv_JP[3,12]+S_juv_JP[4,12])
dispo_hab_V_24_30 <- S_juv_JP[1,24]/(S_juv_JP[1,24]+S_juv_JP[2,24]+S_juv_JP[3,24]+S_juv_JP[4,24])	
dispo_hab_V_30_T <- S_juv_JP[1,30]/(S_juv_JP[1,30]+S_juv_JP[2,30]+S_juv_JP[3,30]+S_juv_JP[4,30])			

dispo_hab_A_1_12 <- S_juv_JP[2,1]/(S_juv_JP[1,1]+S_juv_JP[2,1]+S_juv_JP[3,1])
dispo_hab_A_12_24 <- S_juv_JP[2,12]/(S_juv_JP[1,12]+S_juv_JP[2,12]+S_juv_JP[3,12]+S_juv_JP[4,12])
dispo_hab_A_24_30 <- S_juv_JP[2,24]/(S_juv_JP[1,24]+S_juv_JP[2,24]+S_juv_JP[3,24]+S_juv_JP[4,24])	
dispo_hab_A_30_T <- S_juv_JP[2,30]/(S_juv_JP[1,30]+S_juv_JP[2,30]+S_juv_JP[3,30]+S_juv_JP[4,30])		

dispo_hab_L_1_12 <- S_juv_JP[3,1]/(S_juv_JP[1,1]+S_juv_JP[2,1]+S_juv_JP[3,1])
dispo_hab_L_12_24 <- S_juv_JP[3,12]/(S_juv_JP[1,12]+S_juv_JP[2,12]+S_juv_JP[3,12]+S_juv_JP[4,12])
dispo_hab_L_24_30 <- S_juv_JP[3,24]/(S_juv_JP[1,24]+S_juv_JP[2,24]+S_juv_JP[3,24]+S_juv_JP[4,24])	
dispo_hab_L_30_T <- S_juv_JP[3,30]/(S_juv_JP[1,30]+S_juv_JP[2,30]+S_juv_JP[3,30]+S_juv_JP[4,30])		

dispo_hab_P_12_24 <- S_juv_JP[4,12]/(S_juv_JP[1,12]+S_juv_JP[2,12]+S_juv_JP[3,12]+S_juv_JP[4,12])
dispo_hab_P_24_30 <- S_juv_JP[4,24]/(S_juv_JP[1,24]+S_juv_JP[2,24]+S_juv_JP[3,24]+S_juv_JP[4,24])	
dispo_hab_P_30_T <- S_juv_JP[4,30]/(S_juv_JP[1,30]+S_juv_JP[2,30]+S_juv_JP[3,30]+S_juv_JP[4,30])		

# Diff ratio géniteurs/juvéniles
diff_ratio_V_r=ratio_S_V_r-ratio_juv_tot_V_r
diff_ratio_A_r=ratio_S_A_r-ratio_juv_tot_A_r
diff_ratio_L_r=ratio_S_L_r-ratio_juv_tot_L_r
diff_ratio_P_r=ratio_S_P_r-ratio_juv_tot_P_r

diff_ratio_V_q_r=array(0,c(T,5))
diff_ratio_A_q_r=array(0,c(T,5))
diff_ratio_L_q_r=array(0,c(T,5))
diff_ratio_P_q_r=array(0,c(T,5))

for (t in 1:T){
	diff_ratio_V_q_r[t,]=quantile(diff_ratio_V_r[,t],probs=c(0.025,0.25,0.5,0.75,0.975),names=FALSE)
	diff_ratio_A_q_r[t,]=quantile(diff_ratio_A_r[,t],probs=c(0.025,0.25,0.5,0.75,0.975),names=FALSE)
	diff_ratio_L_q_r[t,]=quantile(diff_ratio_L_r[,t],probs=c(0.025,0.25,0.5,0.75,0.975),names=FALSE)
	if (t>=12) {
	diff_ratio_P_q_r[t,]=quantile(diff_ratio_P_r[,t],probs=c(0.025,0.25,0.5,0.75,0.975),names=FALSE)
	}
}

# Calcul avec les données issues d'Openbugs
S_vichy_real_bugs=load_reindex_coda(str_c(datawd,"S_vichyCODAchain1.txt"),str_c(datawd,"S_vichyCODAindex.txt"))
S_alagnon_real_bugs=load_reindex_coda(str_c(datawd,"S_alagnonCODAchain1.txt"),str_c(datawd,"S_alagnonCODAindex.txt"))
S_langeac_real_bugs=load_reindex_coda(str_c(datawd,"S_langeacCODAchain1.txt"),str_c(datawd,"S_langeacCODAindex.txt"))
S_poutes_real_bugs=load_reindex_coda(str_c(datawd,"N_poutesCODAchain1.txt"),str_c(datawd,"N_poutesCODAindex.txt"))
S_poutes_counter_bugs<-N[,4]

ratio_S_V_bugs=array(0,c(iteration,T))
ratio_S_A_bugs=array(0,c(iteration,T))
ratio_S_L_bugs=array(0,c(iteration,T))
ratio_S_P_bugs=array(0,c(iteration,T))

for (t in 1:12){
	for(i in 1:iteration){
		ratio_S_V_bugs[i,t] = S_vichy_real_bugs[i,t] / (S_vichy_real_bugs[i,t] +  S_alagnon_real_bugs[i,t] + S_langeac_real_bugs[i,t])
		ratio_S_A_bugs[i,t] = S_alagnon_real_bugs[i,t] / (S_vichy_real_bugs[i,t] + S_alagnon_real_bugs[i,t] + S_langeac_real_bugs[i,t])
		ratio_S_L_bugs[i,t] = S_langeac_real_bugs[i,t] / (S_vichy_real_bugs[i,t] + S_alagnon_real_bugs[i,t] + S_langeac_real_bugs[i,t])
	}
}

for (t in 13:44){
	
	for( i in 1:iteration){
	  ratio_S_V_bugs[i,t] = S_vichy_real_bugs[i,t] / (S_vichy_real_bugs[i,t] +  S_alagnon_real_bugs[i,t] + S_langeac_real_bugs[i,t] + S_poutes_counter_bugs[t])
		ratio_S_A_bugs[i,t] = S_alagnon_real_bugs[i,t] / (S_vichy_real_bugs[i,t] + S_alagnon_real_bugs[i,t] + S_langeac_real_bugs[i,t] + S_poutes_counter_bugs[t])
		ratio_S_L_bugs[i,t] = S_langeac_real_bugs[i,t] / (S_vichy_real_bugs[i,t] + S_alagnon_real_bugs[i,t] + S_langeac_real_bugs[i,t] + S_poutes_counter_bugs[t])
		ratio_S_P_bugs[i,t] = S_poutes_counter_bugs[t] / (S_vichy_real_bugs[i,t] + S_alagnon_real_bugs[i,t] + S_langeac_real_bugs[i,t] + S_poutes_counter_bugs[t])
	}
}

for (t in 45:T){
	for( i in 1:iteration){
	  ratio_S_V_bugs[i,t] = S_vichy_real_bugs[i,t] / (S_vichy_real_bugs[i,t] +  S_alagnon_real_bugs[i,t] + S_langeac_real_bugs[i,t] + S_poutes_real_bugs[i,t])
		ratio_S_A_bugs[i,t] = S_alagnon_real_bugs[i,t] / (S_vichy_real_bugs[i,t] + S_alagnon_real_bugs[i,t] + S_langeac_real_bugs[i,t] + S_poutes_real_bugs[i,t])
		ratio_S_L_bugs[i,t] = S_langeac_real_bugs[i,t] / (S_vichy_real_bugs[i,t] + S_alagnon_real_bugs[i,t] + S_langeac_real_bugs[i,t] + S_poutes_real_bugs[i,t])
		ratio_S_P_bugs[i,t] = S_poutes_real_bugs[i,t] / (S_vichy_real_bugs[i,t] + S_alagnon_real_bugs[i,t] + S_langeac_real_bugs[i,t] + S_poutes_real_bugs[i,t])
	}
}

ratio_S_V_q_bugs=array(0,c(T,5))
ratio_S_A_q_bugs=array(0,c(T,5))
ratio_S_L_q_bugs=array(0,c(T,5))
ratio_S_P_q_bugs=array(0,c(T,5))

for (t in 1:T){
	
	ratio_S_V_q_bugs[t,]=quantile(ratio_S_V_bugs[,t],probs=c(0.025,0.25,0.5,0.75,0.975),names=FALSE)
	ratio_S_A_q_bugs[t,]=quantile(ratio_S_A_bugs[,t],probs=c(0.025,0.25,0.5,0.75,0.975),names=FALSE)
	ratio_S_L_q_bugs[t,]=quantile(ratio_S_L_bugs[,t],probs=c(0.025,0.25,0.5,0.75,0.975),names=FALSE)
	ratio_S_P_q_bugs[t,]=quantile(ratio_S_P_bugs[,t],probs=c(0.025,0.25,0.5,0.75,0.975),names=FALSE)
	}

# Ratio Juvénile
juv_tot_V_bugs=load_reindex_coda(str_c(datawd,"simulation/juv_tot_VCODAchain1.txt"),str_c(datawd,"simulation/juv_tot_VCODAindex.txt"))
juv_tot_A_bugs=load_reindex_coda(str_c(datawd,"simulation/juv_tot_ACODAchain1.txt"),str_c(datawd,"simulation/juv_tot_ACODAindex.txt"))
juv_tot_L_bugs=load_reindex_coda(str_c(datawd,"simulation/juv_tot_LCODAchain1.txt"),str_c(datawd,"simulation/juv_tot_LCODAindex.txt"))
juv_tot_P_bugs=load_reindex_coda(str_c(datawd,"simulation/juv_tot_PCODAchain1.txt"),str_c(datawd,"simulation/juv_tot_PCODAindex.txt"))

ratio_juv_tot_V_bugs=array(0,c(iteration,T))
ratio_juv_tot_A_bugs=array(0,c(iteration,T))
ratio_juv_tot_L_bugs=array(0,c(iteration,T))
ratio_juv_tot_P_bugs=array(0,c(iteration,T))

for (t in 7:15){			
	for(i in 1:iteration){
		ratio_juv_tot_V_bugs[i,t] = juv_tot_V_bugs[i,t] / (juv_tot_V_bugs[i,t] + juv_tot_A_bugs[i,t] + juv_tot_L_bugs[i,t])
		ratio_juv_tot_A_bugs[i,t] = juv_tot_A_bugs[i,t] / (juv_tot_V_bugs[i,t] + juv_tot_A_bugs[i,t] + juv_tot_L_bugs[i,t])
		ratio_juv_tot_L_bugs[i,t] = juv_tot_L_bugs[i,t] / (juv_tot_V_bugs[i,t] + juv_tot_A_bugs[i,t] + juv_tot_L_bugs[i,t])
	}
}
for (t in 16:T){
	for(i in 1:iteration){
	  	ratio_juv_tot_V_bugs[i,t] = juv_tot_V_bugs[i,t] / (juv_tot_V_bugs[i,t] + juv_tot_A_bugs[i,t] + juv_tot_L_bugs[i,t] + juv_tot_P_bugs[i,t])
		ratio_juv_tot_A_bugs[i,t] = juv_tot_A_bugs[i,t] / (juv_tot_V_bugs[i,t] + juv_tot_A_bugs[i,t] + juv_tot_L_bugs[i,t] + juv_tot_P_bugs[i,t])
		ratio_juv_tot_L_bugs[i,t] = juv_tot_L_bugs[i,t] / (juv_tot_V_bugs[i,t] + juv_tot_A_bugs[i,t] + juv_tot_L_bugs[i,t] + juv_tot_P_bugs[i,t])
		ratio_juv_tot_P_bugs[i,t] = 1 - ratio_juv_tot_V_bugs[i,t] - ratio_juv_tot_A_bugs[i,t] - ratio_juv_tot_L_bugs[i,t]
	}
}

ratio_juv_tot_V_q_bugs=array(0,c(T,5))
ratio_juv_tot_A_q_bugs=array(0,c(T,5))
ratio_juv_tot_L_q_bugs=array(0,c(T,5))
ratio_juv_tot_P_q_bugs=array(0,c(T,5))


for (t in 7:T){
	
	ratio_juv_tot_V_q_bugs[t,]=quantile(ratio_juv_tot_V_bugs[,t],probs=c(0.025,0.25,0.5,0.75,0.975),names=FALSE)
	ratio_juv_tot_A_q_bugs[t,]=quantile(ratio_juv_tot_A_bugs[,t],probs=c(0.025,0.25,0.5,0.75,0.975),names=FALSE)
	ratio_juv_tot_L_q_bugs[t,]=quantile(ratio_juv_tot_L_bugs[,t],probs=c(0.025,0.25,0.5,0.75,0.975),names=FALSE)
}

for (t in 16:T){
	ratio_juv_tot_P_q_bugs[t,]=quantile(ratio_juv_tot_P_bugs[,t],probs=c(0.025,0.25,0.5,0.75,0.975),names=FALSE)
}


# Diff ratio géniteurs/juvéniles
diff_ratio_V_bugs=ratio_S_V_bugs-ratio_juv_tot_V_bugs
diff_ratio_A_bugs=ratio_S_A_bugs-ratio_juv_tot_A_bugs
diff_ratio_L_bugs=ratio_S_L_bugs-ratio_juv_tot_L_bugs
diff_ratio_P_bugs=ratio_S_P_bugs-ratio_juv_tot_P_bugs

diff_ratio_V_q_bugs=array(0,c(T,5))
diff_ratio_A_q_bugs=array(0,c(T,5))
diff_ratio_L_q_bugs=array(0,c(T,5))
diff_ratio_P_q_bugs=array(0,c(T,5))

for (t in 1:T){
	diff_ratio_V_q_bugs[t,]=quantile(diff_ratio_V_bugs[,t],probs=c(0.025,0.25,0.5,0.75,0.975),names=FALSE)

	diff_ratio_A_q_bugs[t,]=quantile(diff_ratio_A_bugs[,t],probs=c(0.025,0.25,0.5,0.75,0.975),names=FALSE)
	diff_ratio_L_q_bugs[t,]=quantile(diff_ratio_L_bugs[,t],probs=c(0.025,0.25,0.5,0.75,0.975),names=FALSE)
	diff_ratio_P_q_bugs[t,]=quantile(diff_ratio_P_bugs[,t],probs=c(0.025,0.25,0.5,0.75,0.975),names=FALSE)
}

```


```{r}
#| label: Juv_graph
#| echo: false
#| eval: true
#| fig.width: 8
#| fig.height: 9
#| fig.cap: "Ratio Juvéniles et Géniteurs issus des recalculs dans R"

par(mfrow=c(4,3),mar=c(4,6.1,2,0.5),cex.lab=1.4, cex.lab=1.4,col.lab="grey25",col.axis="grey55",col.main="grey25")
# Vichy
  # Prod juveniles
custom_plot(data = ratio_juv_tot_V_q_r,
                    years = 1:T, 
                    yr_deb = 7,
                    main_title = "Vichy-Langeac",
                    ylab_txt = expression(italic("ratio juvénile prod")),
                    ylim_range = c(0, 1),
                    subplot_label = expression(italic("a.")),
                    add_segments = list(
                      list(x0 = 1, x1 = 12, y0 = dispo_hab_V_1_12, y1 = dispo_hab_V_1_12, col = "deepskyblue", lty = 2),
                      list(x0 = 12, x1 = 24, y0 = dispo_hab_V_12_24, y1 = dispo_hab_V_12_24, col = "deepskyblue", lty = 2),
                      list(x0 = 24, x1 = 30, y0 = dispo_hab_V_24_30, y1 = dispo_hab_V_24_30, col = "deepskyblue", lty = 2),
                      list(x0 = 30, x1 = T, y0 = dispo_hab_V_30_T, y1 = dispo_hab_V_30_T, col = "deepskyblue", lty = 2),
                      list(x0 = 12, x1 = 12, y0 = 0, y1 = 1, lty = 2)),
                    lang="fr")

  # Géniteurs
custom_plot(data = ratio_S_V_q_r,
                    years = 1:T, 
                    yr_deb = 3,
                    main_title = "Vichy-Langeac",
                    ylab_txt = expression(italic("ratio géniteur")),
                    ylim_range = c(0, 1),
                    subplot_label = expression(italic("b.")),
                    add_segments = list(
                      list(x0 = 1, x1 = 12, y0 = dispo_hab_V_1_12, y1 = dispo_hab_V_1_12, col = "deepskyblue", lty = 2),
                      list(x0 = 12, x1 = 24, y0 = dispo_hab_V_12_24, y1 = dispo_hab_V_12_24, col = "deepskyblue", lty = 2),
                      list(x0 = 24, x1 = 30, y0 = dispo_hab_V_24_30, y1 = dispo_hab_V_24_30, col = "deepskyblue", lty = 2),
                      list(x0 = 30, x1 = T, y0 = dispo_hab_V_30_T, y1 = dispo_hab_V_30_T, col = "deepskyblue", lty = 2),
                      list(x0 = 12, x1 = 12, y0 = 0, y1 = 1, lty = 2)),
                    lang="fr")

  # diff ratio
custom_plot(data = diff_ratio_V_q_r,
                    years = 1:T, 
                    yr_deb = 7,
                    main_title = "Vichy-Langeac",
                    ylab_txt = expression(italic("Diff. ratio S - ratio Juv")),
                    ylim_range = c(-0.7,0.7),
                    subplot_label = expression(italic("c.")),
                    add_segments = list(
                      list(x0 = 1, x1 = T, y0 = 0, y1 = 0, lty = 2)),
                    lang="fr")

# Alagnon
  # Prod juveniles
custom_plot(data = ratio_juv_tot_A_q_r,
                    years = 1:T, 
                    yr_deb = 7,
                    main_title = "Alagnon",
                    ylab_txt = expression(italic("ratio juvénile prod")),
                    ylim_range = c(0, 1),
                    subplot_label = expression(italic("d.")),
                    add_segments = list(
                      list(x0 = 1, x1 = 12, y0 = dispo_hab_A_1_12, y1 = dispo_hab_A_1_12, col = "deepskyblue", lty = 2),
                      list(x0 = 12, x1 = 24, y0 = dispo_hab_A_12_24, y1 = dispo_hab_A_12_24, col = "deepskyblue", lty = 2),
                      list(x0 = 24, x1 = 30, y0 = dispo_hab_A_24_30, y1 = dispo_hab_A_24_30, col = "deepskyblue", lty = 2),
                      list(x0 = 30, x1 = T, y0 = dispo_hab_A_30_T, y1 = dispo_hab_A_30_T, col = "deepskyblue", lty = 2),
                      list(x0 = 12, x1 = 12, y0 = 0, y1 = 1, lty = 2)),
                    lang="fr")

  # Géniteurs
custom_plot(data = ratio_S_A_q_r,
                    years = 1:T, 
                    yr_deb = 3,
                    main_title = "Alagnon",
                    ylab_txt = expression(italic("ratio géniteur")),
                    ylim_range = c(0, 1),
                    subplot_label = expression(italic("e.")),
                    add_segments = list(
                      list(x0 = 1, x1 = 12, y0 = dispo_hab_A_1_12, y1 = dispo_hab_A_1_12, col = "deepskyblue", lty = 2),
                      list(x0 = 12, x1 = 24, y0 = dispo_hab_A_12_24, y1 = dispo_hab_A_12_24, col = "deepskyblue", lty = 2),
                      list(x0 = 24, x1 = 30, y0 = dispo_hab_A_24_30, y1 = dispo_hab_A_24_30, col = "deepskyblue", lty = 2),
                      list(x0 = 30, x1 = T, y0 = dispo_hab_A_30_T, y1 = dispo_hab_A_30_T, col = "deepskyblue", lty = 2),
                      list(x0 = 12, x1 = 12, y0 = 0, y1 = 1, lty = 2)),
                    lang="fr")

  # diff ratio
custom_plot(data = diff_ratio_A_q_r,
                    years = 1:T, 
                    yr_deb = 7,
                    main_title = "Alagnon",
                    ylab_txt = expression(italic("Diff. ratio S - ratio Juv")),
                    ylim_range = c(-0.7,0.7),
                    subplot_label = expression(italic("f.")),
                    add_segments = list(
                      list(x0 = 1, x1 = T, y0 = 0, y1 = 0, lty = 2)),
                    lang="fr")

# Langeac
  # Prod juveniles
custom_plot(data = ratio_juv_tot_L_q_r,
                    years = 1:T, 
                    yr_deb = 7,
                    main_title = "Langeac_Poutès",
                    ylab_txt = expression(italic("ratio juvénile prod")),
                    ylim_range = c(0, 1),
                    subplot_label = expression(italic("g.")),
                    add_segments = list(
                      list(x0 = 1, x1 = 12, y0 = dispo_hab_L_1_12, y1 = dispo_hab_L_1_12, col = "deepskyblue", lty = 2),
                      list(x0 = 12, x1 = 24, y0 = dispo_hab_L_12_24, y1 = dispo_hab_L_12_24, col = "deepskyblue", lty = 2),
                      list(x0 = 24, x1 = 30, y0 = dispo_hab_L_24_30, y1 = dispo_hab_L_24_30, col = "deepskyblue", lty = 2),
                      list(x0 = 30, x1 = T, y0 = dispo_hab_L_30_T, y1 = dispo_hab_L_30_T, col = "deepskyblue", lty = 2),
                      list(x0 = 12, x1 = 12, y0 = 0, y1 = 1, lty = 2)),
                    lang="fr")

  # Géniteurs
custom_plot(data = ratio_S_L_q_r,
                    years = 1:T, 
                    yr_deb = 3,
                    main_title = "Langeac_Poutès",
                    ylab_txt = expression(italic("ratio géniteur")),
                    ylim_range = c(0, 1),
                    subplot_label = expression(italic("h.")),
                    add_segments = list(
                      list(x0 = 1, x1 = 12, y0 = dispo_hab_L_1_12, y1 = dispo_hab_L_1_12, col = "deepskyblue", lty = 2),
                      list(x0 = 12, x1 = 24, y0 = dispo_hab_L_12_24, y1 = dispo_hab_L_12_24, col = "deepskyblue", lty = 2),
                      list(x0 = 24, x1 = 30, y0 = dispo_hab_L_24_30, y1 = dispo_hab_L_24_30, col = "deepskyblue", lty = 2),
                      list(x0 = 30, x1 = T, y0 = dispo_hab_L_30_T, y1 = dispo_hab_L_30_T, col = "deepskyblue", lty = 2),
                      list(x0 = 12, x1 = 12, y0 = 0, y1 = 1, lty = 2)),
                    lang="fr")

  # diff ratio
custom_plot(data = diff_ratio_L_q_r,
                    years = 1:T, 
                    yr_deb = 7,
                    main_title = "Langeac_Poutès",
                    ylab_txt = expression(italic("Diff. ratio S - ratio Juv")),
                    ylim_range = c(-0.7,0.7),
                    subplot_label = expression(italic("i.")),
                    add_segments = list(
                      list(x0 = 1, x1 = T, y0 = 0, y1 = 0, lty = 2)),
                    lang="fr")		

# Poutès
  # Prod juveniles
custom_plot(data = ratio_juv_tot_P_q_r,
                    years = 1:T, 
                    yr_deb = 16,
                    main_title = "Amont Poutès",
                    ylab_txt = expression(italic("ratio juvénile prod")),
                    ylim_range = c(0, 1),
                    subplot_label = expression(italic("j.")),
                    add_segments = list(
                      list(x0 = 12, x1 = 24, y0 = dispo_hab_P_12_24, y1 = dispo_hab_P_12_24, col = "deepskyblue", lty = 2),
                      list(x0 = 24, x1 = 30, y0 = dispo_hab_P_24_30, y1 = dispo_hab_P_24_30, col = "deepskyblue", lty = 2),
                      list(x0 = 30, x1 = T, y0 = dispo_hab_P_30_T, y1 = dispo_hab_P_30_T, col = "deepskyblue", lty = 2),
                      list(x0 = 12, x1 = 12, y0 = 0, y1 = 1, lty = 2)),
                    lang="fr")

  # Géniteurs
custom_plot(data = ratio_S_P_q_r,
                    years = 1:T, 
                    yr_deb = 3,
                    main_title = "Amont Poutès",
                    ylab_txt = expression(italic("ratio géniteur")),
                    ylim_range = c(0, 1),
                    subplot_label = expression(italic("k.")),
                    add_segments = list(
                      list(x0 = 12, x1 = 24, y0 = dispo_hab_P_12_24, y1 = dispo_hab_P_12_24, col = "deepskyblue", lty = 2),
                      list(x0 = 24, x1 = 30, y0 = dispo_hab_P_24_30, y1 = dispo_hab_P_24_30, col = "deepskyblue", lty = 2),
                      list(x0 = 30, x1 = T, y0 = dispo_hab_P_30_T, y1 = dispo_hab_P_30_T, col = "deepskyblue", lty = 2),
                      list(x0 = 12, x1 = 12, y0 = 0, y1 = 1, lty = 2)),
                    lang="fr")

  # diff ratio
custom_plot(data = diff_ratio_P_q_r,
                    years = 1:T, 
                    yr_deb = 16,
                    main_title = "Amont Poutès",
                    ylab_txt = expression(italic("Diff. ratio S - ratio Juv")),
                    ylim_range = c(-0.7,0.7),
                    subplot_label = expression(italic("l.")),
                    add_segments = list(
                      list(x0 = 1, x1 = T, y0 = 0, y1 = 0, lty = 2)),
                    lang="fr")	

```


```{r}
#| label: Juv_graph_bugs
#| echo: false
#| eval: true
#| fig.width: 8
#| fig.height: 9
#| fig.cap: "Ratio Juvéniles et Géniteurs issus des codas d'Openbugs"

par(mfrow=c(4,3),mar=c(4,6.1,2,0.5),cex.lab=1.4, cex.lab=1.4,col.lab="grey25",col.axis="grey55",col.main="grey25")
# Vichy
  # Prod juveniles
custom_plot(data = ratio_juv_tot_V_q_bugs,
                    years = 1:T, 
                    yr_deb = 7,
                    main_title = "Vichy-Langeac",
                    ylab_txt = expression(italic("ratio juvénile prod")),
                    ylim_range = c(0, 1),
                    subplot_label = expression(italic("a.")),
                    add_segments = list(
                      list(x0 = 1, x1 = 12, y0 = dispo_hab_V_1_12, y1 = dispo_hab_V_1_12, col = "deepskyblue", lty = 2),
                      list(x0 = 12, x1 = 24, y0 = dispo_hab_V_12_24, y1 = dispo_hab_V_12_24, col = "deepskyblue", lty = 2),
                      list(x0 = 24, x1 = 30, y0 = dispo_hab_V_24_30, y1 = dispo_hab_V_24_30, col = "deepskyblue", lty = 2),
                      list(x0 = 30, x1 = T, y0 = dispo_hab_V_30_T, y1 = dispo_hab_V_30_T, col = "deepskyblue", lty = 2),
                      list(x0 = 12, x1 = 12, y0 = 0, y1 = 1, lty = 2)),
                    lang="fr")

  # Géniteurs
custom_plot(data = ratio_S_V_q_bugs,
                    years = 1:T, 
                    yr_deb = 3,
                    main_title = "Vichy-Langeac",
                    ylab_txt = expression(italic("ratio géniteur")),
                    ylim_range = c(0, 1),
                    subplot_label = expression(italic("b.")),
                    add_segments = list(
                      list(x0 = 1, x1 = 12, y0 = dispo_hab_V_1_12, y1 = dispo_hab_V_1_12, col = "deepskyblue", lty = 2),
                      list(x0 = 12, x1 = 24, y0 = dispo_hab_V_12_24, y1 = dispo_hab_V_12_24, col = "deepskyblue", lty = 2),
                      list(x0 = 24, x1 = 30, y0 = dispo_hab_V_24_30, y1 = dispo_hab_V_24_30, col = "deepskyblue", lty = 2),
                      list(x0 = 30, x1 = T, y0 = dispo_hab_V_30_T, y1 = dispo_hab_V_30_T, col = "deepskyblue", lty = 2),
                      list(x0 = 12, x1 = 12, y0 = 0, y1 = 1, lty = 2)),
                    lang="fr")

  # diff ratio
custom_plot(data = diff_ratio_V_q_bugs,
                    years = 1:T, 
                    yr_deb = 7,
                    main_title = "Vichy-Langeac",
                    ylab_txt = expression(italic("Diff. ratio S - ratio Juv")),
                    ylim_range = c(-0.7,0.7),
                    subplot_label = expression(italic("c.")),
                    add_segments = list(
                      list(x0 = 1, x1 = T, y0 = 0, y1 = 0, lty = 2)),
                    lang="fr")

# Alagnon
  # Prod juveniles
custom_plot(data = ratio_juv_tot_A_q_bugs,
                    years = 1:T, 
                    yr_deb = 7,
                    main_title = "Alagnon",
                    ylab_txt = expression(italic("ratio juvénile prod")),
                    ylim_range = c(0, 1),
                    subplot_label = expression(italic("d.")),
                    add_segments = list(
                      list(x0 = 1, x1 = 12, y0 = dispo_hab_A_1_12, y1 = dispo_hab_A_1_12, col = "deepskyblue", lty = 2),
                      list(x0 = 12, x1 = 24, y0 = dispo_hab_A_12_24, y1 = dispo_hab_A_12_24, col = "deepskyblue", lty = 2),
                      list(x0 = 24, x1 = 30, y0 = dispo_hab_A_24_30, y1 = dispo_hab_A_24_30, col = "deepskyblue", lty = 2),
                      list(x0 = 30, x1 = T, y0 = dispo_hab_A_30_T, y1 = dispo_hab_A_30_T, col = "deepskyblue", lty = 2),
                      list(x0 = 12, x1 = 12, y0 = 0, y1 = 1, lty = 2)),
                    lang="fr")

  # Géniteurs
custom_plot(data = ratio_S_A_q_bugs,
                    years = 1:T, 
                    yr_deb = 3,
                    main_title = "Alagnon",
                    ylab_txt = expression(italic("ratio géniteur")),
                    ylim_range = c(0, 1),
                    subplot_label = expression(italic("e.")),
                    add_segments = list(
                      list(x0 = 1, x1 = 12, y0 = dispo_hab_A_1_12, y1 = dispo_hab_A_1_12, col = "deepskyblue", lty = 2),
                      list(x0 = 12, x1 = 24, y0 = dispo_hab_A_12_24, y1 = dispo_hab_A_12_24, col = "deepskyblue", lty = 2),
                      list(x0 = 24, x1 = 30, y0 = dispo_hab_A_24_30, y1 = dispo_hab_A_24_30, col = "deepskyblue", lty = 2),
                      list(x0 = 30, x1 = T, y0 = dispo_hab_A_30_T, y1 = dispo_hab_A_30_T, col = "deepskyblue", lty = 2),
                      list(x0 = 12, x1 = 12, y0 = 0, y1 = 1, lty = 2)),
                    lang="fr")

  # diff ratio
custom_plot(data = diff_ratio_A_q_bugs,
                    years = 1:T, 
                    yr_deb = 7,
                    main_title = "Alagnon",
                    ylab_txt = expression(italic("Diff. ratio S - ratio Juv")),
                    ylim_range = c(-0.7,0.7),
                    subplot_label = expression(italic("f.")),
                    add_segments = list(
                      list(x0 = 1, x1 = T, y0 = 0, y1 = 0, lty = 2)),
                    lang="fr")

# Langeac
  # Prod juveniles
custom_plot(data = ratio_juv_tot_L_q_bugs,
                    years = 1:T, 
                    yr_deb = 7,
                    main_title = "Langeac_Poutès",
                    ylab_txt = expression(italic("ratio juvénile prod")),
                    ylim_range = c(0, 1),
                    subplot_label = expression(italic("g.")),
                    add_segments = list(
                      list(x0 = 1, x1 = 12, y0 = dispo_hab_L_1_12, y1 = dispo_hab_L_1_12, col = "deepskyblue", lty = 2),
                      list(x0 = 12, x1 = 24, y0 = dispo_hab_L_12_24, y1 = dispo_hab_L_12_24, col = "deepskyblue", lty = 2),
                      list(x0 = 24, x1 = 30, y0 = dispo_hab_L_24_30, y1 = dispo_hab_L_24_30, col = "deepskyblue", lty = 2),
                      list(x0 = 30, x1 = T, y0 = dispo_hab_L_30_T, y1 = dispo_hab_L_30_T, col = "deepskyblue", lty = 2),
                      list(x0 = 12, x1 = 12, y0 = 0, y1 = 1, lty = 2)),
                    lang="fr")

  # Géniteurs
custom_plot(data = ratio_S_L_q_bugs,
                    years = 1:T, 
                    yr_deb = 3,
                    main_title = "Langeac_Poutès",
                    ylab_txt = expression(italic("ratio géniteur")),
                    ylim_range = c(0, 1),
                    subplot_label = expression(italic("h.")),
                    add_segments = list(
                      list(x0 = 1, x1 = 12, y0 = dispo_hab_L_1_12, y1 = dispo_hab_L_1_12, col = "deepskyblue", lty = 2),
                      list(x0 = 12, x1 = 24, y0 = dispo_hab_L_12_24, y1 = dispo_hab_L_12_24, col = "deepskyblue", lty = 2),
                      list(x0 = 24, x1 = 30, y0 = dispo_hab_L_24_30, y1 = dispo_hab_L_24_30, col = "deepskyblue", lty = 2),
                      list(x0 = 30, x1 = T, y0 = dispo_hab_L_30_T, y1 = dispo_hab_L_30_T, col = "deepskyblue", lty = 2),
                      list(x0 = 12, x1 = 12, y0 = 0, y1 = 1, lty = 2)),
                    lang="fr")

  # diff ratio
custom_plot(data = diff_ratio_L_q_bugs,
                    years = 1:T, 
                    yr_deb = 7,
                    main_title = "Langeac_Poutès",
                    ylab_txt = expression(italic("Diff. ratio S - ratio Juv")),
                    ylim_range = c(-0.7,0.7),
                    subplot_label = expression(italic("i.")),
                    add_segments = list(
                      list(x0 = 1, x1 = T, y0 = 0, y1 = 0, lty = 2)),
                    lang="fr")		

# Poutès
  # Prod juveniles
custom_plot(data = ratio_juv_tot_P_q_bugs,
                    years = 1:T, 
                    yr_deb = 16,
                    main_title = "Amont Poutès",
                    ylab_txt = expression(italic("ratio juvénile prod")),
                    ylim_range = c(0, 1),
                    subplot_label = expression(italic("j.")),
                    add_segments = list(
                      list(x0 = 12, x1 = 24, y0 = dispo_hab_P_12_24, y1 = dispo_hab_P_12_24, col = "deepskyblue", lty = 2),
                      list(x0 = 24, x1 = 30, y0 = dispo_hab_P_24_30, y1 = dispo_hab_P_24_30, col = "deepskyblue", lty = 2),
                      list(x0 = 30, x1 = T, y0 = dispo_hab_P_30_T, y1 = dispo_hab_P_30_T, col = "deepskyblue", lty = 2),
                      list(x0 = 12, x1 = 12, y0 = 0, y1 = 1, lty = 2)),
                    lang="fr")

  # Géniteurs
custom_plot(data = ratio_S_P_q_bugs,
                    years = 1:T, 
                    yr_deb = 3,
                    main_title = "Amont Poutès",
                    ylab_txt = expression(italic("ratio géniteur")),
                    ylim_range = c(0, 1),
                    subplot_label = expression(italic("k.")),
                    add_segments = list(
                      list(x0 = 12, x1 = 24, y0 = dispo_hab_P_12_24, y1 = dispo_hab_P_12_24, col = "deepskyblue", lty = 2),
                      list(x0 = 24, x1 = 30, y0 = dispo_hab_P_24_30, y1 = dispo_hab_P_24_30, col = "deepskyblue", lty = 2),
                      list(x0 = 30, x1 = T, y0 = dispo_hab_P_30_T, y1 = dispo_hab_P_30_T, col = "deepskyblue", lty = 2),
                      list(x0 = 12, x1 = 12, y0 = 0, y1 = 1, lty = 2)),
                    lang="fr")

  # diff ratio
custom_plot(data = diff_ratio_P_q_bugs,
                    years = 1:T, 
                    yr_deb = 16,
                    main_title = "Amont Poutès",
                    ylab_txt = expression(italic("Diff. ratio S - ratio Juv")),
                    ylim_range = c(-0.7,0.7),
                    subplot_label = expression(italic("l.")),
                    add_segments = list(
                      list(x0 = 1, x1 = T, y0 = 0, y1 = 0, lty = 2)),
                    lang="fr")	
                    lang="fr")
```


## Densité de juvéniles

```{r}
#| label: dens_calc
#| echo: false
#| eval: true
#| message: false
#| warning: false

dmoy_tot_V_q_r=array(rep(0,T*5),dim=c(T,5))
dmoy_tot_A_q_r=array(rep(0,T*5),dim=c(T,5))
dmoy_tot_L_q_r=array(rep(0,T*5),dim=c(T,5))
dmoy_tot_P_q_r=array(rep(0,T*5),dim=c(T,5))

dmoy_wild_V_q_r=array(rep(0,T*5),dim=c(T,5))
dmoy_wild_A_q_r=array(rep(0,T*5),dim=c(T,5))
dmoy_wild_L_q_r=array(rep(0,T*5),dim=c(T,5))
dmoy_wild_P_q_r=array(rep(0,T*5),dim=c(T,5))


dmoy_juv_V_q_r=array(rep(0,T*5),dim=c(T,5))
dmoy_juv_A_q_r=array(rep(0,T*5),dim=c(T,5))
dmoy_juv_L_q_r=array(rep(0,T*5),dim=c(T,5))
dmoy_juv_P_q_r=array(rep(0,T*5),dim=c(T,5))

dmoy_egg_V_q_r=array(rep(0,T*5),dim=c(T,5))
dmoy_egg_L_q_r=array(rep(0,T*5),dim=c(T,5))


for (i in 1:T){
	dmoy_tot_V_q_r[i,]=quantile(d_moy_vichy[,i],probs=c(0.05,0.25,0.5,0.75,0.95),names=FALSE)
	dmoy_tot_A_q_r[i,]=quantile(d_moy_alagnon[,i],probs=c(0.05,0.25,0.5,0.75,0.95),names=FALSE)
	dmoy_tot_L_q_r[i,]=quantile(d_moy_langeac[,i],probs=c(0.05,0.25,0.5,0.75,0.95),names=FALSE)
	if(i>12){
	  dmoy_tot_P_q_r[i,]=quantile(d_moy_poutes[,i],probs=c(0.05,0.25,0.5,0.75,0.95),names=FALSE)
	}
		
	dmoy_wild_V_q_r[i,]=quantile(d_wild_moy_vichy[,i],probs=c(0.05,0.25,0.5,0.75,0.95),names=FALSE)
	dmoy_wild_A_q_r[i,]=quantile(d_wild_moy_alagnon[,i],probs=c(0.05,0.25,0.5,0.75,0.95),names=FALSE)
	dmoy_wild_L_q_r[i,]=quantile(d_wild_moy_langeac[,i],probs=c(0.05,0.25,0.5,0.75,0.95),names=FALSE)
	if(i>12){
	  dmoy_wild_P_q_r[i,]=quantile(d_wild_moy_poutes[,i],probs=c(0.05,0.25,0.5,0.75,0.95),names=FALSE)
	}
		
	dmoy_juv_V_q_r[i,]=quantile(d_juv_moy_vichy[,i],probs=c(0.05,0.25,0.5,0.75,0.95),names=FALSE)
	dmoy_juv_A_q_r[i,]=quantile(d_juv_moy_alagnon[,i],probs=c(0.05,0.25,0.5,0.75,0.95),names=FALSE)
	dmoy_juv_L_q_r[i,]=quantile(d_juv_moy_langeac[,i],probs=c(0.05,0.25,0.5,0.75,0.95),names=FALSE)
  if(i>12){
	  dmoy_juv_P_q_r[i,]=quantile(d_juv_moy_poutes[,i],probs=c(0.05,0.25,0.5,0.75,0.95),names=FALSE)
	}
}

# 
# for (i in 21:(Told-1)){
# 	dmoy_egg_V_q_un[i,]=quantile(stocking_egg_V_un[,i-11],probs=c(0.05,0.25,0.5,0.75,0.95),names=FALSE)
# }
# 
# for (i in 21:(Tnew-1)){
# 	dmoy_egg_V_q_deux[i,]=quantile(stocking_egg_V_deux[,i-11],probs=c(0.05,0.25,0.5,0.75,0.95),names=FALSE)
# }
# 
# for (i in 23:33){
# 	dmoy_egg_L_q_un[i,]=quantile(stocking_egg_L_un[,i-11],probs=c(0.05,0.25,0.5,0.75,0.95),names=FALSE)
# 	dmoy_egg_L_q_deux[i,]=quantile(stocking_egg_L_deux[,i-11],probs=c(0.05,0.25,0.5,0.75,0.95),names=FALSE)
# 	#dmoy_egg_L_q_trois[i,]=quantile(stocking_egg_L_trois[,i-11],probs=c(0.05,0.25,0.5,0.75,0.95),names=FALSE)
# }

# Calcul issus d'Openbugs

dmoy_tot_V_bugs=load_reindex_coda(str_c(datawd,"dmoytot_VCODAchain1.txt"),str_c(datawd,"dmoytot_VCODAindex.txt"))
dmoy_tot_A_bugs=load_reindex_coda(str_c(datawd,"dmoytot_ACODAchain1.txt"),str_c(datawd,"dmoytot_ACODAindex.txt"))
dmoy_tot_L_bugs=load_reindex_coda(str_c(datawd,"dmoytot_LCODAchain1.txt"),str_c(datawd,"dmoytot_LCODAindex.txt"))
dmoy_tot_P_bugs=load_reindex_coda(str_c(datawd,"dmoytot_PCODAchain1.txt"),str_c(datawd,"dmoytot_PCODAindex.txt"))

dmoy_wild_V_bugs=load_reindex_coda(str_c(datawd,"dmoywild_VCODAchain1.txt"),str_c(datawd,"dmoywild_VCODAindex.txt"))
dmoy_wild_A_bugs=load_reindex_coda(str_c(datawd,"dmoywild_ACODAchain1.txt"),str_c(datawd,"dmoywild_ACODAindex.txt"))
dmoy_wild_L_bugs=load_reindex_coda(str_c(datawd,"dmoywild_LCODAchain1.txt"),str_c(datawd,"dmoywild_LCODAindex.txt"))
dmoy_wild_P_bugs=load_reindex_coda(str_c(datawd,"dmoywild_PCODAchain1.txt"),str_c(datawd,"dmoywild_PCODAindex.txt"))

stocking_juv_V_bugs=load_reindex_coda(str_c(datawd,"stocking_juv_VCODAchain1.txt"),str_c(datawd,"stocking_juv_VCODAindex.txt"))
stocking_juv_A_bugs=load_reindex_coda(str_c(datawd,"stocking_juv_ACODAchain1.txt"),str_c(datawd,"stocking_juv_ACODAindex.txt"))
stocking_juv_L_bugs=load_reindex_coda(str_c(datawd,"stocking_juv_LCODAchain1.txt"),str_c(datawd,"stocking_juv_LCODAindex.txt"))
stocking_juv_P_bugs=load_reindex_coda(str_c(datawd,"stocking_juv_PCODAchain1.txt"),str_c(datawd,"stocking_juv_PCODAindex.txt"))

stocking_egg_V_bugs=load_reindex_coda(str_c(datawd,"stocking_egg_VCODAchain1.txt"),str_c(datawd,"stocking_egg_VCODAindex.txt"))
stocking_egg_L_bugs=load_reindex_coda(str_c(datawd,"stocking_egg_LCODAchain1.txt"),str_c(datawd,"stocking_egg_LCODAindex.txt"))


dmoy_tot_V_q_bugs=array(rep(0,T*5),dim=c(T,5))
dmoy_tot_A_q_bugs=array(rep(0,T*5),dim=c(T,5))
dmoy_tot_L_q_bugs=array(rep(0,T*5),dim=c(T,5))
dmoy_tot_P_q_bugs=array(rep(0,T*5),dim=c(T,5))

dmoy_wild_V_q_bugs=array(rep(0,T*5),dim=c(T,5))
dmoy_wild_A_q_bugs=array(rep(0,T*5),dim=c(T,5))
dmoy_wild_L_q_bugs=array(rep(0,T*5),dim=c(T,5))
dmoy_wild_P_q_bugs=array(rep(0,T*5),dim=c(T,5))

dmoy_juv_V_q_bugs=array(rep(0,T*5),dim=c(T,5))
dmoy_juv_A_q_bugs=array(rep(0,T*5),dim=c(T,5))
dmoy_juv_L_q_bugs=array(rep(0,T*5),dim=c(T,5))
dmoy_juv_P_q_bugs=array(rep(0,T*5),dim=c(T,5))

dmoy_egg_V_q_bugs=array(rep(0,T*5),dim=c(T,5))
dmoy_egg_L_q_bugs=array(rep(0,T*5),dim=c(T,5))


for (i in 2:T){
	dmoy_tot_V_q_bugs[i,]=quantile(dmoy_tot_V_bugs[,i],probs=c(0.05,0.25,0.5,0.75,0.95),names=FALSE)
	dmoy_tot_A_q_bugs[i,]=quantile(dmoy_tot_A_bugs[,i],probs=c(0.05,0.25,0.5,0.75,0.95),names=FALSE)
	dmoy_tot_L_q_bugs[i,]=quantile(dmoy_tot_L_bugs[,i],probs=c(0.05,0.25,0.5,0.75,0.95),names=FALSE)
	if(i>12){
	  dmoy_tot_P_q_bugs[i,]=quantile(dmoy_tot_P_bugs[,i],probs=c(0.05,0.25,0.5,0.75,0.95),names=FALSE)
	}
		
	dmoy_wild_V_q_bugs[i,]=quantile(dmoy_wild_V_bugs[,i],probs=c(0.05,0.25,0.5,0.75,0.95),names=FALSE)
	dmoy_wild_A_q_bugs[i,]=quantile(dmoy_wild_A_bugs[,i],probs=c(0.05,0.25,0.5,0.75,0.95),names=FALSE)
	dmoy_wild_L_q_bugs[i,]=quantile(dmoy_wild_L_bugs[,i],probs=c(0.05,0.25,0.5,0.75,0.95),names=FALSE)
	if(i>12){
	  dmoy_wild_P_q_bugs[i,]=quantile(dmoy_wild_P_bugs[,i],probs=c(0.05,0.25,0.5,0.75,0.95),names=FALSE)
	}
		
	dmoy_juv_V_q_bugs[i,]=quantile(stocking_juv_V_bugs[,i],probs=c(0.05,0.25,0.5,0.75,0.95),names=FALSE)
	dmoy_juv_A_q_bugs[i,]=quantile(stocking_juv_A_bugs[,i],probs=c(0.05,0.25,0.5,0.75,0.95),names=FALSE)
	dmoy_juv_L_q_bugs[i,]=quantile(stocking_juv_L_bugs[,i],probs=c(0.05,0.25,0.5,0.75,0.95),names=FALSE)
  if(i>12){
	  dmoy_juv_P_q_bugs[i,]=quantile(stocking_juv_P_bugs[,i],probs=c(0.05,0.25,0.5,0.75,0.95),names=FALSE)
	}
}

for (i in 22:T){
	dmoy_egg_V_q_bugs[i,]=quantile(stocking_egg_V_bugs[,i],probs=c(0.05,0.25,0.5,0.75,0.95),names=FALSE)
}

for (i in 23:33){
	dmoy_egg_L_q_bugs[i,]=quantile(stocking_egg_L_bugs[,i],probs=c(0.05,0.25,0.5,0.75,0.95),names=FALSE)
}

I_juv_V=I_juv_moy[,1]
I_juv_A=I_juv_moy[,2]
I_juv_L=I_juv_moy[,3]
I_juv_P=I_juv_moy[,4]
```


```{r}
#| label: dens_graph
#| echo: false
#| eval: true
#| fig.width: 8
#| fig.height: 9
#| fig.cap: "Densités de juvéniles issus des recalculs dans R"

par(mfrow=c(4,1),mar=c(4,6.1,2,0.5),cex.lab=1.4, cex.lab=1.4,col.lab="grey25",col.axis="grey55",col.main="grey25")

custom_plot(data = dmoy_tot_V_q_r,
                    years = 1:T, 
                    yr_deb = 2,
                    main_title = "Vichy-Langeac",
                    ylab_txt = expression(italic(D^tot*" (0+."*m^-2*")")),
                    ylim_range = c(0, 1),
                    color_dev = I_juv_V,
                    sector_color = 1,
                    subplot_label = expression(italic("a.")),
                    lang="fr")
custom_plot(data = dmoy_tot_A_q_r,
                    years = 1:T, 
                    yr_deb = 2,
                    main_title = "Alagnon",
                    ylab_txt = expression(italic(D^tot*" (0+."*m^-2*")")),
                    ylim_range = c(0, 1),
                    color_dev = I_juv_A,
                    sector_color = 2,
                    subplot_label = expression(italic("b.")),
                    lang="fr")
custom_plot(data = dmoy_tot_L_q_r,
                    years = 1:T, 
                    yr_deb = 2,
                    main_title = "Langeac-Poutès",
                    ylab_txt = expression(italic(D^tot*" (0+."*m^-2*")")),
                    ylim_range = c(0, 1),
                    color_dev = I_juv_L,
                    sector_color = 2,
                    subplot_label = expression(italic("c.")),
                    lang="fr")
custom_plot(data = dmoy_tot_P_q_r,
                    years = 1:T, 
                    yr_deb = 13,
                    main_title = "Amont Poutès",
                    ylab_txt = expression(italic(D^tot*" (0+."*m^-2*")")),
                    ylim_range = c(0, 1),
                    color_dev = I_juv_P,
                    sector_color = 2,
                    subplot_label = expression(italic("d.")),
                    add_segments = list(
                      list(x0 = 12, x1 = 12, y0 = 0, y1 = 1, lty = 2)),
                    lang="fr")

```


```{r}
#| label: dens_graph_bugs
#| echo: false
#| eval: true
#| fig.width: 8
#| fig.height: 9
#| fig.cap: "Densités de juvéniles issus des codas d'Openbugs"

par(mfrow=c(4,1),mar=c(4,6.1,2,0.5),cex.lab=1.4, cex.lab=1.4,col.lab="grey25",col.axis="grey55",col.main="grey25")

custom_plot(data = dmoy_tot_V_q_bugs,
                    years = 1:T, 
                    yr_deb = 2,
                    main_title = "Vichy-Langeac",
                    ylab_txt = expression(italic(D^tot*" (0+."*m^-2*")")),
                    ylim_range = c(0, 1),
                    color_dev = I_juv_V,
                    sector_color = 1,
                    subplot_label = expression(italic("a.")),
                    lang="fr")
custom_plot(data = dmoy_tot_A_q_bugs,
                    years = 1:T, 
                    yr_deb = 2,
                    main_title = "Alagnon",
                    ylab_txt = expression(italic(D^tot*" (0+."*m^-2*")")),
                    ylim_range = c(0, 1),
                    color_dev = I_juv_A,
                    sector_color = 2,
                    subplot_label = expression(italic("b.")),
                    lang="fr")
custom_plot(data = dmoy_tot_L_q_bugs,
                    years = 1:T, 
                    yr_deb = 2,
                    main_title = "Langeac-Poutès",
                    ylab_txt = expression(italic(D^tot*" (0+."*m^-2*")")),
                    ylim_range = c(0, 1),
                    color_dev = I_juv_L,
                    sector_color = 2,
                    subplot_label = expression(italic("c.")),
                    lang="fr")
custom_plot(data = dmoy_tot_P_q_bugs,
                    years = 1:T, 
                    yr_deb = 13,
                    main_title = "Amont Poutès",
                    ylab_txt = expression(italic(D^tot*" (0+."*m^-2*")")),
                    ylim_range = c(0, 1),
                    color_dev = I_juv_P,
                    sector_color = 2,
                    subplot_label = expression(italic("d.")),
                    add_segments = list(
                      list(x0 = 12, x1 = 12, y0 = 0, y1 = 1, lty = 2)),
                    lang="fr")

```


