---
title: "Indicateurs Plagepomi"
author: "Marion Legrand"
date: "2026-07-21"
output:
  html_document:
    df_print: paged
    toc: true
    toc_float: true
---

<!-- Le script a été démarré en septembre 2023 mais non terminé. J4ai repris ça avec de l'IA (Claude) en juillet 2026 -->

```{r setup, include=FALSE}
knitr::opts_chunk$set(echo = FALSE, warning = FALSE, message = FALSE, results = "hide", fig.align = "center")
```

```{r init}
# Modèle 2026_07 Model_influence_Q
datawd <- paste0(here::here("data/CODA/2026_07/Model_influence_Q"), "/")
imgwd <- paste0(here::here("img/Simulation/2026_07/Model_influence_Q"), "/")

library(coda)
library(boot)
library(stringr)
library(ggplot2)
library(dplyr)
library(gridExtra)
T <- 51

source(here::here("script/fonctions/fct_graph.R"))
source(here::here("script/fonctions/fct_data.R"))

# source(str_c(getwd(),"/script/fonctions/fct_graph.R"))
# source(str_c(getwd(),"/script/fonctions/fct_data.R"))

# Comptages réels d'adultes à Vichy (data.txt -> data.R). Fait AVANT keep_good_surf()
# car dans le data.txt il y a des surfaces mais non formatées comme attendu. Il faut donc faire le keep_good_surf après
bugs2jags(str_c(datawd, "data.txt"), "data_model_2023_05_3_ModelSansDistriMelange.R")
source("data_model_2023_05_3_ModelSansDistriMelange.R")
data_vichy <- N[, 1]
T <- 51

S_juv_JP <- keep_good_surf(surf_2021 = TRUE)
S_juv_JP_tot <- S_juv_JP[, T]
```

```{r load_params}
# Paramètres communs à plusieurs indicateurs
Rmax <- read.coda(str_c(datawd, "RmaxCODAchain1.txt"), str_c(datawd, "RmaxCODAindex.txt"))
nu_d <- read.coda(str_c(datawd, "nu_dCODAchain1.txt"), str_c(datawd, "nu_dCODAindex.txt"))
sigma_vichy <- read.coda(str_c(datawd, "sigma_vichyCODAchain1.txt"), str_c(datawd, "sigma_vichyCODAindex.txt"))
s_juv2ad <- read.coda(str_c(datawd, "simulation/s_juv2adCODAchain1.txt"), str_c(datawd, "simulation/s_juv2adCODAindex.txt"))
res_vichy <- read.coda(str_c(datawd, "simulation/res_vichyCODAchain1.txt"), str_c(datawd, "simulation/res_vichyCODAindex.txt"))
N_vichy_bugs <- read.coda(str_c(datawd, "N_vichyCODAchain1.txt"), str_c(datawd, "N_vichyCODAindex.txt"))
bugs_N_vichy_real <- read.coda(str_c(datawd, "simulation/N_vichy_realCODAchain1.txt"), str_c(datawd, "simulation/N_vichy_realCODAindex.txt"))

n_iter <- nrow(Rmax)

# Densités moyennes sauvages et totales par secteur (V/A/L/P)
d_wild_moy_V <- read.coda(str_c(datawd, "dmoywild_VCODAchain1.txt"), str_c(datawd, "dmoywild_VCODAindex.txt"))
d_wild_moy_A <- read.coda(str_c(datawd, "dmoywild_ACODAchain1.txt"), str_c(datawd, "dmoywild_ACODAindex.txt"))
d_wild_moy_L <- read.coda(str_c(datawd, "dmoywild_LCODAchain1.txt"), str_c(datawd, "dmoywild_LCODAindex.txt"))
d_wild_moy_P <- read.coda(str_c(datawd, "dmoywild_PCODAchain1.txt"), str_c(datawd, "dmoywild_PCODAindex.txt"))
d_tot_moy_V <- read.coda(str_c(datawd, "dmoytot_VCODAchain1.txt"), str_c(datawd, "dmoytot_VCODAindex.txt"))
d_tot_moy_A <- read.coda(str_c(datawd, "dmoytot_ACODAchain1.txt"), str_c(datawd, "dmoytot_ACODAindex.txt"))
d_tot_moy_L <- read.coda(str_c(datawd, "dmoytot_LCODAchain1.txt"), str_c(datawd, "dmoytot_LCODAindex.txt"))
d_tot_moy_P <- read.coda(str_c(datawd, "dmoytot_PCODAchain1.txt"), str_c(datawd, "dmoytot_PCODAindex.txt"))
```

## Niveau de population

Nombre d'adultes observés ou estimés à Vichy (moyenne mobile 5 ans), comparé à la
cible intermédiaire : le nombre d'adultes que produirait la quantité de
juvéniles correspondant à 50% de Rmax, dans les conditions de survie
juvénile/adulte actuelles.

```{r niveau_pop, fig.width=8, fig.height=6}
juv_rmax_50 <- compute_juv_rmax(0.5, Rmax, nu_d, S_juv_JP, T)
Juv_Rmax_50 <- juv_rmax_50$total

# Survie juv->adulte "actuelle" : comme dans le rapport d'indicateurs 2021
# (§1.3), la cible est calculée avec une survie de référence FIXE représentant
# les conditions actuelles (le rapport utilise "le taux de transfert observé
# actuellement, en médiane, sur la période récente stabilisée"), appliquée
# uniformément sur toute la série rétrospective - ce n'est pas une survie qui
# varie année par année.
# On l'estime sur la période post-effondrement (à partir de 1992, cf. rapport
# 2021 et chute similaire visible dans s_juv2ad) plutôt que sur les 5 dernières
# années seules qui ont vu s'effondrer encore le taux de transfert.

annee_post_effondrement <- 1992
year_origin <- 1974
col_post_effondrement <- (annee_post_effondrement - year_origin - 6):ncol(s_juv2ad)
s_juv2ad_actu <- apply(s_juv2ad[, col_post_effondrement], 1, median)
niveau_pop_50_actu <- log(s_juv2ad_actu * Juv_Rmax_50)
N_vichy_50_actu <- matrix(
  rlnorm(n_iter * T, as.vector(niveau_pop_50_actu), rep(as.vector(sigma_vichy), T)),
  nrow = n_iter
)
mean_N_vichy_50_actu <- colMeans(N_vichy_50_actu)

data_vichy_all <- reconstitute_data_vichy(bugs_N_vichy_real, data_vichy, T)

# split_year = 2001 : d'après le rapport d'indicateurs 2021 (§2.1.3), c'est la
# première année où la fenêtre mobile de 5 ans ne contient que des comptages
# réels à Vichy (la station a commencé à compter en 1997, soit 1997+4=2001
# pour la première fenêtre entièrement réelle).
graph_niveau_pop <- draw_niveau_pop(
  mean_target = mean_N_vichy_50_actu,
  observed = data_vichy_all,
  T = T,
  split_year = 2001,
  title = "Adultes observés ou estimés à Vichy par rapport au nombre de géniteurs \nque produiraient la quantité de juvéniles correspondant à 50% de Rmax \n(moyenne mobile 5 ans)",
  ylab_txt = "Adultes observés ou \nestimés à Vichy"
)
print(graph_niveau_pop)
```

## Taux de renouvellement de la population sauvage

Ratio entre le nombre d'adultes sauvages revenus à Vichy et le nombre
d'adultes (génération parentale) revenus 5 ans plus tôt, en moyenne mobile 5
ans.

```{r tx_renouv, fig.width=8, fig.height=6}
juv_wild <- compute_juv_wild_by_zone(d_wild_moy_V, d_wild_moy_A, d_wild_moy_L, d_wild_moy_P, S_juv_JP, T, n_iter)
juv_wild_tot_system <- compute_juv_wild_tot_system(juv_wild, T, n_iter)
coef_juv <- compute_juv_cohort_weights(juv_wild, T, n_iter)
N_wild_vichy <- compute_N_wild_vichy(juv_wild_tot_system, s_juv2ad, res_vichy, T, n_iter)
renew_rate_w_coef <- compute_renew_rate_wild(N_wild_vichy, coef_juv, N_vichy_bugs, data_vichy, T, n_iter)

taux_renouv_annuel <- rep(NA_real_, T)
taux_renouv_annuel[7:(T - 6)] <- exp(colMeans(renew_rate_w_coef[, 7:(T - 6)], na.rm = TRUE))

# draw_tx_renouv_sauvage() est une variante dédiée de draw_indic_tx_ren()
# (fonction partagée avec d'autres scripts, laissée inchangée), avec la
# palette/le thème harmonisés et une limite basse d'axe Y calculée
# dynamiquement (draw_indic_tx_ren la fixe à 0.2, alors qu'avec le modèle
# 2026_07 la dernière valeur descend à 0.195 et se retrouvait supprimée
# silencieusement). Le calcul du taux de renouvellement nécessite les retours
# des 3 années suivantes : la dernière année disponible est donc mécaniquement
# 2019 (T-6), 6 ans avant la dernière année des 3 autres indicateurs (2025).
graph_tx_ren <- draw_tx_renouv_sauvage(taux_renouv_annuel, T)
print(graph_tx_ren)
```

## Diagnostic de conservation

Probabilité, sur une fenêtre glissante de 10 ans, d'assurer la conservation de
la population sauvage pour une cible de 25% de Rmax, selon 3 niveaux de risque
toléré (10/20/30% des années sous le seuil).

```{r diagnostic, fig.width=8, fig.height=6}
dc_wild_ratio <- compute_dc_wild_ratio(d_wild_moy_V, d_wild_moy_A, d_wild_moy_L, d_wild_moy_P, Rmax, nu_d, S_juv_JP, T, n_iter)
risk_25 <- compute_diagnostic_risk(dc_wild_ratio, threshold_pct = 25, T = T, n_iter = n_iter)

graph_diagnostic <- draw_diagnostic_conservation(
  risk_25$mean_risk_10, risk_25$mean_risk_20, risk_25$mean_risk_30, T, target_pct = 25
)
print(graph_diagnostic)
```

## Part des juvéniles sauvages

Part des juvéniles sauvages dans l'ensemble des juvéniles (sauvages et issus
de déversement), en moyenne mobile 5 ans.

```{r part_juv, fig.width=8, fig.height=6}
ratio_result <- compute_ratio_juv_wild(
  d_tot_moy_V, d_tot_moy_A, d_tot_moy_L, d_tot_moy_P,
  d_wild_moy_V, d_wild_moy_A, d_wild_moy_L, d_wild_moy_P,
  S_juv_JP, T, n_iter
)
graph_part_juv <- draw_part_juv_wild(ratio_result$mean_ratio, T)
print(graph_part_juv)
```

## Synthèse des 4 indicateurs

```{r dashboard, fig.width=13, fig.height=10}
# Chaque graphique est mis à l'échelle pour son propre affichage en pleine
# taille (theme_plagepomi(base_size=13)) ; réunis à 4 sur la même figure, les
# titres (souvent sur 2 lignes) débordaient du panneau réduit. On surcharge
# donc ici une police plus petite, seulement pour cette version combinée -
# les graphiques individuels plus haut dans le document ne sont pas affectés.
# title_size explicitement réduit (sinon il reste à 13pt par défaut, quel que
# soit base_size, et le titre le plus long - diagnostic de conservation -
# débordait de son panneau réduit) ; legend.text agrandi (la légende
# risque 10/20/30% était minuscule à base_size=9, ~7pt).
small_theme <- theme_plagepomi(base_size = 12, title_size = 11) +
  theme(legend.text = element_text(size = 10))
grid.arrange(
  graph_niveau_pop + small_theme,
  graph_tx_ren + small_theme + theme(legend.position = "bottom"),
  graph_part_juv + small_theme,
  graph_diagnostic + small_theme + theme(legend.position = "bottom"),
  layout_matrix = rbind(c(1, NA, 2), c(NA, NA, NA), c(3, NA, 4)),
  widths = c(1, 0.06, 1),
  heights = c(1, 0.08, 1)
)
```

## Fiches indicateurs

Fiches synthétiques au format A4 paysage (2 indicateurs par page), destinées
à une publication institutionnelle. Les rubriques de commentaire (À retenir /
Repère-objectif / Interprétation / Méthode et précautions) sont volontairement
laissées en texte temporaire : seuls le diagnostic, son statut (rouge/vert/orange)
et la période évaluée sont calculés automatiquement, à partir des mêmes seuils
déjà utilisés par les graphiques ci-dessus (constat chiffré, pas une
interprétation) - à ajuster si besoin. Un PDF vectoriel par page est également
enregistré dans le dossier des figures du modèle.

```{r fiches_setup}
library(patchwork)
library(ggtext)

# Chaque ligne est calculée une seule fois ici (moyenne récente sur 5 ans,
# comparée à la référence sur exactement la même période, diagnostic) et
# réutilisée à la fois pour les cartouches des fiches indicateurs ci-dessous
# et pour le tableau de synthèse plus bas, afin de garantir une cohérence
# stricte entre les deux (mêmes chiffres, même règle de diagnostic).
row_adultes <- build_indicateur_row(data_vichy_all, mean_N_vichy_50_actu,
                                     diag_binaire("Objectif atteint", "Sous le seuil"), digits = 0)
row_renouv <- build_indicateur_row(taux_renouv_annuel, 1,
                                    diag_binaire("Renouvellement assuré", "Renouvellement insuffisant"), digits = 2)
row_juv <- build_indicateur_row(ratio_result$mean_ratio, 0.5,
                                 diag_binaire("Objectif atteint", "Sous le seuil"), digits = 2)
row_risk10 <- build_indicateur_row(risk_25$mean_risk_10, 0.5, diag_conservation_3voies, digits = 2)
row_risk20 <- build_indicateur_row(risk_25$mean_risk_20, 0.5, diag_conservation_3voies, digits = 2)
row_risk30 <- build_indicateur_row(risk_25$mean_risk_30, 0.5, diag_conservation_3voies, digits = 2)

# Paramétrage des 4 fiches (structure list() pour pouvoir éditer les
# commentaires sans toucher au code de construction des fiches)
indicateurs <- list(
  adultes = list(
    titre = "Niveau de population d'adultes à Vichy",
    periode = row_adultes$periode,
    diagnostic = row_adultes$diagnostic,
    statut = row_adultes$statut,
    a_retenir = "La moyenne 2021-2025 est très largement en-dessous du seuil de référence (~ 730 individus).",
    repere = "Seuil : 50 % de Rmax calculé dans les conditions de survie moyenne actuelle (période 1992-2025)",
    interpretation = "Depuis la moyenne 2011-2015, la situation n'a cessé de se dégrader pour atteindre sur la période 2021-2025 son niveau le plus bas.",
    methode = "moyenne mobile sur 5 ans. Les valeurs antérieures au démarrage de la station de comptage de Vichy sont estimées à partir des pêches."
  ),
  renouvellement = list(
    titre = "Taux de renouvellement de la population sauvage",
    periode = row_renouv$periode,
    diagnostic = row_renouv$diagnostic,
    statut = row_renouv$statut,
    a_retenir = "La moyenne 2015–2019 est de 0,19 : un adulte sauvage ne produit en moyenne que 0,19 adulte sauvage à la génération suivante.",
    repere = "Taux de renouvellement ≥ 1. Un adulte sauvage doit produire au moins un adulte sauvage à la génération suivante.",
    interpretation = "Le renouvellement naturel de la population n’est pas assuré. Après une amélioration temporaire, le taux diminue de nouveau et reste très inférieur au niveau d’équilibre.",
    methode = "Rapport entre le nombre d’adultes sauvages revenus à Vichy et le nombre d'adultes (toutes origines) de la génération parentale, revenue cinq ans auparavant. L’indicateur est lissé par une moyenne mobile sur cinq ans. L’axe vertical est logarithmique."
  ),
  juveniles = list(
    titre = "Part des juvéniles sauvages",
    periode = row_juv$periode,
    diagnostic = row_juv$diagnostic,
    statut = row_juv$statut,
    a_retenir = "Sur la période 2021–2025, les juvéniles sauvages représentent en moyenne 34 % de l’ensemble des juvéniles.",
    repere = "Au moins 50 % de juvéniles sauvages parmi l’ensemble des juvéniles présents en amont de Vichy.",
    interpretation = "Les juvéniles sauvages ne sont plus majoritaires. Après une amélioration ayant permis d’atteindre temporairement l’objectif, leur part diminue nettement au cours des dernières années.",
    methode = "Rapport entre le nombre de juvéniles sauvages et le nombre total de juvéniles (sauvages et issus des déversements), présents en amont de Vichy. L’indicateur est présenté sous forme de moyenne mobile sur cinq ans afin de lisser les fluctuations annuelles."
  ),
  conservation = list(
    titre = "Diagnostic de conservation de la population sauvage",
    periode = row_risk10$periode,
    diagnostic = row_risk10$diagnostic,
    statut = row_risk10$statut,
    a_retenir = "Sur la période 2021–2025, la probabilité moyenne de respecter le critère de conservation n’est que de 0 %, 2 % ou 5 %, selon le niveau de risque accepté.",
    repere = "Probabilité ≥ 50 % de respecter les critères de conservation. Un faible recrutement correspond à une production sauvage inférieure à 25 % de Rmax. Les trois scénarios tolèrent respectivement 1, 2 ou 3 faibles recrutements sur 10 ans.",
    interpretation = "Aucun des trois niveaux de risque ne permet d’atteindre le seuil de 50 %. Même en tolérant trois années de faible recrutement sur dix, la conservation de la population sauvage demeure très peu probable.",
    methode = "Le diagnostic est calculé sur une fenêtre glissante de dix ans. Il estime la probabilité que le nombre d’années de faible recrutement ne dépasse pas 1, 2 ou 3 années."
  )
)
```

```{r fiches_page1, fig.width=11.69, fig.height=8.27}
fiche_adultes <- creer_fiche_indicateur(
  graphique = draw_niveau_pop(mean_N_vichy_50_actu, data_vichy_all, T, split_year = 2001,
                               title = NULL, ylab_txt = "Adultes observés ou \nestimés à Vichy"),
  titre = indicateurs$adultes$titre, periode = indicateurs$adultes$periode,
  diagnostic = indicateurs$adultes$diagnostic, statut = indicateurs$adultes$statut,
  a_retenir = indicateurs$adultes$a_retenir, repere = indicateurs$adultes$repere,
  interpretation = indicateurs$adultes$interpretation, methode = indicateurs$adultes$methode
)

fiche_renouvellement <- creer_fiche_indicateur(
  graphique = draw_tx_renouv_sauvage(taux_renouv_annuel, T, show_title = FALSE),
  titre = indicateurs$renouvellement$titre, periode = indicateurs$renouvellement$periode,
  diagnostic = indicateurs$renouvellement$diagnostic, statut = indicateurs$renouvellement$statut,
  a_retenir = indicateurs$renouvellement$a_retenir, repere = indicateurs$renouvellement$repere,
  interpretation = indicateurs$renouvellement$interpretation, methode = indicateurs$renouvellement$methode
)

page_1 <- wrap_elements(fiche_adultes) / plot_spacer() / wrap_elements(fiche_renouvellement) +
  plot_layout(heights = c(1, 0.006, 1)) +
  plot_annotation(theme = theme(
    plot.margin = margin(2.5, 5, 2.5, 5, unit = "mm"),
    plot.background = element_rect(fill = "white", colour = NA)
  ))

print(page_1)
```

```{r fiches_page2, fig.width=11.69, fig.height=8.27}
fiche_juveniles <- creer_fiche_indicateur(
  graphique = draw_part_juv_wild(ratio_result$mean_ratio, T, show_title = FALSE),
  titre = indicateurs$juveniles$titre, periode = indicateurs$juveniles$periode,
  diagnostic = indicateurs$juveniles$diagnostic, statut = indicateurs$juveniles$statut,
  a_retenir = indicateurs$juveniles$a_retenir, repere = indicateurs$juveniles$repere,
  interpretation = indicateurs$juveniles$interpretation, methode = indicateurs$juveniles$methode
)

fiche_conservation <- creer_fiche_indicateur(
  graphique = draw_diagnostic_conservation(risk_25$mean_risk_10, risk_25$mean_risk_20, risk_25$mean_risk_30,
                                             T, target_pct = 25, show_title = FALSE),
  titre = indicateurs$conservation$titre, periode = indicateurs$conservation$periode,
  diagnostic = indicateurs$conservation$diagnostic, statut = indicateurs$conservation$statut,
  a_retenir = indicateurs$conservation$a_retenir, repere = indicateurs$conservation$repere,
  interpretation = indicateurs$conservation$interpretation, methode = indicateurs$conservation$methode
)

page_2 <- wrap_elements(fiche_juveniles) / plot_spacer() / wrap_elements(fiche_conservation) +
  plot_layout(heights = c(1, 0.006, 1)) +
  plot_annotation(theme = theme(
    plot.margin = margin(2.5, 5, 2.5, 5, unit = "mm"),
    plot.background = element_rect(fill = "white", colour = NA)
  ))

print(page_2)
```

```{r fiches_pdf_export}
# Un seul PDF vectoriel à 2 pages (au lieu d'un fichier par page) : onefile
# = TRUE (défaut de cairo_pdf) fait avancer d'une page à chaque print(). Dans
# un chunk séparé pour ne pas interférer avec la capture des graphiques
# inline des chunks précédents (l'ouverture/fermeture manuelle d'un device
# dans le même chunk qu'un print() destiné au HTML provoquait une erreur au
# knit, non reproductible hors RMarkdown).
cairo_pdf(str_c(imgwd, "FichesIndicateurs.pdf"), width = 11.69, height = 8.27, onefile = TRUE)
print(page_1)
print(page_2)
invisible(dev.off())
```

## Tableau de synthèse

Pour chaque indicateur : la moyenne récente (5 dernières années
calculables) comparée à sa référence/objectif sur exactement la même
période (même règle de diagnostic que les cartouches des fiches
ci-dessus), puis à titre de repère historique la dernière observation
annuelle, la moyenne de début de série et la médiane sur l'ensemble de la
série.

```{r tables_setup}
library(gt)

fmt_fr <- function(x, digits = 2) {
  if (is.na(x)) return("—")
  formatC(x, format = "f", digits = digits, big.mark = " ", decimal.mark = ",")
}

# Barre + pourcentage de la colonne "Position par rapport à l'objectif" :
# la barre est plafonnée visuellement à 100% mais le texte garde la vraie
# valeur (utile quand l'objectif est dépassé)
make_position_html <- function(pct, palette = plagepomi_palette) {
  if (is.na(pct)) return("—")
  width_capped <- max(0, min(pct, 100))
  color <- if (pct >= 100) palette$badge_green else if (pct >= 50) palette$badge_orange else palette$badge_red
  label <- str_c(fmt_fr(pct, 0), "% de l'objectif")
  glue::glue(
    "<div style='display:flex;align-items:center;gap:6px;'>",
    "<div style='background:#EEF0F2;border-radius:3px;width:56px;height:7px;overflow:hidden;flex:none;'>",
    "<div style='background:{color};width:{width_capped}%;height:100%;'></div>",
    "</div>",
    "<span style='font-size:12px;color:#4B5563;white-space:nowrap;'>{label}</span>",
    "</div>"
  )
}

make_diag_html <- function(diagnostic, statut, palette = plagepomi_palette) {
  color <- switch(statut, vert = palette$badge_green, rouge = palette$badge_red,
                  orange = palette$badge_orange, palette$badge_gray)
  glue::glue("<span style='background:{color};color:white;border-radius:4px;padding:2px 8px;",
             "font-size:12px;font-weight:600;white-space:nowrap;'>{diagnostic}</span>")
}

# Repère historique (valeur + objectif de la même période, en 2e ligne discrète)
make_hist_html <- function(valeur, objectif, digits) {
  glue::glue(
    "{fmt_fr(valeur, digits)}<br>",
    "<span style='font-size:11px;color:#6B7280;'>objectif : {fmt_fr(objectif, digits)}</span>"
  )
}

# Une ligne du tableau par indicateur (3 sous-lignes pour le diagnostic de
# conservation, une par niveau de risque toléré)
synth_rows <- list(
  list(groupe = "Niveau de population d'adultes à Vichy", indicateur = "Adultes à Vichy", row = row_adultes, digits = 0),
  list(groupe = "Taux de renouvellement de la population sauvage", indicateur = "Taux de renouvellement", row = row_renouv, digits = 2),
  list(groupe = "Part des juvéniles sauvages", indicateur = "Part de juvéniles sauvages", row = row_juv, digits = 2),
  list(groupe = "Diagnostic de conservation de la population sauvage pour 25% de Rmax", indicateur = "Risque toléré 10%", row = row_risk10, digits = 2),
  list(groupe = "Diagnostic de conservation de la population sauvage pour 25% de Rmax", indicateur = "Risque toléré 20%", row = row_risk20, digits = 2),
  list(groupe = "Diagnostic de conservation de la population sauvage pour 25% de Rmax", indicateur = "Risque toléré 30%", row = row_risk30, digits = 2)
)

synth_df <- do.call(rbind, lapply(synth_rows, function(x) {
  r <- x$row
  data.frame(
    groupe = x$groupe,
    Indicateur = x$indicateur,
    `Période évaluée` = r$periode,
    `Moyenne` = fmt_fr(r$moyenne_recente, x$digits),
    `Objectif` = fmt_fr(r$reference_recente, x$digits),
    `Niveau d'atteinte de l'indicateur` = make_position_html(r$position_pct),
    Diagnostic = make_diag_html(r$diagnostic, r$statut),
    `Dernière observation` = glue::glue("{r$derniere_annee} : {fmt_fr(r$derniere_valeur, x$digits)}"),
    `Médiane 5 premières années` = make_hist_html(r$mediane_debut, r$objectif_debut, x$digits),
    `Médiane série complète` = make_hist_html(r$mediane_historique, r$objectif_historique, x$digits),
    stringsAsFactors = FALSE, check.names = FALSE
  )
}))
```

```{r tables, results='asis'}
gt(synth_df, groupname_col = "groupe", rowname_col = "Indicateur") |>
  tab_spanner(label = "Situation récente",
              columns = c(Moyenne, Objectif, `Niveau d'atteinte de l'indicateur`, Diagnostic, `Dernière observation`)) |>
  tab_spanner(label = "Repères historiques",
              columns = c(`Médiane 5 premières années`, `Médiane série complète`)) |>
  fmt_markdown(columns = c(`Niveau d'atteinte de l'indicateur`, Diagnostic, `Médiane 5 premières années`, `Médiane série complète`)) |>
  cols_align(align = "center", columns = everything()) |>
  cols_width(
    Indicateur ~ px(180), `Période évaluée` ~ px(100),
    Moyenne ~ px(80), Objectif ~ px(80),
    `Niveau d'atteinte de l'indicateur` ~ px(180), Diagnostic ~ px(190),
    `Dernière observation` ~ px(110),
    `Médiane 5 premières années` ~ px(150), `Médiane série complète` ~ px(150)
  ) |>
  tab_style(style = cell_fill(color = "#F1F3F5"), locations = cells_column_labels()) |>
  tab_style(style = cell_fill(color = "#F1F3F5"), locations = cells_column_spanners()) |>
  tab_style(style = cell_fill(color = "#F7F8FA"), locations = cells_row_groups()) |>
  tab_options(
    table.width = px(1200),
    table.font.size = px(13),
    table.background.color = "white",
    data_row.padding = px(6),
    column_labels.font.weight = "bold",
    row_group.font.weight = "bold",
    table.border.top.style = "none",
    table.border.bottom.style = "none",
    table_body.hlines.color = "#E5E7EB",
    table_body.border.bottom.color = "#E5E7EB",
    heading.border.bottom.style = "none",
    row_group.border.top.style = "none"
  ) |>
  opt_row_striping() |>
  opt_horizontal_padding(scale = 1)
```
