---
title: "Indicateurs Plagepomi"
author: "Marion Legrand"
date: "2026-07-21"
output:
  html_document:
    df_print: paged
    toc: true
    toc_float: true
---

<!-- Le script a été démarré en septembre 2023 mais non terminé. J4ai repris ça avec de l'IA (Claude) en juillet 2026 -->

```{r setup, include=FALSE}
knitr::opts_chunk$set(echo = FALSE, warning = FALSE, message = FALSE, results = "hide", fig.align = "center")
```

```{r init}
# Modèle 2026_07 Model_influence_Q
datawd <- paste0(here::here("data/CODA/2026_07/Model_influence_Q"), "/")
imgwd <- paste0(here::here("img/Simulation/2026_07/Model_influence_Q"), "/")

library(coda)
library(boot)
library(stringr)
library(ggplot2)
library(dplyr)
library(gridExtra)
T <- 51

source(here::here("script/fonctions/fct_graph.R"))
source(here::here("script/fonctions/fct_data.R"))

# source(str_c(getwd(),"/script/fonctions/fct_graph.R"))
# source(str_c(getwd(),"/script/fonctions/fct_data.R"))

# Comptages réels d'adultes à Vichy (data.txt -> data.R). Fait AVANT keep_good_surf()
# car dans le data.txt il y a des surfaces mais non formatées comme attendu. Il faut donc faire le keep_good_surf après
bugs2jags(str_c(datawd, "data.txt"), "data_model_2023_05_3_ModelSansDistriMelange.R")
source("data_model_2023_05_3_ModelSansDistriMelange.R")
data_vichy <- N[, 1]
T <- 51

S_juv_JP <- keep_good_surf(surf_2021 = TRUE)
S_juv_JP_tot <- S_juv_JP[, T]
```

```{r load_params}
# Paramètres communs à plusieurs indicateurs
Rmax <- read.coda(str_c(datawd, "RmaxCODAchain1.txt"), str_c(datawd, "RmaxCODAindex.txt"))
nu_d <- read.coda(str_c(datawd, "nu_dCODAchain1.txt"), str_c(datawd, "nu_dCODAindex.txt"))
sigma_vichy <- read.coda(str_c(datawd, "sigma_vichyCODAchain1.txt"), str_c(datawd, "sigma_vichyCODAindex.txt"))
s_juv2ad <- read.coda(str_c(datawd, "simulation/s_juv2adCODAchain1.txt"), str_c(datawd, "simulation/s_juv2adCODAindex.txt"))
res_vichy <- read.coda(str_c(datawd, "simulation/res_vichyCODAchain1.txt"), str_c(datawd, "simulation/res_vichyCODAindex.txt"))
N_vichy_bugs <- read.coda(str_c(datawd, "N_vichyCODAchain1.txt"), str_c(datawd, "N_vichyCODAindex.txt"))
bugs_N_vichy_real <- read.coda(str_c(datawd, "simulation/N_vichy_realCODAchain1.txt"), str_c(datawd, "simulation/N_vichy_realCODAindex.txt"))

n_iter <- nrow(Rmax)

# Densités moyennes sauvages et totales par secteur (V/A/L/P)
d_wild_moy_V <- read.coda(str_c(datawd, "dmoywild_VCODAchain1.txt"), str_c(datawd, "dmoywild_VCODAindex.txt"))
d_wild_moy_A <- read.coda(str_c(datawd, "dmoywild_ACODAchain1.txt"), str_c(datawd, "dmoywild_ACODAindex.txt"))
d_wild_moy_L <- read.coda(str_c(datawd, "dmoywild_LCODAchain1.txt"), str_c(datawd, "dmoywild_LCODAindex.txt"))
d_wild_moy_P <- read.coda(str_c(datawd, "dmoywild_PCODAchain1.txt"), str_c(datawd, "dmoywild_PCODAindex.txt"))
d_tot_moy_V <- read.coda(str_c(datawd, "dmoytot_VCODAchain1.txt"), str_c(datawd, "dmoytot_VCODAindex.txt"))
d_tot_moy_A <- read.coda(str_c(datawd, "dmoytot_ACODAchain1.txt"), str_c(datawd, "dmoytot_ACODAindex.txt"))
d_tot_moy_L <- read.coda(str_c(datawd, "dmoytot_LCODAchain1.txt"), str_c(datawd, "dmoytot_LCODAindex.txt"))
d_tot_moy_P <- read.coda(str_c(datawd, "dmoytot_PCODAchain1.txt"), str_c(datawd, "dmoytot_PCODAindex.txt"))
```

## Niveau de population

Nombre d'adultes observés ou estimés à Vichy (moyenne mobile 5 ans), comparé à la
cible intermédiaire : le nombre d'adultes que produirait la quantité de
juvéniles correspondant à 50% de Rmax, dans les conditions de survie
juvénile/adulte actuelles.

```{r niveau_pop, fig.width=8, fig.height=6}
juv_rmax_50 <- compute_juv_rmax(0.5, Rmax, nu_d, S_juv_JP, T)
Juv_Rmax_50 <- juv_rmax_50$total

# Survie juv->adulte "actuelle" : comme dans le rapport d'indicateurs 2021
# (§1.3), la cible est calculée avec une survie de référence FIXE représentant
# les conditions actuelles (le rapport utilise "le taux de transfert observé
# actuellement, en médiane, sur la période récente stabilisée"), appliquée
# uniformément sur toute la série rétrospective - ce n'est pas une survie qui
# varie année par année.
# On l'estime sur la période post-effondrement (à partir de 1992, cf. rapport
# 2021 et chute similaire visible dans s_juv2ad) plutôt que sur les 5 dernières
# années seules qui ont vu s'effondrer encore le taux de transfert.

annee_post_effondrement <- 1992
year_origin <- 1974
col_post_effondrement <- (annee_post_effondrement - year_origin - 6):ncol(s_juv2ad)
s_juv2ad_actu <- apply(s_juv2ad[, col_post_effondrement], 1, median)
niveau_pop_50_actu <- log(s_juv2ad_actu * Juv_Rmax_50)
N_vichy_50_actu <- matrix(
  rlnorm(n_iter * T, as.vector(niveau_pop_50_actu), rep(as.vector(sigma_vichy), T)),
  nrow = n_iter
)
mean_N_vichy_50_actu <- colMeans(N_vichy_50_actu)

data_vichy_all <- reconstitute_data_vichy(bugs_N_vichy_real, data_vichy, T)

graph_niveau_pop <- draw_niveau_pop(
  mean_target = mean_N_vichy_50_actu,
  observed = data_vichy_all,
  T = T,
  split_at = 23,
  title = "Adultes observés ou estimés à Vichy par rapport au nombre de géniteurs \nque produiraient la quantité de juvéniles correspondant à 50% de Rmax \n(moyenne mobile 5 ans)",
  ylab_txt = "Adultes observés ou estimés à Vichy"
)
print(graph_niveau_pop)
```

## Taux de renouvellement de la population sauvage

Ratio entre le nombre d'adultes sauvages revenus à Vichy et le nombre
d'adultes (génération parentale) revenus 5 ans plus tôt, en moyenne mobile 5
ans.

```{r tx_renouv, fig.width=8, fig.height=6}
juv_wild <- compute_juv_wild_by_zone(d_wild_moy_V, d_wild_moy_A, d_wild_moy_L, d_wild_moy_P, S_juv_JP, T, n_iter)
juv_wild_tot_system <- compute_juv_wild_tot_system(juv_wild, T, n_iter)
coef_juv <- compute_juv_cohort_weights(juv_wild, T, n_iter)
N_wild_vichy <- compute_N_wild_vichy(juv_wild_tot_system, s_juv2ad, res_vichy, T, n_iter)
renew_rate_w_coef <- compute_renew_rate_wild(N_wild_vichy, coef_juv, N_vichy_bugs, data_vichy, T, n_iter)

taux_renouv_annuel <- rep(NA_real_, T)
taux_renouv_annuel[7:(T - 6)] <- exp(colMeans(renew_rate_w_coef[, 7:(T - 6)], na.rm = TRUE))

tx_ren_result <- draw_indic_tx_ren(renew_rate_w_coef, pngName = "TauxRenouvellementPopSauvage",
                                    Tyear = T, typ_pop = "sauvage", simulation = FALSE, png = FALSE)

# draw_indic_tx_ren() est une fonction partagée avec d'autres scripts (import
# ancien) : on harmonise ici son axe et son thème plutôt que de modifier son
# comportement par défaut. Le calcul du taux de renouvellement nécessite les
# retours des 3 années suivantes : la dernière année disponible est donc
# mécaniquement 2019 (T-6), 6 ans avant la dernière année des 3 autres
# indicateurs (2025).
# La fonction fixe aussi en dur une limite basse de l'axe Y à 0.2 (échelle
# log) : avec le modèle 2026_07 la dernière valeur (2019) descend à 0.195 et
# se retrouvait donc supprimée silencieusement (les warnings sont masqués par
# le réglage global du document) - on élargit la limite basse pour conserver 
# tous les point de la série.
y_min_tx <- min(0.2, min(taux_renouv_annuel, na.rm = TRUE) * 0.9)
graph_tx_ren <- tx_ren_result[[1]] +
  scale_x_years_plagepomi(year_origin + 1 + 10, year_origin + T - 6, function(year) year - year_origin - 10) +
  scale_y_continuous(trans = "log10", limits = c(y_min_tx, 5)) +
  theme_plagepomi() +
  theme(legend.position = "bottom")
print(graph_tx_ren)
```

## Diagnostic de conservation

Probabilité, sur une fenêtre glissante de 10 ans, d'assurer la conservation de
la population sauvage pour une cible de 25% de Rmax, selon 3 niveaux de risque
toléré (10/20/30% des années sous le seuil).

```{r diagnostic, fig.width=8, fig.height=6}
dc_wild_ratio <- compute_dc_wild_ratio(d_wild_moy_V, d_wild_moy_A, d_wild_moy_L, d_wild_moy_P, Rmax, nu_d, S_juv_JP, T, n_iter)
risk_25 <- compute_diagnostic_risk(dc_wild_ratio, threshold_pct = 25, T = T, n_iter = n_iter)

graph_diagnostic <- draw_diagnostic_conservation(
  risk_25$mean_risk_10, risk_25$mean_risk_20, risk_25$mean_risk_30, T, target_pct = 25
)
print(graph_diagnostic)
```

## Part des juvéniles sauvages

Part des juvéniles sauvages dans l'ensemble des juvéniles (sauvages et issus
de déversement), en moyenne mobile 5 ans.

```{r part_juv, fig.width=8, fig.height=6}
ratio_result <- compute_ratio_juv_wild(
  d_tot_moy_V, d_tot_moy_A, d_tot_moy_L, d_tot_moy_P,
  d_wild_moy_V, d_wild_moy_A, d_wild_moy_L, d_wild_moy_P,
  S_juv_JP, T, n_iter
)
graph_part_juv <- draw_part_juv_wild(ratio_result$mean_ratio, T)
print(graph_part_juv)
```

## Synthèse des 4 indicateurs

```{r dashboard, fig.width=13, fig.height=10}
# Chaque graphique est mis à l'échelle pour son propre affichage en pleine
# taille (theme_plagepomi(base_size=13)) ; réunis à 4 sur la même figure, les
# titres (souvent sur 2 lignes) débordaient du panneau réduit. On surcharge
# donc ici une police plus petite, seulement pour cette version combinée -
# les graphiques individuels plus haut dans le document ne sont pas affectés.
small_theme <- theme_plagepomi(base_size = 9)
grid.arrange(
  graph_niveau_pop + small_theme,
  graph_tx_ren + small_theme + theme(legend.position = "bottom"),
  graph_part_juv + small_theme,
  graph_diagnostic + small_theme + theme(legend.position = "bottom"),
  layout_matrix = rbind(c(1, NA, 2), c(NA, NA, NA), c(3, NA, 4)),
  widths = c(1, 0.12, 1),
  heights = c(1, 0.08, 1)
)
```

## Tableaux de synthèse

Pour chaque indicateur : la dernière année disponible, la moyenne des 5
dernières et des 5 premières années disponibles, et la médiane sur
l'ensemble de la série (plus robuste qu'une moyenne aux valeurs extrêmes).

```{r tables, results='asis'}
knitr::kable(format = "html",summarize_indicator_series(data_vichy_all, "Adultes observés/estimés à Vichy"),
             caption = "Niveau de population")
knitr::kable(format = "html",summarize_indicator_series(mean_N_vichy_50_actu, "Cible (50% Rmax, survie actuelle)"))

knitr::kable(format = "html",summarize_indicator_series(taux_renouv_annuel, "Taux de renouvellement (pop. sauvage)"),
             caption = "Taux de renouvellement de la population sauvage")

knitr::kable(format = "html",rbind(
  summarize_indicator_series(risk_25$mean_risk_10, "Probabilité de conservation (risque 10%)"),
  summarize_indicator_series(risk_25$mean_risk_20, "Probabilité de conservation (risque 20%)"),
  summarize_indicator_series(risk_25$mean_risk_30, "Probabilité de conservation (risque 30%)")
), caption = "Diagnostic de conservation (25% Rmax)")

knitr::kable(format = "html",summarize_indicator_series(ratio_result$mean_ratio, "Part de juvéniles sauvages"),
             caption = "Part des juvéniles sauvages")
```
